

!! !!!Skolt Saami noun morphology 

!! This file documents the Skolt Saami noun morphology, lexicon by lexicon.

!! !!Unclassified words

LEXICON N_ !!= * @CODE@ FOR (STILL) UNCLASSIFIED INCOMING NOUNS.
+N+WORK: #;

LEXICON n !!= * @CODE@ for (still) unclassified nouns.

!! The lexicon __@LEXNAME@__ is a dummy lexicon containing N Sg Nom only.
!! We resend it to __N_TOLL__ (â-stem) while waiting for a better analysis.

N_TOLL ;
LEXICON N_PAPP !!= * @CODE@ papp:papp
+N:  NMN_PAPP ;
LEXICON NMN_PAPP
! foot: 2syll
! diphthong: no
! vowel_shift: no
! consonant: geminate
! gradation: yes2
! weak_grade: no
! strong_grade:	geminate
! Sg.Loc: âst
! Sg.Ill: palatalization-AND-e
!! !!1. WORDS WITH SINGLE-SYLLABLE NOMINATIVE SINGULARS (2009: 167)
!! !!1.1 Sg.Loc in -âst (no vowel shift, all raised)
!! !!  â-stems (Sg.Loc, Ess, Par).
!! !!1.1.1 Sg.Ill vowel	-e
!! !!1.1.1.1 Has Palatalization
!! !!1.1.1.1[1] (Palatalization pattern)
!! !!  Palatalized: Sg.Ill
!! !!  Not Palatalized: ELSE
!! !!    Sg.Ill in palatalization and -e
!! !!1.1.1.1[1].1 Lacks Specifically Pedagogical Gradation
!! !!1.1.1.1[1].1.1 Has Orthographic Gradation
!! !!1.1.1.1[1].1.1[] (Monophthong + Consonant Geminate alternation)
!! !!  Extra strong grade: Sg.Nom, Ess, Par
!! !!  Extra strong grade: Sg.Ill
!! !!  Strong grade: Pl.Nom, Sg.Loc, Sg.Com
!! !!FORMS
!! !!(1) Sg.Nom: papp
!! !!(2) Pl.Nom: paapp
!! !!(3) Sg.Ill: paʹppe
!! !!(4) Sg.Loc: paappâst
!! !!(5) Sg.Com: paappin
!! !!(6) Ess: pappân
!! !!(7) Par: pappâd
!! !!(8) Pl.Acc: pappid 
!! !!(9) Der/Dim.N.Sg.Nom: paappâž
!! toll:toll
!! ** Yaml: __N-papp__
!! 
 ATTESTED-NOUN-STEM ;
: SG-NOM ;			! papp
:%^V2VV SG-GEN ;		! paapp
:%^V2VV SG-ACC ;		! paapp
:%^PAL%>e SG-ILL ;		! paʹppe
:%^V2VV%>â SG-LOC ;		! paappâst
:%^V2VV SG-COM_IN ;		! paappin
:%>â ESS ; 	  		! pappân
:%>â PAR ;			! pappâd
:%^V2VV SG-ABE ;		! paapptaa
:%^V2VV PL-NOM ;		! paapp
:%^V2VV PL-OBL ;		! paappi, paappid, paappid, paappin, paappivuiʹm, paappitaa
!+Der/Dim:%^V2VV N_MUÕRÂŽ ;
+Der/Dim+N:%^V2VVâž SG-NOM ;	! paappâž
+Der/Dim+N:%^V2VVže NMN_SG-ILL_E ;	! paappže
+Der/Dim+N:%^V2VVž NMN_ESS_E ;	 	! paappžen
+Der/Dim+N:%^V2VVž NMN_PAR_E ;		! paappžed
+Der/Dim+N:%^V2VV%^PAL%>e SG-GEN ;	! paaʹppe
+Der/Dim+N:%^V2VV%^PAL%>e SG-ACC ;	! paaʹppe
+Der/Dim+N:%^V2VV%^PAL%>est NMN_SG-LOC_ZERO ;	! paaʹppest
+Der/Dim+N:%^V2VV%^PAL SG-COM_IN ;	    ! paaʹppin
+Der/Dim+N:%^V2VV%^PAL%>e SG-ABE_ʹtää ;	    ! paaʹppetää
+Der/Dim+N:%^V2VV%^PAL%>e PL-NOM ;    	    ! paaʹppe
+Der/Dim+N:%^V2VV%^PAL%>i PL-OBL ;	    ! paaʹppi


LEXICON N_TOLL !!= * @CODE@ toll:toll
+N: NMN_TOLL ;
LEXICON NMN_TOLL
! foot: 2syll
! diphthong: no
! vowel_shift: no
! consonant: geminate-single
! gradation: yes2
! weak_grade: single
! strong_grade: no
! Sg.Loc: âst
! Sg.Ill: palatalization-AND-e
!! !!1. WORDS WITH SINGLE-SYLLABLE NOMINATIVE SINGULARS (2009: 167)
!! !!1.1 Sg.Loc in -âst (no vowel shift, all raised)
!! !!  â-stems (Sg.Loc, Ess, Par).
!! !!1.1.1 Sg.Ill vowel	-e
!! !!1.1.1.1 Has Palatalization
!! !!1.1.1.1[1] (Palatalization pattern)
!! !!  Palatalized: Sg.Ill
!! !!  Not Palatalized: ELSE
!! !!    Sg.Ill in palatalization and -e
!! !!1.1.1.1[1].1 Lacks Specifically Pedagogical Gradation
!! !!1.1.1.1[1].1.1 Has Orthographic Gradation
!! !!1.1.1.1[1].1.1[] (Monophthong + Consonant and Consonant Geminate alternation)
!! !!  Extra strong grade: Sg.Nom, Ess, Par
!! !!  Extra strong grade: Sg.Ill
!! !!  Weak grade: Pl.Nom, Sg.Loc, Sg.Com
!! !!FORMS
!! !!(1) Sg.Nom: toll
!! !!(2) Pl.Nom: tool
!! !!(3) Sg.Ill: toʹlle
!! !!(4) Sg.Loc: toolâst
!! !!(5) Sg.Com: toolin
!! !!(6) Ess: tollân
!! !!(7) Par: tollâd
!! !!(8) Pl.Acc: toolid 
!! !!(9) Der/Dim.N.Sg.Nom: toolâž
!! toll:toll
!! ** Yaml: __N-kidd, N-soll, N-toll, N-vorr__
!! 
 ATTESTED-NOUN-STEM ;	! toll
: SG-NOM ;	    	! toll
:%^V2VV%^CC2C SG-GEN ;	! tool
:%^V2VV%^CC2C SG-ACC ;	! tool
:%^PAL%>e SG-ILL ;   	! toʹlle
:%^V2VV%^CC2C%>â SG-LOC ; ! toolâst
:%^V2VV%^CC2C SG-COM_IN ; ! toolin
:%>â ESS ;    		  ! tollân
:%>â PAR ;		  ! tollâd
:%^V2VV%^CC2C SG-ABE ;	  ! tooltaa
:%^V2VV%^CC2C PL-NOM ;	  ! tool
:%^V2VV%^CC2C PL-OBL ;	  ! tooli, toolid, toolid, toolin, toolivuiʹm, toolitaa
!+Der/Dim:%^V2VV%^CC2C N_MUÕRÂŽ ;
+Der/Dim+N:%^V2VV%^CC2C%>âž SG-NOM ;		! toolâž
+Der/Dim+N:%^V2VV%^CC2C%>ž NMN_SG-ILL_E ;	! toolže
+Der/Dim+N:%^V2VV%^CC2C%>ž NMN_ESS_E ;		! toolžen
+Der/Dim+N:%^V2VV%^CC2C%>ž NMN_PAR_E ;		! toolžed
+Der/Dim+N:%^V2VV%^PAL%^CC2C%>e SG-GEN ;	! tooʹle
+Der/Dim+N:%^V2VV%^PAL%^CC2C%>e SG-ACC ;	! tooʹle
+Der/Dim+N:%^V2VV%^PAL%^CC2C%>est NMN_SG-LOC_ZERO ;	! tooʹlest
+Der/Dim+N:%^V2VV%^PAL%^CC2C SG-COM_IN ;	  	! tooʹlin
+Der/Dim+N:%^V2VV%^PAL%^CC2C%>e SG-ABE_ʹtää ;		! tooʹleʹtää
+Der/Dim+N:%^V2VV%^PAL%^CC2C%>e PL-NOM ;    		! tooʹle
+Der/Dim+N:%^V2VV%^PAL%^CC2C%>i PL-OBL ;		! tooʹli, tooʹlid, tooʹlid, tooʹlin, tooʹlivuiʹm, tooʹlitaa


 
LEXICON N_KUSS !!= * @CODE@ kuss:kuss
+N: NMN_KUSS ;
LEXICON NMN_KUSS
! foot: 2syll
! diphthong: no
! vowel_shift: no
! consonant: geminate
! gradation: yes2
! weak_grade: geminate
! strong_grade: no
! Sg.Loc: âst
! Sg.Ill: palatalization-AND-e
!! !!1. WORDS WITH SINGLE-SYLLABLE NOMINATIVE SINGULARS (2009: 167)
!! !!1.1 Sg.Loc in -âst (no vowel shift, all raised)
!! !!  â-stems (Sg.Loc, Ess, Par).
!! !!1.1.1 Sg.Ill vowel	-e
!! !!1.1.1.1 Has Palatalization
!! !!1.1.1.1[1] (Palatalization pattern)
!! !!  Palatalized: Sg.Ill
!! !!  Not Palatalized: ELSE
!! !!    Sg.Ill in palatalization and -e
!! !!1.1.1.1[1].1 Lacks Specifically Pedagogical Gradation
!! !!1.1.1.1[1].1.1 Has Orthographic Gradation
!! !!1.1.1.1[1].1.1[] (Monophthong + Consonant and Consonant Geminate alternation)
!! !!  Extra strong grade: Sg.Nom, Ess, Par
!! !!  Extra strong grade: Sg.Ill
!! !!  Weak grade: Pl.Nom, Sg.Loc, Sg.Com
!! !!FORMS
!! !!(1) Sg.Nom: kuss
!! !!(2) Pl.Nom: kuuzz
!! !!(3) Sg.Ill: kuuʹzze
!! !!(4) Sg.Loc: kuuzzâst
!! !!(5) Sg.Com: kuuzzin
!! !!(6) Ess: kussân
!! !!(7) Par: kussâd
!! !!(8) Pl.Acc: kuuzzid 
!! !!(9) Der/Dim.N.Sg.Nom: kuuzzâž
!! kuss:kuss
!! ** Yaml: __N-kuss__
!! 
 ATTESTED-NOUN-STEM ;		! kuss
: SG-NOM ;	    		! kuss
:%^V2VV%^KK2GG SG-GEN ;		! kuuzz
:%^V2VV%^KK2GG SG-ACC ;		! kuuzz
:%^PAL%>e SG-ILL ;    		! kuʹsse
:%^V2VV%^KK2GG%>â SG-LOC ;	! kuuzzâ
:%^V2VV%^KK2GG SG-COM_IN ;	! kuuzzin
:%>â ESS ;     		 	! kussân
:%>â PAR ;			! kussâd
:%^V2VV%^KK2GG SG-ABE ;		! kuuzztaa
:%^V2VV%^KK2GG PL-NOM ;		! kuuzz
:%^V2VV%^KK2GG PL-OBL ;		! kuuzzi, kuuzzid, kuuzzid, kuuzzin, kuuzzivuiʹm, kuuzzitaa
!+Der/Dim:%^V2VV%^KK2GG N_MUÕRÂŽ ;
+Der/Dim+N:%^V2VV%^KK2GG%>âž SG-NOM ;		! kuuzzâž
+Der/Dim+N:%^V2VV%^KK2GG%>ž NMN_SG-ILL_E ;	! kuuzzže
+Der/Dim+N:%^V2VV%^KK2GG%>ž NMN_ESS_E ;	 	! kuuzzžen
+Der/Dim+N:%^V2VV%^KK2GG%>ž NMN_PAR_E ;		! kuuzzžed
+Der/Dim+N:%^V2VV%^PAL%^KK2GG%>e SG-GEN ;	! kuuʹzze
+Der/Dim+N:%^V2VV%^PAL%^KK2GG%>e SG-ACC ;	! kuuʹzze
+Der/Dim+N:%^V2VV%^PAL%^KK2GG%>est NMN_SG-LOC_ZERO ;	! kuuʹzzest
+Der/Dim+N:%^V2VV%^PAL%^KK2GG SG-COM_IN ;	   	! kuuʹzzin
+Der/Dim+N:%^V2VV%^PAL%^KK2GG%>e SG-ABE_ʹtää ;		! kuuʹzzeʹtää
+Der/Dim+N:%^V2VV%^PAL%^KK2GG%>e PL-NOM ;    		! kuuʹzze
+Der/Dim+N:%^V2VV%^PAL%^KK2GG%>i PL-OBL ;	! kuuʹzzi, kuuʹzzid, kuuʹzzid, kuuʹzzin, kuuʹzzivuiʹm, kuuʹzzitaa



LEXICON N_PODD !!= * @CODE@ podd:podd
+N:  NMN_PODD ;
LEXICON NMN_PODD
! foot: 2syll
! diphthong: no
! vowel_shift: no
! consonant: geminate
! gradation: yes2
! weak_grade: no
! strong_grade:	geminate
! Sg.Loc: âst
! Sg.Ill: palatalization-AND-e
!! !!1. WORDS WITH SINGLE-SYLLABLE NOMINATIVE SINGULARS (2009: 167)
!! !!1.1 Sg.Loc in -âst (no vowel shift, all raised)
!! !!  â-stems (Sg.Loc, Ess, Par).
!! !!1.1.1 Sg.Ill vowel	-e
!! !!1.1.1.1 Has Palatalization
!! !!1.1.1.1[1] (Palatalization pattern)
!! !!  Palatalized: Sg.Ill
!! !!  Not Palatalized: ELSE
!! !!    Sg.Ill in palatalization and -e
!! !!1.1.1.1[1].1 Lacks Specifically Pedagogical Gradation
!! !!1.1.1.1[1].1.1 Has Orthographic Gradation
!! !!1.1.1.1[1].1.1[] (Monophthong + Consonant Geminate alternation)
!! !!  Extra strong grade: Sg.Nom, Ess, Par
!! !!  Extra strong grade: Sg.Ill
!! !!  Strong grade: Pl.Nom, Sg.Loc, Sg.Com
!! !!FORMS
!! !!(1) Sg.Nom: podd
!! !!(2) Pl.Nom: poodd
!! !!(3) Sg.Ill: poʹdde
!! !!(4) Sg.Loc: pooddâst
!! !!(5) Sg.Com: pooddin
!! !!(6) Ess: poddân
!! !!(7) Par: poddâd
!! !!(8) Pl.Acc: poddid 
!! !!(9) Der/Dim.N.Sg.Nom: pooddâž
!! toll:toll
!! ** Yaml: __N-podd__
!! 
 ATTESTED-NOUN-STEM ;
: SG-NOM ;
:%^V2VV SG-GEN ;
:%^V2VV SG-ACC ;
:%^PAL%>e SG-ILL ;
:%^V2VV%>â SG-LOC ;
:%^V2VV SG-COM_IN ;
:%>â ESS ; 
:%>â PAR ;
:%^V2VV SG-ABE ;
:%^V2VV PL-NOM ;
:%^V2VV PL-OBL ;
!+Der/Dim:%^V2VV N_MUÕRÂŽ ;
+Der/Dim+N:%^V2VVâž SG-NOM ;
+Der/Dim+N:%^V2VVže NMN_SG-ILL_E ;
+Der/Dim+N:%^V2VVž NMN_ESS_E ;
+Der/Dim+N:%^V2VVž NMN_PAR_E ;
+Der/Dim+N:%^V2VV%^PAL%>e SG-GEN ;
+Der/Dim+N:%^V2VV%^PAL%>e SG-ACC ;
+Der/Dim+N:%^V2VV%^PAL%>est NMN_SG-LOC_ZERO ;
+Der/Dim+N:%^V2VV%^PAL SG-COM_IN ;
+Der/Dim+N:%^V2VV%^PAL%>e SG-ABE_ʹtää ;
+Der/Dim+N:%^V2VV%^PAL%>e PL-NOM ;
+Der/Dim+N:%^V2VV%^PAL%>i PL-OBL ;

LEXICON N_PAARR !!= * @CODE@ paarr:paarr
+N: NMN_PAARR ;
LEXICON NMN_PAARR
! foot: 2syll
! diphthong: no
! vowel_shift: no
! consonant: geminate-single
! gradation: yes3
! weak_grade: single
! strong_grade: geminate
! Sg.Loc: âst
! Sg.Ill: X3-palatalization-AND-e
!! !!1. WORDS WITH SINGLE-SYLLABLE NOMINATIVE SINGULARS (2009: 167)
!! !!1.1 Sg.Loc in -âst (no vowel shift, all raised)
!! !!  â-stems (Sg.Loc, Ess, Par).
!! !!1.1.1 Sg.Ill vowel -e 
!! !!1.1.1.1 Has Palatalization
!! !!1.1.1.1[1] (Palatalization pattern)
!! !!  Palatalized: Sg.Ill
!! !!  Not Palatalized: ELSE
!! !!    Sg.Ill in palatalization and -e
!! !!1.1.1.1[1].1 Lacks Specifically Pedagogical Gradation
!! !!1.1.1.1[1].1.1 Has Orthographic Gradation
!! !!1.1.1.1[1].1.1[] (Monophthong + Consonant and Consonant Geminate alternation)
!! !!  Strong grade: Sg.Nom, Ess, Par
!! !!  Extra strong grade: Sg.Ill
!! !!  Weak grade: Pl.Nom, Sg.Loc, Sg.Com
!! !!FORMS
!! !!(1) Sg.Nom: paarr
!! !!(2) Pl.Nom: paar
!! !!(3) Sg.Ill: paʹrre
!! !!(4) Sg.Loc: paarâst
!! !!(5) Sg.Com: paarin
!! !!(6) Ess: paarrân
!! !!(7) Par: paarrâd
!! !!(8) Pl.Acc: paarid
!! !!(9) Der/Dim.N.Sg.Nom: paarâž
!! paarr:paarr
!! ** Yaml: __N-paarr, N-saakk__
!! is for nouns with -âst Loc. N_Â-EPal2-21
!! N_GENX1-ILLEPalX3-LOCÂ-NOM1X2
:%^CC2C SG-ABE ;
:%^CC2C SG-ACC ;
:%^CC2C SG-COM_IN ;
:%^CC2C SG-GEN ;
:%^VV2V%^PAL%>e SG-ILL ;
: SG-NOM ;
 ATTESTED-NOUN-STEM ;
:%^CC2C%>â SG-LOC ;
:â ESS ; 
:â PAR ;
:%^CC2C PL-NOM ;
:%^CC2C PL-OBL ;
!+Der/Dim:%^CC2C N_MUÕRÂŽ ;
+Der/Dim+N:%^CC2Câž SG-NOM ;
+Der/Dim+N:%^CC2Cž NMN_SG-ILL_E ;
+Der/Dim+N:%^CC2Cž NMN_ESS_E ;
+Der/Dim+N:%^CC2Cž NMN_PAR_E ;
+Der/Dim+N:%^PAL%^CC2C%>e SG-GEN ;
+Der/Dim+N:%^PAL%^CC2C%>e SG-ACC ;
+Der/Dim+N:%^PAL%^CC2C%>est NMN_SG-LOC_ZERO ;
+Der/Dim+N:%^PAL%^CC2C SG-COM_IN ;
+Der/Dim+N:%^PAL%^CC2C%>e SG-ABE_ʹtää ;
+Der/Dim+N:%^PAL%^CC2C%>e PL-NOM ;
+Der/Dim+N:%^PAL%^CC2C%>i PL-OBL ;

LEXICON N_ŠLAAJJ !!= * @CODE@ šlaajj:šlaajj
+N: NMN_ŠLAAJJ ;
LEXICON NMN_ŠLAAJJ
! foot: 2syll
! diphthong: no
! vowel_shift: no
! consonant: geminate-single
! gradation: yes3
! weak_grade: single
! strong_grade: geminate
! Sg.Loc: âst
! Sg.Ill: X3-palatalization-AND-e
!! !!1. WORDS WITH SINGLE-SYLLABLE NOMINATIVE SINGULARS (2009: 167)
!! !!1.1 Sg.Loc in -âst (no vowel shift, all raised)
!! !!  â-stems (Sg.Loc, Ess, Par).
!! !!1.1.1 Sg.Ill vowel -e 
!! !!1.1.1.1 Has Palatalization
!! !!1.1.1.1[1] (Palatalization pattern)
!! !!  Palatalized: Sg.Ill
!! !!  Not Palatalized: ELSE
!! !!    Sg.Ill in palatalization and -e
!! !!1.1.1.1[1].1 Lacks Specifically Pedagogical Gradation
!! !!1.1.1.1[1].1.1 Has Orthographic Gradation
!! !!1.1.1.1[1].1.1[] (Monophthong + Consonant and Consonant Geminate alternation)
!! !!  Strong grade: Sg.Nom, Ess, Par
!! !!  Extra strong grade: Sg.Ill
!! !!  Weak grade: Pl.Nom, Sg.Loc, Sg.Com
!! !!FORMS
!! !!(1) Sg.Nom: šlaajj
!! !!(2) Pl.Nom: šlaai
!! !!(3) Sg.Ill: šlaʹjje
!! !!(4) Sg.Loc: šlaajâst
!! !!(5) Sg.Com: šlaajin
!! !!(6) Ess: šlaajjân
!! !!(7) Par: šlaajjâd
!! !!(8) Pl.Acc: šlaajid
!! !!(9) Der/Dim.N.Sg.Nom: šlaajâž
!! šlaajj:šlaajj
!! ** Yaml: __N-shlaajj__
:%^J2I%^CC2C SG-ABE ;
:%^J2I%^CC2C SG-ACC ;
:%^CC2C SG-COM_IN ;
:%^J2I%^CC2C SG-GEN ;
:%^VV2V%^PAL%>e SG-ILL ;
: SG-NOM ;
 ATTESTED-NOUN-STEM ;
:%^CC2C%>â SG-LOC ;
:â ESS ; 
:â PAR ;
:%^J2I%^CC2C PL-NOM ;
:%^CC2C PL-OBL ;
!+Der/Dim:%^CC2C N_MUÕRÂŽ ;
+Der/Dim+N:%^CC2Câž SG-NOM ;
+Der/Dim+N:%^CC2Cž NMN_SG-ILL_E ;
+Der/Dim+N:%^CC2Cž NMN_ESS_E ;
+Der/Dim+N:%^CC2Cž NMN_PAR_E ;
+Der/Dim+N:%^PAL%^CC2C%>e SG-GEN ;
+Der/Dim+N:%^PAL%^CC2C%>e SG-ACC ;
+Der/Dim+N:%^PAL%^CC2C%>est NMN_SG-LOC_ZERO ;
+Der/Dim+N:%^PAL%^CC2C SG-COM_IN ;
+Der/Dim+N:%^PAL%^CC2C%>e SG-ABE_ʹtää ;
+Der/Dim+N:%^PAL%^CC2C%>e PL-NOM ;
+Der/Dim+N:%^PAL%^CC2C%>i PL-OBL ;

LEXICON N_SAAKK !!= * @CODE@ saakk:saakk
+N: NMN_SAAKK ;
LEXICON NMN_SAAKK
! foot: 2syll
! diphthong: no
! vowel_shift: no
! consonant: geminate-single
! gradation: yes3
! vowel_shift: no
! gradation: yes3
! weak_grade: geminate
! strong_grade:	geminate
! Sg.Loc: âst
! Sg.Ill: palatalization-AND-e
!! !!1. WORDS WITH SINGLE-SYLLABLE NOMINATIVE SINGULARS (2009: 167)
!! !!1.1 Sg.Loc in -âst (no vowel shift, all raised)
!! !!  â-stems (Sg.Loc, Ess, Par).
!! !!1.1.1 Sg.Ill vowel -e 
!! !!1.1.1.1 Has Palatalization
!! !!1.1.1.1[1] (Palatalization pattern)
!! !!  Palatalized: Sg.Ill
!! !!  Not Palatalized: ELSE
!! !!    Sg.Ill in palatalization and -e
!! !!1.1.1.1[1].1 Lacks Specifically Pedagogical Gradation
!! !!1.1.1.1[1].1.1 Has Orthographic Gradation
!! !!1.1.1.1[1].1.1[] (Monophthong + Consonant and Consonant Geminate alternation)
!! !!  Strong grade: Sg.Nom, Ess, Par
!! !!  Extra strong grade: Sg.Ill
!! !!  Weak grade: Pl.Nom, Sg.Loc, Sg.Com
!! !!FORMS
!! !!(1) Sg.Nom: saakk
!! !!(2) Pl.Nom: saaǥǥ
!! !!(3) Sg.Ill: paʹrre
!! !!(4) Sg.Loc: saaǥǥâst
!! !!(5) Sg.Com: saaǥǥin
!! !!(6) Ess: saakkân
!! !!(7) Par: saakkâd
!! !!(8) Pl.Acc: saaǥǥid
!! !!(9) Der/Dim.N.Sg.Nom: saaǥǥâž
!! saakk:saakk
!! ** Yaml: __N-saakk__
!! is for nouns with -âst Loc. N_Â-EPal2-21
!! N_GENX1-ILLEPalX3-LOCÂ-NOM1X2
:%^KK2GG SG-ABE ;
:%^KK2GG SG-ACC ;
:%^KK2GG SG-COM_IN ;
:%^KK2GG SG-GEN ;
:%^VV2V%^PAL%>e SG-ILL ;
: SG-NOM ;
 ATTESTED-NOUN-STEM ;
:%^KK2GG%>â SG-LOC ;
:â ESS ; 
:â PAR ;
:%^KK2GG PL-NOM ;
:%^KK2GG PL-OBL ;
!+Der/Dim:%^KK2GG N_MUÕRÂŽ ;
+Der/Dim+N:%^KK2GGâž SG-NOM ;
+Der/Dim+N:%^KK2GGž NMN_SG-ILL_E ;
+Der/Dim+N:%^KK2GGž NMN_ESS_E ;
+Der/Dim+N:%^KK2GGž NMN_PAR_E ;
+Der/Dim+N:%^PAL%^KK2GG%>e SG-GEN ;
+Der/Dim+N:%^PAL%^KK2GG%>e SG-ACC ;
+Der/Dim+N:%^PAL%^KK2GG%>est NMN_SG-LOC_ZERO ;
+Der/Dim+N:%^PAL%^KK2GG SG-COM_IN ;
+Der/Dim+N:%^PAL%^KK2GG%>e SG-ABE_ʹtää ;
+Der/Dim+N:%^PAL%^KK2GG%>e PL-NOM ;
+Der/Dim+N:%^PAL%^KK2GG%>i PL-OBL ;


LEXICON N_PÕRTT !!= * @CODE@ põrtt:põrtt
+N: NMN_PÕRTT ;
LEXICON NMN_PÕRTT
! foot: 2syll
! diphthong: no
! vowel_shift: no
! consonant: cluster
! gradation: yes2
! weak_grade: short
! strong_grade: long
! Sg.Loc: âst
! Sg.Ill: palatalization-AND-e
!! !!1. WORDS WITH SINGLE-SYLLABLE NOMINATIVE SINGULARS (2009: 167)
!! !!1.1 Sg.Loc in -âst (no vowel shift, all raised)
!! !!  â-stems (Sg.Loc, Ess, Par).
!! !!1.1.1 Sg.Ill vowel	-e
!! !!1.1.1.1 Has Palatalization
!! !!1.1.1.1[1] (Palatalization pattern)
!! !!  Palatalized: Sg.Ill
!! !!  Not Palatalized: ELSE
!! !!    Sg.Ill in palatalization and -e
!! !!1.1.1.1[1].1 Lacks Specifically Pedagogical Gradation
!! !!1.1.1.1[1].1.1 Has Orthographic Gradation
!! !!1.1.1.1[1].1.1[] (Monophthong + Consonant Cluster alternation)
!! !!  Strong grade: Sg.Nom, Ess, Par
!! !!  Strong grade: Sg.Ill
!! !!  Weak grade: Pl.Nom, Sg.Loc, Sg.Com
!! !!FORMS
!! !!(1) Sg.Nom: põrtt
!! !!(2) Pl.Nom: põõrt
!! !!(3) Sg.Ill: auʹtte
!! !!(4) Sg.Loc: põõrtâst
!! !!(5) Sg.Com: põõrtin
!! !!(6) Ess: põrttân
!! !!(7) Par: põrttâd
!! !!(8) Pl.Acc: põõrtid 
!! !!(9) Der/Dim.N.Sg.Nom: põõrtâž
!! põrtt:põrtt
!! ** Yaml: __N-portt__
!! 
 ATTESTED-NOUN-STEM ;
: SG-NOM ;
:%^V2VV%^XYY2XY SG-GEN ;
:%^V2VV%^XYY2XY SG-ACC ;
:%^PAL%>e SG-ILL ;
:%^V2VV%^XYY2XY%>â SG-LOC ;
:%^V2VV%^XYY2XY SG-COM_IN ;
:%>â ESS ; 
:%>â PAR ;
:%^V2VV%^XYY2XY SG-ABE ;
:%^V2VV%^XYY2XY PL-NOM ;
:%^V2VV%^XYY2XY PL-OBL ;
!+Der/Dim:%^V2VV%^XYY2XY N_MUÕRÂŽ ;
+Der/Dim+N:%^V2VV%^XYY2XYâž SG-NOM ;
+Der/Dim+N:%^V2VV%^XYY2XYže NMN_SG-ILL_E ;
+Der/Dim+N:%^V2VV%^XYY2XYž NMN_ESS_E ;
+Der/Dim+N:%^V2VV%^XYY2XYž NMN_PAR_E ;
+Der/Dim+N:%^V2VV%^PAL%^XYY2XY%>e SG-GEN ;
+Der/Dim+N:%^V2VV%^PAL%^XYY2XY%>e SG-ACC ;
+Der/Dim+N:%^V2VV%^PAL%^XYY2XY%>est NMN_SG-LOC_ZERO ;
+Der/Dim+N:%^V2VV%^PAL%^XYY2XY SG-COM_IN ;
+Der/Dim+N:%^V2VV%^PAL%^XYY2XY%>e SG-ABE_ʹtää ;
+Der/Dim+N:%^V2VV%^PAL%^XYY2XY%>e PL-NOM ;
+Der/Dim+N:%^V2VV%^PAL%^XYY2XY%>i PL-OBL ;


LEXICON N_AUTT !!= * @CODE@ autt:autt
+N: NMN_AUTT ;
LEXICON NMN_AUTT
! foot: 2syll
! diphthong: no
! vowel_shift: no
! consonant: clusterUI
! gradation: yes2
! weak_grade: short
! strong_grade:	long
! Sg.Loc: âst
! Sg.Ill: palatalization-AND-e
!! !!1. WORDS WITH SINGLE-SYLLABLE NOMINATIVE SINGULARS (2009: 167)
!! !!1.1 Sg.Loc in -âst (no vowel shift, all raised)
!! !!  â-stems (Sg.Loc, Ess, Par).
!! !!1.1.1 Sg.Ill vowel	-e
!! !!1.1.1.1 Has Palatalization
!! !!1.1.1.1[1] (Palatalization pattern)
!! !!  Palatalized: Sg.Ill
!! !!  Not Palatalized: ELSE
!! !!    Sg.Ill in palatalization and -e
!! !!1.1.1.1[1].1 Lacks Specifically Pedagogical Gradation
!! !!1.1.1.1[1].1.1 Has Orthographic Gradation
!! !!1.1.1.1[1].1.1[] (Monophthong + Consonant Cluster alternation)
!! !!  Strong grade: Sg.Nom, Ess, Par
!! !!  Strong grade: Sg.Ill
!! !!  Weak grade: Pl.Nom, Sg.Loc, Sg.Com
!! !!FORMS
!! !!(1) Sg.Nom: autt
!! !!(2) Pl.Nom: aaut
!! !!(3) Sg.Ill: auʹtte
!! !!(4) Sg.Loc: aautâst
!! !!(5) Sg.Com: aautin
!! !!(6) Ess: auttân
!! !!(7) Par: auttâd
!! !!(8) Pl.Acc: aautid 
!! !!(9) Der/Dim.N.Sg.Nom: aautâž
!! autt:autt
!! ** Yaml: __N-autt__
!! 
 ATTESTED-NOUN-STEM ;
: SG-NOM ;
:%^V2VV%^XYY2XY SG-GEN ;
:%^V2VV%^XYY2XY SG-ACC ;
:%^PAL%>e SG-ILL ;
:%^V2VV%^XYY2XY%>â SG-LOC ;
:%^V2VV%^XYY2XY SG-COM_IN ;
:%>â ESS ; 
:%>â PAR ;
:%^V2VV%^XYY2XY SG-ABE ;
:%^V2VV%^XYY2XY PL-NOM ;
:%^V2VV%^XYY2XY PL-OBL ;
!+Der/Dim:%^V2VV%^XYY2XY N_MUÕRÂŽ ;
+Der/Dim+N:%^V2VV%^XYY2XYâž SG-NOM ;
+Der/Dim+N:%^V2VV%^XYY2XYže NMN_SG-ILL_E ;
+Der/Dim+N:%^V2VV%^XYY2XYž NMN_ESS_E ;
+Der/Dim+N:%^V2VV%^XYY2XYž NMN_PAR_E ;
+Der/Dim+N:%^V2VV%^PAL%^XYY2XY%>e SG-GEN ;
+Der/Dim+N:%^V2VV%^PAL%^XYY2XY%>e SG-ACC ;
+Der/Dim+N:%^V2VV%^PAL%^XYY2XY%>est NMN_SG-LOC_ZERO ;
+Der/Dim+N:%^V2VV%^PAL%^XYY2XY SG-COM_IN ;
+Der/Dim+N:%^V2VV%^PAL%^XYY2XY%>e SG-ABE_ʹtää ;
+Der/Dim+N:%^V2VV%^PAL%^XYY2XY%>e PL-NOM ;
+Der/Dim+N:%^V2VV%^PAL%^XYY2XY%>i PL-OBL ;


LEXICON N_UHSS !!= * @CODE@ uhss:uhss
+N: NMN_UHSS ;
LEXICON NMN_UHSS
! foot: 2syll
! diphthong: no
! vowel_shift: no
! consonant: clusterXYY-VY
! gradation: yes2
! weak_grade: short
! strong_grade: long
! Sg.Loc: âst
! Sg.Ill: palatalization-AND-e
!! !!1. WORDS WITH SINGLE-SYLLABLE NOMINATIVE SINGULARS (2009: 167)
!! !!1.1 Sg.Loc in -âst (no vowel shift, all raised)
!! !!  â-stems (Sg.Loc, Ess, Par).
!! !!1.1.1 Sg.Ill vowel	-e
!! !!1.1.1.1 Has Palatalization
!! !!1.1.1.1[1] (Palatalization pattern)
!! !!  Palatalized: Sg.Ill
!! !!  Not Palatalized: ELSE
!! !!    Sg.Ill in palatalization and -e
!! !!1.1.1.1[1].1 Lacks Specifically Pedagogical Gradation
!! !!1.1.1.1[1].1.1 Has Orthographic Gradation
!! !!1.1.1.1[1].1.1[] (Monophthong + Consonant Cluster alternation)
!! !!  Strong grade: Sg.Nom, Ess, Par
!! !!  Strong grade: Sg.Ill
!! !!  Weak grade: Pl.Nom, Sg.Loc, Sg.Com
!! !!FORMS
!! !!(1) Sg.Nom: uhss
!! !!(2) Pl.Nom: uus
!! !!(3) Sg.Ill: uʹhsse
!! !!(4) Sg.Loc: uusâst
!! !!(5) Sg.Com: uusin
!! !!(6) Ess: uhssân
!! !!(7) Par: uhssâd
!! !!(8) Pl.Acc: uusid 
!! !!(9) Der/Dim.N.Sg.Nom: uusâž
!! uhss:uhss
!! ** Yaml: __N-uhss__
!! 
 ATTESTED-NOUN-STEM ;
: SG-NOM ;
:%^XYY2VY SG-GEN ;
:%^XYY2VY SG-ACC ;
:%^PAL%>e SG-ILL ;
:%^XYY2VY%>â SG-LOC ;
:%^XYY2VY SG-COM_IN ;
:%>â ESS ; 
:%>â PAR ;
:%^XYY2VY SG-ABE ;
:%^XYY2VY PL-NOM ;
:%^XYY2VY PL-OBL ;
!+Der/Dim:%^XYY2VY N_MUÕRÂŽ ;
+Der/Dim+N:%^XYY2VYâž SG-NOM ;
+Der/Dim+N:%^XYY2VYže NMN_SG-ILL_E ;
+Der/Dim+N:%^XYY2VYž NMN_ESS_E ;
+Der/Dim+N:%^XYY2VYž NMN_PAR_E ;
+Der/Dim+N:%^PAL%^XYY2VY%>e SG-GEN ;
+Der/Dim+N:%^PAL%^XYY2VY%>e SG-ACC ;
+Der/Dim+N:%^PAL%^XYY2VY%>est NMN_SG-LOC_ZERO ;
+Der/Dim+N:%^PAL%^XYY2VY SG-COM_IN ;
+Der/Dim+N:%^PAL%^XYY2VY%>e SG-ABE_ʹtää ;
+Der/Dim+N:%^PAL%^XYY2VY%>e PL-NOM ;
+Der/Dim+N:%^PAL%^XYY2VY%>i PL-OBL ;

LEXICON N_VAHTT !!= * @CODE@ vahtt:vahtt
+N: NMN_VAHTT ;
LEXICON NMN_VAHTT
! foot: 2syll
! diphthong: no
! vowel_shift: no
! consonant: clusterXYY-VY
! gradation: yes2
! weak_grade: short
! strong_grade: long
! Sg.Loc: âst
! Sg.Ill: palatalization-AND-e
!! !!1. WORDS WITH SINGLE-SYLLABLE NOMINATIVE SINGULARS (2009: 167)
!! !!1.1 Sg.Loc in -âst (no vowel shift, all raised)
!! !!  â-stems (Sg.Loc, Ess, Par).
!! !!1.1.1 Sg.Ill vowel	-e
!! !!1.1.1.1 Has Palatalization
!! !!1.1.1.1[1] (Palatalization pattern)
!! !!  Palatalized: Sg.Ill
!! !!  Not Palatalized: ELSE
!! !!    Sg.Ill in palatalization and -e
!! !!1.1.1.1[1].1 Lacks Specifically Pedagogical Gradation
!! !!1.1.1.1[1].1.1 Has Orthographic Gradation
!! !!1.1.1.1[1].1.1[] (Monophthong + Consonant Cluster alternation)
!! !!  Strong grade: Sg.Nom, Ess, Par
!! !!  Strong grade: Sg.Ill
!! !!  Weak grade: Pl.Nom, Sg.Loc, Sg.Com
!! !!FORMS
!! !!(1) Sg.Nom: vahtt
!! !!(2) Pl.Nom: vaaut
!! !!(3) Sg.Ill: vaʹhtte
!! !!(4) Sg.Loc: vaautâst
!! !!(5) Sg.Com: vaautin
!! !!(6) Ess: vahttân
!! !!(7) Par: vahttâd
!! !!(8) Pl.Acc: vaautid 
!! !!(9) Der/Dim.N.Sg.Nom: vaautâž
!! vahtt:vahtt
!! ** Yaml: __N-vahtt__
!! 
 ATTESTED-NOUN-STEM ;
: SG-NOM ;
:%^V2VV%^XYY2VY SG-GEN ;
:%^V2VV%^XYY2VY SG-ACC ;
:%^PAL%>e SG-ILL ;
:%^V2VV%^XYY2VY%>â SG-LOC ;
:%^V2VV%^XYY2VY SG-COM_IN ;
:%>â ESS ; 
:%>â PAR ;
:%^V2VV%^XYY2VY SG-ABE ;
:%^V2VV%^XYY2VY PL-NOM ;
:%^V2VV%^XYY2VY PL-OBL ;
!+Der/Dim:%^V2VV%^XYY2VY N_MUÕRÂŽ ;
+Der/Dim+N:%^V2VV%^XYY2VYâž SG-NOM ;
+Der/Dim+N:%^V2VV%^XYY2VYže NMN_SG-ILL_E ;
+Der/Dim+N:%^V2VV%^XYY2VYž NMN_ESS_E ;
+Der/Dim+N:%^V2VV%^XYY2VYž NMN_PAR_E ;
+Der/Dim+N:%^V2VV%^PAL%^XYY2VY%>e SG-GEN ;
+Der/Dim+N:%^V2VV%^PAL%^XYY2VY%>e SG-ACC ;
+Der/Dim+N:%^V2VV%^PAL%^XYY2VY%>est NMN_SG-LOC_ZERO ;
+Der/Dim+N:%^V2VV%^PAL%^XYY2VY SG-COM_IN ;
+Der/Dim+N:%^V2VV%^PAL%^XYY2VY%>e SG-ABE_ʹtää ;
+Der/Dim+N:%^V2VV%^PAL%^XYY2VY%>e PL-NOM ;
+Der/Dim+N:%^V2VV%^PAL%^XYY2VY%>i PL-OBL ;


LEXICON N_MUÕRR !!= * @CODE@ muõrr:muõrr
+N: NMN_MUÕRR ;
LEXICON NMN_MUÕRR
! foot: 2syll
! diphthong: yes
! vowel_shift: no
! consonant: geminate-single
! gradation: yes2
! weak_grade: short
! strong_grade: long
! Sg.Loc: âst
! Sg.Ill: palatalization-AND-e
!! !!1. WORDS WITH SINGLE-SYLLABLE NOMINATIVE SINGULARS (2009: 167)
!! !!1.1 Sg.Loc in -âst (no vowel shift, all raised)
!! !!  â-stems (Sg.Loc, Ess, Par).
!! !!1.1.1 Sg.Ill vowel	-e
!! !!1.1.1.1 Has Palatalization
!! !!1.1.1.1[1] (Palatalization pattern)
!! !!  Palatalized: Sg.Ill
!! !!  Not Palatalized: ELSE
!! !!    Sg.Ill in palatalization and -e
!! !!1.1.1.1[1].2 Has Specifically Pedagogical Gradation
!! Sg.Ill: 
!! !!1.1.1.1[1].2.1 Has Orthographic Gradation
!! !!1.1.1.1[1].2.1[] (Diphthong + Consonant and Consonant Geminate alternation)
!! !!  Strong grade: Sg.Nom, Ess, Par
!! !!  Extra strong grade: Sg.Ill
!! !!  Weak grade: Pl.Nom, Sg.Loc, Sg.Com
!! !!FORMS
!! !!(1) Sg.Nom: muõrr
!! !!(2) Pl.Nom: muõr
!! !!(3) Sg.Ill: muõʹrˈre
!! !!(4) Sg.Loc: muõrâst
!! !!(5) Sg.Com: muõrin
!! !!(6) Ess: muõrrân
!! !!(7) Par: muõrrâd
!! !!(8) Pl.Acc: muõrid
!! !!(9) Der/Dim.N.Sg.Nom: muõrâž
!! muõrr:muõrr
!! ** Yaml: __N-muorr__
 ATTESTED-NOUN-STEM ;
: SG-NOM ;
:%^CC2C SG-GEN ;
:%^CC2C SG-ACC ;
:%^PAL%^CC2CCC%>e SG-ILL ;
:%^CC2C%>â SG-LOC ;
:%^CC2C SG-COM_IN ;
:%>â ESS ; ! ess and prt without
:%>â PAR ;
:%^CC2C SG-ABE ;
:%^CC2C PL-NOM ;
:%^CC2C PL-OBL ;
!+Der/Dim:%^CC2C N_MUÕRÂŽ ;
+Der/Dim+N:%^CC2C%>âž SG-NOM ;
+Der/Dim+N:%^CC2C%>ž NMN_SG-ILL_E ;
+Der/Dim+N:%^CC2C%>ž NMN_ESS_E ;
+Der/Dim+N:%^CC2C%>ž NMN_PAR_E ;
+Der/Dim+N:%^PAL%^CC2C%>e SG-GEN ;
+Der/Dim+N:%^PAL%^CC2C%>e SG-ACC ;
+Der/Dim+N:%^PAL%^CC2C%>est NMN_SG-LOC_ZERO ;
+Der/Dim+N:%^PAL%^CC2C SG-COM_IN ;
+Der/Dim+N:%^PAL%^CC2C%>e SG-ABE_ʹtää ;
+Der/Dim+N:%^PAL%^CC2C%>e PL-NOM ;
+Der/Dim+N:%^PAL%^CC2C%>i PL-OBL ;


! Adapted from Feist (2010: 175)
+Sg+Nom+PxSg1:%>am K ;
+Sg+Nom+PxSg2:%>ad K ;
+Sg+Nom+PxSg3:%>âs K ;
+Sg+Nom+PxPl1:%>âm K ;
+Sg+Nom+PxPl2:%>âd K ;
+Sg+Nom+PxPl3:%>âz K ;

+Sg+Abe+PxSg1:%>antää K ;
+Sg+Abe+PxSg2:%>adtää K ;
+Sg+Abe+PxSg3:%>âstää K ;
+Sg+Abe+PxPl1:%>ântää K ;
+Sg+Abe+PxPl2:%>âdtää K ;
+Sg+Abe+PxPl3:%>âztää K ;

+Sg+Acc+PxSg1:%>an K ;
+Sg+Acc+PxSg2:%^St2W%>ad K ;
+Sg+Acc+PxSg3:%^St2W%>âs K ;
+Sg+Acc+PxPl1:%>ân K ;
+Sg+Acc+PxPl2:%^St2W%>âd K ;
+Sg+Acc+PxPl3:%^St2W%>âz K ;

+Ess+PxSg1:%^St2XSt%>nan K ;
+Ess+PxSg2:%^St2XSt%>nad K ;
+Ess+PxSg3:%^St2XSt%>nes K ;
+Ess+PxPl1:%^St2XSt%>neen K ;
+Ess+PxPl2:%^St2XSt%>need K ;
+Ess+PxPl3:%^St2XSt%>neez K ;

+Sg+Gen+PxSg1:%>an K ;
+Sg+Gen+PxSg2:%^St2W%>ad K ;
+Sg+Gen+PxSg3:%^St2W%>âs K ;
+Sg+Gen+PxPl1:%>ân K ;
+Sg+Gen+PxPl2:%^St2W%>âd K ;
+Sg+Gen+PxPl3:%^St2W%>âz K ;

+Sg+Ill+PxSg1:%^St2XSt%>san K ;
+Sg+Ill+PxSg2:%^St2XSt%>sad K ;
+Sg+Ill+PxSg3:%^St2XSt%>ses K ;
+Sg+Ill+PxPl1:%^St2XSt%>seen K ;
+Sg+Ill+PxPl2:%^St2XSt%>seed K ;
+Sg+Ill+PxPl3:%^St2XSt%>seez K ;

+Sg+Loc+PxSg1:%^St2W%>stan K ;
+Sg+Loc+PxSg2:%^St2W%>stad K ;
+Sg+Loc+PxSg3:%^St2W%>stes K ;
+Sg+Loc+PxPl1:%^St2W%>steen K ;
+Sg+Loc+PxPl2:%^St2W%>steed K ;
+Sg+Loc+PxPl3:%^St2W%>steez K ;

+Sg+Com+PxSg1:%^St2W%>inan K ;
+Sg+Com+PxSg2:%^St2W%>inad K ;
+Sg+Com+PxSg3:%^St2W%>ines K ;
+Sg+Com+PxPl1:%^St2W%>ineen K ;
+Sg+Com+PxPl2:%^St2W%>ineed K ;
+Sg+Com+PxPl3:%^St2W%>ineez K ;

+Pl+Abe+PxSg1:%^St2W%>ääntää K ;
+Pl+Abe+PxSg2:%^St2W%>äädtää K ;
+Pl+Abe+PxSg3:%^St2W%>eestää K ;
+Pl+Abe+PxPl1:%^St2W%>eentää K ;
+Pl+Abe+PxPl2:%^St2W%>eedtää K ;
+Pl+Abe+PxPl3:%^St2W%>eeztää K ;

+Pl+Acc+PxSg1:%^St2W%>ään K ;
+Pl+Acc+PxSg2:%^St2W%>ääd K ;
+Pl+Acc+PxSg3:%^St2W%>ees K ;
+Pl+Acc+PxPl1:%^St2W%>een K ;
+Pl+Acc+PxPl2:%^St2W%>eed K ;
+Pl+Acc+PxPl3:%^St2W%>eez K ;

+Pl+Com+PxSg1:%^St2W%>äänvuiʹm K ;
+Pl+Com+PxSg2:%^St2W%>äädvuiʹm K ;
+Pl+Com+PxSg3:%^St2W%>eesvuiʹm K ;
+Pl+Com+PxPl1:%^St2W%>eenvuiʹm K ;
+Pl+Com+PxPl2:%^St2W%>eedvuiʹm K ;
+Pl+Com+PxPl3:%^St2W%>eezvuiʹm K ;

+Pl+Gen+PxSg1:%^St2W%>ään K ;
+Pl+Gen+PxSg2:%^St2W%>ääd K ;
+Pl+Gen+PxSg3:%^St2W%>ees K ;
+Pl+Gen+PxPl1:%^St2W%>een K ;
+Pl+Gen+PxPl2:%^St2W%>eed K ;
+Pl+Gen+PxPl3:%^St2W%>eez K ;

+Pl+Ill+PxSg1:%^St2W%>ään K ;
+Pl+Ill+PxSg2:%^St2W%>ääd K ;
+Pl+Ill+PxSg3:%^St2W%>ees K ;
+Pl+Ill+PxPl1:%^St2W%>een K ;
+Pl+Ill+PxPl2:%^St2W%>eed K ;
+Pl+Ill+PxPl3:%^St2W%>eez K ;

+Pl+Loc+PxSg1:%^St2W%>inan K ;
+Pl+Loc+PxSg2:%^St2W%>inad K ;
+Pl+Loc+PxSg3:%^St2W%>ines K ;
+Pl+Loc+PxPl1:%^St2W%>ineen K ;
+Pl+Loc+PxPl2:%^St2W%>ineed K ;
+Pl+Loc+PxPl3:%^St2W%>ineez K ;

+Pl+Nom+PxSg1:%>an K ;
+Pl+Nom+PxSg2:%^St2W%>ad K ;
+Pl+Nom+PxSg3:%^St2W%>âs K ;
+Pl+Nom+PxPl1:%>ân K ;
+Pl+Nom+PxPl2:%^St2W%>âd K ;
+Pl+Nom+PxPl3:%^St2W%>âz K ;

LEXICON N_ǨIÕJJ !!= * @CODE@ ǩiõjj:ǩiõjj
! â.2.diph.gem
+N: NMN_ǨIÕJJ ;
LEXICON NMN_ǨIÕJJ
! foot: 2syll
! diphthong: yes
! vowel_shift: no
! consonant: geminate-single
! gradation: yes2
! weak_grade: short
! strong_grade: long
! Sg.Loc: âst
! Sg.Ill: palatalization-AND-e
!! !!1. WORDS WITH SINGLE-SYLLABLE NOMINATIVE SINGULARS (2009: 167)
!! !!1.1 Sg.Loc in -âst (no vowel shift, all raised)
!! !!  â-stems (Sg.Loc, Ess, Par).
!! !!1.1.1 Sg.Ill vowel	-e
!! !!1.1.1.1 Has Palatalization
!! !!1.1.1.1[1] (Palatalization pattern)
!! !!  Palatalized: Sg.Ill
!! !!  Not Palatalized: ELSE
!! !!    Sg.Ill in palatalization and -e
!! !!1.1.1.1[1].2 Has Specifically Pedagogical Gradation
!! Sg.Ill: 
!! !!1.1.1.1[1].2.1 Has Orthographic Gradation
!! !!1.1.1.1[1].2.1[] (Diphthong + Consonant and Consonant Geminate alternation)
!! !!  Strong grade: Sg.Nom, Ess, Par
!! !!  Extra strong grade: Sg.Ill
!! !!  Weak grade: Pl.Nom, Sg.Loc, Sg.Com
!! !!FORMS
!! !!(1) Sg.Nom: ǩiõjj
!! !!(2) Pl.Nom: muõr
!! !!(3) Sg.Ill: ǩiõʹjˈje
!! !!(4) Sg.Loc: muõrâst
!! !!(5) Sg.Com: muõrin
!! !!(6) Ess: ǩiõjjân
!! !!(7) Par: ǩiõjjâd
!! !!(8) Pl.Acc: muõrid
!! !!(9) Der/Dim.N.Sg.Nom: muõrâž
!! ǩiõjj:ǩiõjj
!! ** Yaml: __N-kjiojj__
 ATTESTED-NOUN-STEM ;
: SG-NOM ;
:%^J2I%^CC2C SG-GEN ;
:%^J2I%^CC2C SG-ACC ;
:%^PAL%^CC2CCC%>e SG-ILL ;
:%^CC2C%>â SG-LOC ;
:%^CC2C SG-COM_IN ;
:%>â ESS ; ! ess and prt without
:%>â PAR ;
:%^J2I%^CC2C SG-ABE ;
:%^J2I%^CC2C PL-NOM ;
:%^CC2C PL-OBL ;
!+Der/Dim:%^CC2C N_MUÕRÂŽ ;
+Der/Dim+N:%^CC2C%>âž SG-NOM ;
+Der/Dim+N:%^CC2C%>ž NMN_SG-ILL_E ;
+Der/Dim+N:%^CC2C%>ž NMN_ESS_E ;
+Der/Dim+N:%^CC2C%>ž NMN_PAR_E ;
+Der/Dim+N:%^PAL%^CC2C%>e SG-GEN ;
+Der/Dim+N:%^PAL%^CC2C%>e SG-ACC ;
+Der/Dim+N:%^PAL%^CC2C%>est NMN_SG-LOC_ZERO ;
+Der/Dim+N:%^PAL%^CC2C SG-COM_IN ;
+Der/Dim+N:%^PAL%^CC2C%>e SG-ABE_ʹtää ;
+Der/Dim+N:%^PAL%^CC2C%>e PL-NOM ;
+Der/Dim+N:%^PAL%^CC2C%>i PL-OBL ;


LEXICON N-miarr !!= * @CODE@ is for words with ''-âst'' Loc but ''-ense'' Ill
! gradation: yes
!! This is the same as N_MUÕRR
!! N_Â-EPal2-21 
!! ** Yaml: __miarr__
!! ** Yaml: __ sijdd; kiapp__
 N_PUÅVV ;
!+N: SG-NOM ;
!+N:%^CC2C SG-GEN ;
!+N:%^CC2C SG-ACC ;
!+N:%^VOWTense%^PALE%^PAL%>e SG-ILL ;
!+N:%^CC2C%>â SG-LOC ;
!+N:%^CC2C SG-COM_IN ;
!+N:%>â ESS ; ! ess and prt without
!+N:%>â PAR ;
!+N:%^CC2C SG-ABE ;
!+N:%^CC2C PL-NOM ;
!+N:%^CC2C PL-OBL ;


LEXICON N_LUÕSS !!= * @CODE@ luõss:luõss
!! THIS IS NOT THE SAME AS N_MUÕRR
! gradation: yes
! weak geminate
!! ** Yaml: __N-luoss__
+N: ATTESTED-NOUN-STEM ;
+N: SG-NOM ;
+N:%^KK2GG SG-GEN ;
+N:%^KK2GG SG-ACC ;
+N:%^PAL%>e SG-ILL ;
+N:%^KK2GG%>â SG-LOC ;
+N:%^KK2GG SG-COM_IN ;
+N:%>â ESS ; ! ess and prt without
+N:%>â PAR ;
+N:%^KK2GG SG-ABE ;
+N:%^KK2GG PL-NOM ;
+N:%^KK2GG PL-OBL ;


LEXICON N_PUÅVV !!= * @CODE@ puåvv:puåvv
+N: NMN_PUÅVV ;
LEXICON NMN_PUÅVV
! gradation: yes
!!  is for words with ''-âst'' Loc but ''-ense'' Ill 3rd grade
!! !!1. WORDS WITH SINGLE-SYLLABLE NOMINATIVE SINGULARS (2009: 167)
!! !!1.1 Sg.Loc in -âst (no vowel shift, all raised)
!! !!  â-stems (Sg.Loc, Ess, Par).
!! !!1.1.1 Sg.Ill vowel	-e
!! !!1.1.1.1 Has Palatalization
!! !!1.1.1.1[1] (Palatalization pattern)
!! !!  Palatalized: Sg.Ill
!! !!  Not Palatalized: ELSE
!! !!    Sg.Ill in palatalization and -e
!! !!  Has Allophonic palatalization
!! !!1.1.1.1[1].2 Has Specifically Pedagogical Gradation
!! !!1.1.1.1[1].2.1 Has Orthographic Gradation
!! !!1.1.1.1[1].2.1[] (Diphthong + Consonant and Consonant Geminate alternation)
!! !!  Strong grade: Sg.Nom, Ess, Par
!! !!  Extra strong grade: Sg.Ill
!! !!  Weak grade: Pl.Nom, Sg.Loc, Sg.Com
!! !!FORMS
!! !!(1) Sg.Nom: puåvv
!! !!(2) Pl.Nom: puåv
!! !!(3) Sg.Ill: pueʹvˈve
!! !!(4) Sg.Loc: puåvâst
!! !!(5) Sg.Com: puåvin
!! !!(6) Ess: puåvvân
!! !!(7) Par: puåvvâd
!! !!(8) Pl.Acc: puåvid
!! !!(9) Der/Dim.N.Sg.Nom: puåvâž
!! puåvv:puåvv
!! ** Yaml: __N-kiapp, N-puavv__

 ATTESTED-NOUN-STEM ;
: SG-NOM ;
:%^CC2C SG-GEN ;
:%^CC2C SG-ACC ;
:%^PALE%^PAL%^CC2CCC%>e SG-ILL ;
:%^CC2C%>â SG-LOC ;
:%^CC2C SG-COM_IN ;
:%>â ESS ; ! ess and prt without
:%>â PAR ;
:%^CC2C SG-ABE ;
:%^CC2C PL-NOM ;
:%^CC2C PL-OBL ;
!+Der/Dim:%^CC2C N_MUÕRÂŽ ;
+Der/Dim+N:%^CC2Câž SG-NOM ;
+Der/Dim+N:%^CC2Cže NMN_SG-ILL_E ;
+Der/Dim+N:%^CC2Cž NMN_ESS_E ;
+Der/Dim+N:%^CC2Cž NMN_PAR_E ;
+Der/Dim+N:%^PAL%^CC2C%>e SG-GEN ;
+Der/Dim+N:%^PAL%^CC2C%>e SG-ACC ;
+Der/Dim+N:%^PAL%^CC2C%>est NMN_SG-LOC_ZERO ;
+Der/Dim+N:%^PAL%^CC2C SG-COM_IN ;
+Der/Dim+N:%^PAL%^CC2C%>e SG-ABE_ʹtää ;
+Der/Dim+N:%^PAL%^CC2C%>e PL-NOM ;
+Der/Dim+N:%^PAL%^CC2C%>i PL-OBL ;


LEXICON N_SIÂKˈK !!= * @CODE@ siâkˈk:siâkˈk
+N: NMN_SIÂKˈK ;
LEXICON NMN_SIÂKˈK
! gradation: yes
!!  is for words with ''-âst'' Loc but ''-ense'' Ill 3rd grade
!! !!1. WORDS WITH SINGLE-SYLLABLE NOMINATIVE SINGULARS (2009: 167)
!! !!1.1 Sg.Loc in -âst (no vowel shift, all raised)
!! !!  â-stems (Sg.Loc, Ess, Par).
!! !!1.1.1 Sg.Ill vowel	-e
!! !!1.1.1.1 Has Palatalization
!! !!1.1.1.1[1] (Palatalization pattern)
!! !!  Palatalized: Sg.Ill
!! !!  Not Palatalized: ELSE
!! !!    Sg.Ill in palatalization and -e
!! !!  Has Allophonic palatalization
!! !!1.1.1.1[1].2 Has Specifically Pedagogical Gradation
!! !!1.1.1.1[1].2.1 Has Orthographic Gradation
!! !!1.1.1.1[1].2.1[] (Diphthong + Consonant and Consonant Geminate alternation)
!! !!  Strong grade: Sg.Nom, Ess, Par
!! !!  Extra strong grade: Sg.Ill
!! !!  Weak grade: Pl.Nom, Sg.Loc, Sg.Com
!! !!FORMS
!! !!(1) Sg.Nom: siâkˈk
!! !!(2) Pl.Nom: siâkk
!! !!(3) Sg.Ill: sieʹǩˈǩe
!! !!(4) Sg.Loc: siâkkâst
!! !!(5) Sg.Com: siâkkin
!! !!(6) Ess: siâkˈkân
!! !!(7) Par: siâkˈkâd
!! !!(8) Pl.Acc: siâkkid
!! !!(9) Der/Dim.N.Sg.Nom: siâkkâž
!! siâkˈk:siâkˈk
!! ** Yaml: __N-siakk__

 ATTESTED-NOUN-STEM ;
: SG-NOM ;
:%^CCC2CC SG-GEN ;
:%^CCC2CC SG-ACC ;
:%^PALE%^PAL%>e SG-ILL ;
:%^CCC2CC%>â SG-LOC ;
:%^CCC2CC SG-COM_IN ;
:%>â ESS ; ! ess and prt without
:%>â PAR ;
:%^CCC2CC SG-ABE ;
:%^CCC2CC PL-NOM ;
:%^CCC2CC PL-OBL ;
!+Der/Dim:%^CCC2CC N_MUÕRÂŽ ;
+Der/Dim+N:%^CCC2CCâž SG-NOM ;
+Der/Dim+N:%^CCC2CCže NMN_SG-ILL_E ;
+Der/Dim+N:%^CCC2CCž NMN_ESS_E ;
+Der/Dim+N:%^CCC2CCž NMN_PAR_E ;
+Der/Dim+N:%^PAL%^CCC2CC%>e SG-GEN ;
+Der/Dim+N:%^PAL%^CCC2CC%>e SG-ACC ;
+Der/Dim+N:%^PAL%^CCC2CC%>est NMN_SG-LOC_ZERO ;
+Der/Dim+N:%^PAL%^CCC2CC SG-COM_IN ;
+Der/Dim+N:%^PAL%^CCC2CC%>e SG-ABE_ʹtää ;
+Der/Dim+N:%^PAL%^CCC2CC%>e PL-NOM ;
+Der/Dim+N:%^PAL%^CCC2CC%>i PL-OBL ;


LEXICON N_ČUÕŠKK !!= * @CODE@ čuõškk:čuõškk
+N: NMN_ČUÕŠKK ;
LEXICON NMN_ČUÕŠKK
! foot: 2syll
! diphthong: no
! vowel_shift: no
! consonant: cluster
! gradation: yes2
! weak_grade: short
! strong_grade: long
! Sg.Loc: âst
! Sg.Ill: palatalization-AND-e
!! !!1. WORDS WITH SINGLE-SYLLABLE NOMINATIVE SINGULARS (2009: 167)
!! !!1.1 Sg.Loc in -âst (no vowel shift, all raised)
!! !!  â-stems (Sg.Loc, Ess, Par).
!! !!1.1.1 Sg.Ill vowel	-e
!! !!1.1.1.1 Has Palatalization
!! !!1.1.1.1[1] (Palatalization pattern)
!! !!  Palatalized: Sg.Ill
!! !!  Not Palatalized: ELSE
!! !!    Sg.Ill in palatalization and -e
!! !!1.1.1.1[1].1 Lacks Specifically Pedagogical Gradation
!! !!1.1.1.1[1].1.1 Has Orthographic Gradation
!! !!1.1.1.1[1].1.1[] (Monophthong + Consonant Cluster alternation)
!! !!  Strong grade: Sg.Nom, Ess, Par
!! !!  Strong grade: Sg.Ill
!! !!  Weak grade: Pl.Nom, Sg.Loc, Sg.Com
!! !!FORMS
!! !!(1) Sg.Nom: čuõškk
!! !!(2) Pl.Nom: čuõšk
!! !!(3) Sg.Ill: čuõʹšǩǩe
!! !!(4) Sg.Loc: čuõškâst
!! !!(5) Sg.Com: čuõškin
!! !!(6) Ess: čuõškkân
!! !!(7) Par: čuõškkâd
!! !!(8) Pl.Acc: čuõškid 
!! !!(9) Der/Dim.N.Sg.Nom: čuõškâž
!! čuõškk:čuõškk
!! ** Yaml: __N-chuoskk__
!! 
 ATTESTED-NOUN-STEM ;
: SG-NOM ;
:%^XYY2XY SG-GEN ;
:%^XYY2XY SG-ACC ;
:%^PAL%>e SG-ILL ;
:%^XYY2XY%>â SG-LOC ;
:%^XYY2XY SG-COM_IN ;
:%>â ESS ; 
:%>â PAR ;
:%^XYY2XY SG-ABE ;
:%^XYY2XY PL-NOM ;
:%^XYY2XY PL-OBL ;
!+Der/Dim:%^XYY2XY N_MUÕRÂŽ ;
+Der/Dim+N:%^XYY2XYâž SG-NOM ;
+Der/Dim+N:%^XYY2XYže NMN_SG-ILL_E ;
+Der/Dim+N:%^XYY2XYž NMN_ESS_E ;
+Der/Dim+N:%^XYY2XYž NMN_PAR_E ;
+Der/Dim+N:%^PAL%^XYY2XY%>e SG-GEN ;
+Der/Dim+N:%^PAL%^XYY2XY%>e SG-ACC ;
+Der/Dim+N:%^PAL%^XYY2XY%>est NMN_SG-LOC_ZERO ;
+Der/Dim+N:%^PAL%^XYY2XY SG-COM_IN ;
+Der/Dim+N:%^PAL%^XYY2XY%>e SG-ABE_ʹtää ;
+Der/Dim+N:%^PAL%^XYY2XY%>e PL-NOM ;
+Der/Dim+N:%^PAL%^XYY2XY%>i PL-OBL ;

LEXICON N_MIÂRKK !!= * @CODE@ miârkk:miârkk
+N: NMN_MIÂRKK ;
LEXICON NMN_MIÂRKK
! foot: 2syll
! diphthong: no
! vowel_shift: no
! consonant: cluster
! gradation: yes2
! weak_grade: short
! strong_grade: long
! Sg.Loc: âst
! Sg.Ill: palatalization-AND-e
!! !!1. WORDS WITH SINGLE-SYLLABLE NOMINATIVE SINGULARS (2009: 167)
!! !!1.1 Sg.Loc in -âst (no vowel shift, all raised)
!! !!  â-stems (Sg.Loc, Ess, Par).
!! !!1.1.1 Sg.Ill vowel	-e
!! !!1.1.1.1 Has Palatalization
!! !!1.1.1.1[1] (Palatalization pattern)
!! !!  Palatalized: Sg.Ill
!! !!  Not Palatalized: ELSE
!! !!    Sg.Ill in palatalization and -e
!! !!1.1.1.1[1].1 Lacks Specifically Pedagogical Gradation
!! !!1.1.1.1[1].1.1 Has Orthographic Gradation
!! !!1.1.1.1[1].1.1[] (Monophthong + Consonant Cluster alternation)
!! !!  Strong grade: Sg.Nom, Ess, Par
!! !!  Strong grade: Sg.Ill
!! !!  Weak grade: Pl.Nom, Sg.Loc, Sg.Com
!! !!FORMS
!! !!(1) Sg.Nom: miârkk
!! !!(2) Pl.Nom: miârk
!! !!(3) Sg.Ill: mieʹrǩǩe
!! !!(4) Sg.Loc: miârkâst
!! !!(5) Sg.Com: miârkin
!! !!(6) Ess: miârkkân
!! !!(7) Par: miârkkâd
!! !!(8) Pl.Acc: miârkid 
!! !!(9) Der/Dim.N.Sg.Nom: miârkâž
!! miârkk:miârkk
!! ** Yaml: __N-miârkk__
!! 
 ATTESTED-NOUN-STEM ;
: SG-NOM ;
:%^XYY2XY SG-GEN ;
:%^XYY2XY SG-ACC ;
:%^PALE%^PAL%>e SG-ILL ;
:%^XYY2XY%>â SG-LOC ;
:%^XYY2XY SG-COM_IN ;
:%>â ESS ; 
:%>â PAR ;
:%^XYY2XY SG-ABE ;
:%^XYY2XY PL-NOM ;
:%^XYY2XY PL-OBL ;
!+Der/Dim:%^XYY2XY N_MUÕRÂŽ ;
+Der/Dim+N:%^XYY2XYâž SG-NOM ;
+Der/Dim+N:%^XYY2XYže NMN_SG-ILL_E ;
+Der/Dim+N:%^XYY2XYž NMN_ESS_E ;
+Der/Dim+N:%^XYY2XYž NMN_PAR_E ;
+Der/Dim+N:%^PALE%^PAL%^XYY2XY%>e SG-GEN ;
+Der/Dim+N:%^PALE%^PAL%^XYY2XY%>e SG-ACC ;
+Der/Dim+N:%^PALE%^PAL%^XYY2XY%>est NMN_SG-LOC_ZERO ;
+Der/Dim+N:%^PALE%^PAL%^XYY2XY SG-COM_IN ;
+Der/Dim+N:%^PALE%^PAL%^XYY2XY%>e SG-ABE_ʹtää ;
+Der/Dim+N:%^PALE%^PAL%^XYY2XY%>e PL-NOM ;
+Der/Dim+N:%^PALE%^PAL%^XYY2XY%>i PL-OBL ;

LEXICON N_ŠKOOUL !!= * @CODE@ škooul:škooul
+N: NMN_ŠKOOUL ;
LEXICON NMN_ŠKOOUL
! gradation: no
!!  is for words with ''-âst'' Loc but ''-ense'' Ill 3rd grade
!! !!1. WORDS WITH SINGLE-SYLLABLE NOMINATIVE SINGULARS (2009: 167)
!! !!1.1 Sg.Loc in -âst (no vowel shift, all raised)
!! !!  â-stems (Sg.Loc, Ess, Par).
!! !!1.1.1 Sg.Ill vowel	-e
!! !!1.1.1.1 Has Palatalization
!! !!1.1.1.1[1] (Palatalization pattern)
!! !!  Palatalized: Sg.Ill
!! !!  Not Palatalized: ELSE
!! !!    Sg.Ill in palatalization and -e
!! !!  Lacks Allophonic palatalization
!! !!1.1.1.1[1].2 Lacks Specifically Pedagogical Gradation
!! !!1.1.1.1[1].2.1 Lacks Orthographic Gradation
!! !!1.1.1.1[1].2.1[] (Monophthong + Consonant cluster)
!! !!  Weak grade: Sg.Nom, Ess, Par
!! !!  Weak grade: Sg.Ill
!! !!  Weak grade: Pl.Nom, Sg.Loc, Sg.Com
!! !!FORMS
!! !!(1) Sg.Nom: škooul
!! !!(2) Pl.Nom: škooul
!! !!(3) Sg.Ill: škoouˈle
!! !!(4) Sg.Loc: škooulâst
!! !!(5) Sg.Com: škooulin
!! !!(6) Ess: škooulân
!! !!(7) Par: škooulâd
!! !!(8) Pl.Acc: škooulid
!! !!(9) Der/Dim.N.Sg.Nom: škooulâž
!! škooul:škooul
!! ** Yaml: __N-shkooul__
 ATTESTED-NOUN-STEM ;
 SG-NOM ;
 SG-GEN ;
 SG-ACC ;
:%^PAL%>e SG-ILL ;
:%>â SG-LOC ;
: SG-COM_IN ;
:%>â ESS ; ! ess and prt without
:%>â PAR ;
: SG-ABE ;
: PL-NOM ;
: PL-OBL ;
+Der/Dim+N:âž SG-NOM ;
+Der/Dim+N:že NMN_SG-ILL_E ;
+Der/Dim+N:ž NMN_ESS_E ;
+Der/Dim+N:ž NMN_PAR_E ;
+Der/Dim+N:%^PAL%>e SG-GEN ;
+Der/Dim+N:%^PAL%>e SG-ACC ;
+Der/Dim+N:%^PAL%>est NMN_SG-LOC_ZERO ;
+Der/Dim+N:%^PAL SG-COM_IN ;
+Der/Dim+N:%^PAL%>e SG-ABE_ʹtää ;
+Der/Dim+N:%^PAL%>e PL-NOM ;
+Der/Dim+N:%^PAL%>i PL-OBL ;


!! !!a-stems

LEXICON N_PESS !!= * @CODE@ pess:pess
! 2.a.mono.gem
+N: NMN_PESS ;
LEXICON NMN_PESS
! gradation: yes
!! Is for nouns with ''-ast'' Loc
!! !!1. WORDS WITH SINGLE-SYLLABLE NOMINATIVE SINGULARS (2009: 180)
!! !!1.2 Sg.Loc in -ast (vowel shift)
!! !!  Raised: Sg.Ill
!! !!  Lowered: ELSE
!! !!  a-stems (Sg.Loc, Ess, Par).
!! !!1.2.2 Sg.Ill vowel	-u
!! !!1.2.2.2 Lacks Palatalization
!! !!1.2.2.2.1 Lacks Specifically Pedagogical Gradation
!! !!1.2.2.2.1.1 Has Orthographic Gradation
!! !!1.2.2.2.1.1[] (Monophthong + Consonant Geminate alternation)
!! !!  Extra strong grade: Sg.Nom, Ess, Par
!! !!  Extra strong grade: Sg.Ill
!! !!  Strong grade: Pl.Nom, Sg.Loc, Sg.Com
!! !!FORMS
!! !!(1) Sg.Nom: pess
!! !!(2) Pl.Nom: peess
!! !!(3) Sg.Ill: pissu
!! !!(4) Sg.Loc: peessast
!! !!(5) Sg.Com: peessain
!! !!(6) Ess: pessan
!! !!(7) Par: pessad
!! !!(8) Pl.Acc: peessaid
!! !!(9) Dim.N.Sg.Nom: piissuž (2009: 310)
!NumContLex="1.1120000000000001"
!! N_A-URaise3-32
!! ** Yaml: __N-pess, N-pall__
 ATTESTED-NOUN-STEM ;
: SG-NOM ;
:%^V2VV SG-GEN ;
:%^V2VV SG-ACC ;
:%^VOWRaise%>u SG-ILL ;
:%^V2VV%>a SG-LOC ;
:%^V2VV%>a SG-COM_IN ;
:%>a ESS ; ! ess and prt without
:%>a PAR ;
:%^V2VV SG-ABE ;
:%^V2VV PL-NOM ;
:%^V2VV%>a PL-OBL ;
+Der/Dim:%^V2VV%^VOWRaise%> N_PIISSUŽ ;


LEXICON N_ŠOOMM !!= * @CODE@ šoomm:šoomm
+N: NMN_ŠOOMM ;
LEXICON NMN_ŠOOMM
! gradation: yes
!! Is for nouns with ''-ast'' Loc
!! !!1. WORDS WITH SINGLE-SYLLABLE NOMINATIVE SINGULARS (2009: 180)
!! !!1.2 Sg.Loc in -ast (vowel shift)
!! !!  Raised: Sg.Ill
!! !!  Lowered: ELSE
!! !!  a-stems (Sg.Loc, Ess, Par).
!! !!1.2.2 Sg.Ill vowel	-u
!! !!1.2.2.2 Lacks Palatalization
!! !!1.2.2.2.1 Lacks Specifically Pedagogical Gradation
!! !!1.2.2.2.1.1 Has Orthographic Gradation
!! !!1.2.2.2.1.1[] (Monophthong + Consonant Geminate alternation)
!! !!  Strong grade: Sg.Nom, Ess, Par
!! !!  Extra strong grade: Sg.Ill
!! !!  Weak grade: Pl.Nom, Sg.Loc, Sg.Com
!! !!FORMS
!! !!(1) Sg.Nom: šoomm
!! !!(2) Pl.Nom: šoom
!! !!(3) Sg.Ill: šummu
!! !!(4) Sg.Loc: šoomast
!! !!(5) Sg.Com: šoomain
!! !!(6) Ess: šoomman
!! !!(7) Par: šoommad
!! !!(8) Pl.Acc: šoomaid
!! !!(9) Dim.N.Sg.Nom: šuumuž (2009: 310)
!NumContLex="1.1120000000000001"
!! N_A-URaise3-32
!! ** Yaml: __soomm__
 ATTESTED-NOUN-STEM ;
: SG-NOM ;
:%^CC2C SG-GEN ;
:%^CC2C SG-ACC ;
:%^VV2V%^VOWRaise%>u SG-ILL ;
:%^CC2C%>a SG-LOC ;
:%^CC2C%>a SG-COM_IN ;
:%>a ESS ; ! ess and prt without
:%>a PAR ;
:%^CC2C SG-ABE ;
:%^CC2C PL-NOM ;
:%^CC2C%>a PL-OBL ;
+Der/Dim:%^CC2C%^VOWRaise%> N_PIISSUŽ ;

LEXICON N_RÄÄKK !!= * @CODE@ rääkk:rääkk
+N: NMN_RÄÄKK ;
LEXICON NMN_RÄÄKK
! gradation: yes
! weak geminate
!! Is for nouns with ''-ast'' Loc
!! !!1. WORDS WITH SINGLE-SYLLABLE NOMINATIVE SINGULARS (2009: 180)
!! !!1.2 Sg.Loc in -ast (vowel shift)
!! !!  Raised: Sg.Ill
!! !!  Lowered: ELSE
!! !!  a-stems (Sg.Loc, Ess, Par).
!! !!1.2.2 Sg.Ill vowel	-u
!! !!1.2.2.2 Lacks Palatalization
!! !!1.2.2.2.1 Lacks Specifically Pedagogical Gradation
!! !!1.2.2.2.1.1 Has Orthographic Gradation
!! !!1.2.2.2.1.1[] (Monophthong + Consonant Geminate alternation)
!! !!  Strong grade: Sg.Nom, Ess, Par
!! !!  Extra strong grade: Sg.Ill
!! !!  Weak grade: Pl.Nom, Sg.Loc, Sg.Com
!! !!FORMS
!! !!(1) Sg.Nom: rääkk
!! !!(2) Pl.Nom: rääǥǥ
!! !!(3) Sg.Ill: rakku
!! !!(4) Sg.Loc: rääǥǥast
!! !!(5) Sg.Com: rääǥǥain
!! !!(6) Ess: rääkkan
!! !!(7) Par: rääkkad
!! !!(8) Pl.Acc: rääǥǥaid
!! !!(9) Dim.N.Sg.Nom: raaǥǥuž (2009: 310)
!NumContLex="1.1120000000000001"
!! N_A-URaise3-32
!! ** Yaml: __N-raakk__
 ATTESTED-NOUN-STEM ;
: SG-NOM ;
:%^KK2GG SG-GEN ;
:%^KK2GG SG-ACC ;
:%^VV2V%^VOWRaise%>u SG-ILL ;
:%^KK2GG%>a SG-LOC ;
:%^KK2GG%>a SG-COM_IN ;
:%>a ESS ; ! ess and prt without
:%>a PAR ;
:%^KK2GG SG-ABE ;
:%^KK2GG PL-NOM ;
:%^KK2GG%>a PL-OBL ;
+Der/Dim:%^KK2GG%^VOWRaise%> N_PIISSUŽ ;

LEXICON N_ÄLDD !!= * @CODE@ äldd:äldd
! 2.a.mono.cluster
+N: NMN_ÄLDD ;
LEXICON NMN_ÄLDD
! gradation: yes
!! !!1. WORDS WITH SINGLE-SYLLABLE NOMINATIVE SINGULARS (2009: 180)
!! !!1.2 Sg.Loc in -ast (vowel shift)
!! !!  Raised: Sg.Ill
!! !!  Lowered: ELSE
!! !!  a-stems (Sg.Loc, Ess, Par).
!! !!1.2.2 Sg.Ill vowel -u
!! !!1.2.2.2 Lacks Palatalization
!! !!1.2.2.2.1 Lacks Specifically Pedagogical Gradation
!! !!1.2.2.2.1.1 Has Orthographic Gradation
!! !!1.2.2.2.1.1[] (Monophthong + Consonant Cluster alternation)
!! !!  Strong grade: Sg.Nom, Ess, Par
!! !!  Strong grade: Sg.Ill
!! !!  Weak grade: Pl.Nom, Sg.Loc, Sg.Com
!! !!FORMS
!! !!(1) Sg.Nom: äldd
!! !!(2) Pl.Nom: ääld
!! !!(3) Sg.Ill: alddu
!! !!(4) Sg.Loc: ääldast
!! !!(5) Sg.Com: ääldain
!! !!(6) Ess: älddan
!! !!(7) Par: älddad
!! !!(8) Pl.Acc: ääldaid
!! !!(9) Der/Dim.N.Sg.Nom: aalduž (2009: 312-313)
!! ** Yaml: __N-aeldd__
!NumContLex="1.1120000000000001"
:%^V2VV%^XYY2XY%>a PL-OBL ;
:%^V2VV%^XYY2XY PL-NOM ;
:%>a ESS ; ! ess and prt without
:%>a PAR ;
:%^V2VV%^XYY2XY SG-ABE ;
:%^V2VV%^XYY2XY SG-ACC ;
:%^V2VV%^XYY2XY SG-GEN ;
:%^VOWRaise%>u SG-ILL ;
:%^V2VV%^XYY2XY%>a SG-LOC ;
:%^V2VV%^XYY2XY%>a SG-COM_IN ;
 ATTESTED-NOUN-STEM ;
: SG-NOM ;
+Der/Dim:%^V2VV%^VOWRaise%^XYY2XY N_PIISSUŽ ;

LEXICON N_LÄINN !!= * @CODE@ läinn:läinn
 NMN_LÄINN ;
LEXICON NMN_LÄINN
! gradation: yes
! V2VV CC2C
!! Is for nouns with ''-ast'' Loc
!! !!1. WORDS WITH SINGLE-SYLLABLE NOMINATIVE SINGULARS (2009: 180)
!! !!1.2 Sg.Loc in -ast (vowel shift)
!! !!  Raised: Sg.Ill
!! !!  Lowered: ELSE
!! !!  a-stems (Sg.Loc, Ess, Par).
!! !!1.2.2 Sg.Ill vowel	-u
!! !!1.2.2.2 Lacks Palatalization
!! !!1.2.2.2.1 Lacks Specifically Pedagogical Gradation
!! !!1.2.2.2.1.1 Has Orthographic Gradation
!! !!1.2.2.2.1.1[] (Monophthong + Consonant Geminate alternation)
!! !!  Strong grade: Sg.Nom, Ess, Par
!! !!  Extra strong grade: Sg.Ill
!! !!  Weak grade: Pl.Nom, Sg.Loc, Sg.Com
!! !!FORMSx
!! !!(1) Sg.Nom: läinn
!! !!(2) Pl.Nom: lääin
!! !!(3) Sg.Ill: lainnu
!! !!(4) Sg.Loc: lääinast
!! !!(5) Sg.Com: lääinain
!! !!(6) Ess: läinnan
!! !!(7) Par: läinnad
!! !!(8) Pl.Acc: lääinaid
!! !!(9) Dim.N.Sg.Nom: laainuž (2009: 310)
!NumContLex="1.1120000000000001"
!! N_A-URaise3-32
!! ** Yaml: __N-laeinn__
 ATTESTED-NOUN-STEM ;
: SG-NOM ;
:%^V2VV%^XYY2XY SG-GEN ;
:%^V2VV%^XYY2XY SG-ACC ;
:%^VV2V%^VOWRaise%>u SG-ILL ;
:%^V2VV%^XYY2XY%>a SG-LOC ;
:%^V2VV%^XYY2XY%>a SG-COM_IN ;
:%>a ESS ; ! ess and prt without
:%>a PAR ;
:%^V2VV%^XYY2XY SG-ABE ;
:%^V2VV%^XYY2XY PL-NOM ;
:%^V2VV%^XYY2XY%>a PL-OBL ;
+Der/Dim:%^V2VV%^XYY2XY%^VOWRaise%> N_PIISSUŽ ;

LEXICON N_KÅHTT !!= * @CODE@ kåhtt:kåhtt
 NMN_KÅHTT ;
LEXICON NMN_KÅHTT
! gradation: yes
! V2VV CC2C
!! Is for nouns with ''-ast'' Loc
!! !!1. WORDS WITH SINGLE-SYLLABLE NOMINATIVE SINGULARS (2009: 180)
!! !!1.2 Sg.Loc in -ast (vowel shift)
!! !!  Raised: Sg.Ill
!! !!  Lowered: ELSE
!! !!  a-stems (Sg.Loc, Ess, Par).
!! !!1.2.2 Sg.Ill vowel	-u
!! !!1.2.2.2 Lacks Palatalization
!! !!1.2.2.2.1 Lacks Specifically Pedagogical Gradation
!! !!1.2.2.2.1.1 Has Orthographic Gradation
!! !!1.2.2.2.1.1[] (Monophthong + Consonant Geminate alternation)
!! !!  Strong grade: Sg.Nom, Ess, Par
!! !!  Extra strong grade: Sg.Ill
!! !!  Weak grade: Pl.Nom, Sg.Loc, Sg.Com
!! !!FORMSx
!! !!(1) Sg.Nom: kåhtt
!! !!(2) Pl.Nom: kååut
!! !!(3) Sg.Ill: kohttu
!! !!(4) Sg.Loc: kååutast
!! !!(5) Sg.Com: kååutain
!! !!(6) Ess: kåhttan
!! !!(7) Par: kåhttad
!! !!(8) Pl.Acc: kååutaid
!! !!(9) Dim.N.Sg.Nom: kooutuž (2009: 310)
!NumContLex="1.1120000000000001"
!! N_A-URaise3-32
!! ** Yaml: __N-taehtt__
 ATTESTED-NOUN-STEM ;
: SG-NOM ;
:%^V2VV%^XYY2VY SG-GEN ;
:%^V2VV%^XYY2VY SG-ACC ;
:%^VOWRaise%>u SG-ILL ;
:%^V2VV%^XYY2VY%>a SG-LOC ;
:%^V2VV%^XYY2VY%>a SG-COM_IN ;
:%>a ESS ; ! ess and prt without
:%>a PAR ;
:%^V2VV%^XYY2VY SG-ABE ;
:%^V2VV%^XYY2VY PL-NOM ;
:%^V2VV%^XYY2VY%>a PL-OBL ;
+Der/Dim:%^V2VV%^XYY2VY%^VOWRaise%> N_PIISSUŽ ;

LEXICON N_VUÂRR !!= * @CODE@ vuârr:vuârr
+N: NMN_VUÂRR ;
LEXICON NMN_VUÂRR
! gradation: yes
!! Is for nouns with ''-ast'' Loc
!! !!1. WORDS WITH SINGLE-SYLLABLE NOMINATIVE SINGULARS (2009: 180)
!! !!1.2 Sg.Loc in -ast (vowel shift)
!! !!  Raised: Sg.Ill
!! !!  Lowered: ELSE
!! !!  a-stems (Sg.Loc, Ess, Par).
!! !!1.2.2 Sg.Ill vowel	-u
!! !!1.2.2.2 Lacks Palatalization
!! !!1.2.2.2.1 Lacks Specifically Pedagogical Gradation
!! !!1.2.2.2.1.1 Has Orthographic Gradation
!! !!1.2.2.2.1.1[] (Monophthong + Consonant Geminate alternation)
!! !!  Strong grade: Sg.Nom, Ess, Par
!! !!  Extra strong grade: Sg.Ill
!! !!  Weak grade: Pl.Nom, Sg.Loc, Sg.Com
!! !!FORMS
!! !!(1) Sg.Nom: vuârr
!! !!(2) Pl.Nom: vuâr
!! !!(3) Sg.Ill: vuõrˈru
!! !!(4) Sg.Loc: vuârast
!! !!(5) Sg.Com: vuârain
!! !!(6) Ess: vuârran
!! !!(7) Par: vuârrad
!! !!(8) Pl.Acc: vuâraid
!! !!(9) Dim.N.Sg.Nom: vuõruž (2009: 310)
!NumContLex="1.1120000000000001"
!! N_A-URaise3-32
!! ** Yaml: __N-vuarr__
 ATTESTED-NOUN-STEM ;			! vuârr
: SG-NOM ;	    			! vuârr
:%^CC2C SG-GEN ;			! vuâr
:%^CC2C SG-ACC ;			! vuâr
:%^VOWRaise%>u SG-ILL ;			! vuõrˈru
:%^CC2C%>a SG-LOC ;   			! vuârast
:%^CC2C%>a SG-COM_IN ;			! vuârain
:%>a ESS ; 	     			! vuârran
:%>a PAR ;				! vuârrad
:%^CC2C SG-ABE ;			! vuârtaa, vuârtää
:%^CC2C PL-NOM ;			! vuâr
:%^CC2C%>a PL-OBL ;			! vuârai, 
+Der/Dim:%^CC2C%^VOWRaise%> N_PIISSUŽ ;	! vuõruž,

LEXICON N_TUÂJJ !!= * @CODE@ tuâjj:tuâjj
+N: NMN_TUÂJJ ;
LEXICON NMN_TUÂJJ
! gradation: yes
!! Is for nouns with ''-ast'' Loc
!! !!1. WORDS WITH SINGLE-SYLLABLE NOMINATIVE SINGULARS (2009: 180)
!! !!1.2 Sg.Loc in -ast (vowel shift)
!! !!  Raised: Sg.Ill
!! !!  Lowered: ELSE
!! !!  a-stems (Sg.Loc, Ess, Par).
!! !!1.2.2 Sg.Ill vowel	-u
!! !!1.2.2.0 Lacks Palatalization
!! !!1.2.2.0.2 Has Specifically Pedagogical Gradation
!! !!1.2.2.0.2.0 Has Orthographic Gradation
!! !!1.2.2.0.2.0[] (Diphthong + Consonant Geminate alternation)
!! !!  Strong grade: Sg.Nom, Ess, Par
!! !!  Extra strong grade: Sg.Ill
!! !!  Weak grade: Pl.Nom, Sg.Loc, Sg.Com
!! !!FORMS
!! !!(1) Sg.Nom: tuâjj
!! !!(2) Pl.Nom: tuâi
!! !!(3) Sg.Ill: tuõjˈju
!! !!(4) Sg.Loc: tuâjast
!! !!(5) Sg.Com: tuâjain
!! !!(6) Ess: tuâjjan
!! !!(7) Par: tuâjjad
!! !!(8) Pl.Acc: tuâjaid
!! !!(9) Dim.N.Sg.Nom: tuõjuž (2009: 310)
!NumContLex="1.1120000000000001"
!! N_A-URaise3-32
!! ** Yaml: __N-tuajj__
 ATTESTED-NOUN-STEM ;
: SG-NOM ;
:%^J2I%^CC2C SG-GEN ;
:%^J2I%^CC2C SG-ACC ;
:%^VOWRaise%>u SG-ILL ;
:%^CC2C%>a SG-LOC ;
:%^CC2C%>a SG-COM_IN ;
:%>a ESS ; ! ess and prt without
:%>a PAR ;
:%^CC2C SG-ABE ;
:%^J2I%^CC2C PL-NOM ;
:%^CC2C%>a PL-OBL ;
+Der/Dim:%^CC2C%^VOWRaise%> N_PIISSUŽ ;

LEXICON N_RUÂKK !!= * @CODE@ ruâkk:ruâkk
! 2.a.diph.gem
+N: NMN_RUÂKK ;
LEXICON NMN_RUÂKK
! gradation: yes
! weak: geminate
! diphthong: yes
!! !!1. WORDS WITH SINGLE-SYLLABLE NOMINATIVE SINGULARS (2009: 180)
!! !!1.2 Sg.Loc in -ast (vowel shift)
!! !!  Raised: Sg.Ill
!! !!  Lowered: ELSE
!! !!  a-stems (Sg.Loc, Ess, Par).
!! !!1.2.2 Sg.Ill vowel	-u
!! !!1.2.2.2 Lacks Palatalization
!! !!1.2.2.2.2 Has Specifically Pedagogical Gradation
!! !!1.2.2.2.1.1 Has Orthographic Gradation
!! !!1.2.2.2.1.1[] (Diphthong + Consonant Geminate alternation)
!! !!  Strong grade: Sg.Nom, Ess, Par
!! !!  Extra strong grade: Sg.Ill
!! !!  Weak grade: Pl.Nom, Sg.Loc, Sg.Com
!! !!FORMS
!! !!(1) Sg.Nom: ruâkk
!! !!(2) Pl.Nom: ruâǥǥ
!! !!(3) Sg.Ill: ruõkˈku
!! !!(4) Sg.Loc: ruâǥǥast
!! !!(5) Sg.Com: ruâǥǥain
!! !!(6) Ess: ruâkkan
!! !!(7) Par: ruâkkad
!! !!(8) Pl.Acc: ruâǥǥaid
!! !!(9) Dim.N.Sg.Nom: ruõǥǥuž (2009: 310)
!NumContLex="1.1120000000000001"
!! N_A-URaise3-32
!! ** Yaml: __N-ruakk__
 ATTESTED-NOUN-STEM ;
: SG-NOM ;
:%^KK2GG SG-GEN ;
:%^KK2GG SG-ACC ;
:%^VOWRaise%^CC2CCC%>u SG-ILL ;
:%^KK2GG%>a SG-LOC ;
:%^KK2GG%>a SG-COM_IN ;
:%>a ESS ; ! ess and prt without
:%>a PAR ;
:%^KK2GG SG-ABE ;
:%^KK2GG PL-NOM ;
:%^KK2GG%>a PL-OBL ;
+Der/Dim:%^VOWRaise%^KK2GG%> N_PIISSUŽ ;

LEXICON N_NEÄVˈV !!= * @CODE@ neävv:neävˈv
+N: NMN_NEÄVˈV ;
LEXICON NMN_NEÄVˈV
! gradation: yes
!! Is for nouns with ''-ast'' Loc
!! !!1. WORDS WITH SINGLE-SYLLABLE NOMINATIVE SINGULARS (2009: 180)
!! !!1.2 Sg.Loc in -ast (vowel shift)
!! !!  Raised: Sg.Ill
!! !!  Lowered: ELSE
!! !!  a-stems (Sg.Loc, Ess, Par).
!! !!1.2.2 Sg.Ill vowel	-u
!! !!1.2.2.0 Lacks Palatalization
!! !!1.2.2.0.2 Has Specifically Pedagogical Gradation
!! !!1.2.2.0.2.0 Lack Orthographic Gradation
!! !!1.2.2.0.2.0[] (Diphthong + Consonant Geminate alternation)
!! !!  Extra strong grade: Sg.Nom, Ess, Par
!! !!  Extra strong grade: Sg.Ill
!! !!  Strong grade: Pl.Nom, Sg.Loc, Sg.Com
!! !!FORMS
!! !!(1) Sg.Nom: neävˈv
!! !!(2) Pl.Nom: neävv
!! !!(3) Sg.Ill: niâvˈvu
!! !!(4) Sg.Loc: neävvast
!! !!(5) Sg.Com: neävvain
!! !!(6) Ess: neävˈvan
!! !!(7) Par: neävˈvad
!! !!(8) Pl.Acc: neävvaid
!! !!(9) Dim.N.Sg.Nom: niâvvuž (2009: 310)
!NumContLex="1.1120000000000001"
!! N_A-URaise3-32
!! ** Yaml: __N-neavvv__
 ATTESTED-NOUN-STEM ;			! neävˈv
: SG-NOM ;	    			! neävˈv
:%^CCC2CC SG-GEN ;			! neävv
:%^CCC2CC SG-ACC ;			! neävv
:%^VOWRaise%>u SG-ILL ;			! niâvˈvu
:%^CCC2CC%>a SG-LOC ;
:%^CCC2CC%>a SG-COM_IN ;
:%>a ESS ; ! ess and prt without
:%>a PAR ;
:%^CCC2CC SG-ABE ;
:%^CCC2CC PL-NOM ;
:%^CCC2CC%>a PL-OBL ;
+Der/Dim:%^CCC2CC%^VOWRaise%> N_PIISSUŽ ;

LEXICON N_PEÄLDD !!= * @CODE@ peäldd:peäldd
+N: NMN_PEÄLDD ;
LEXICON NMN_PEÄLDD
! gradation: yes
!! Is for nouns with ''-ast'' Loc
!! !!1. WORDS WITH SINGLE-SYLLABLE NOMINATIVE SINGULARS (2009: 180)
!! !!1.2 Sg.Loc in -ast (vowel shift)
!! !!  Raised: Sg.Ill
!! !!  Lowered: ELSE
!! !!  a-stems (Sg.Loc, Ess, Par).
!! !!1.2.2 Sg.Ill vowel	-u
!! !!1.2.2.0 Lacks Palatalization
!! !!1.2.2.0.2 Has Specifically Pedagogical Gradation
!! !!1.2.2.0.2.0 Lack Orthographic Gradation
!! !!1.2.2.0.2.0[] (Diphthong + Consonant Geminate alternation)
!! !!  Extra strong grade: Sg.Nom, Ess, Par
!! !!  Extra strong grade: Sg.Ill
!! !!  Strong grade: Pl.Nom, Sg.Loc, Sg.Com
!! !!FORMS
!! !!(1) Sg.Nom: peäldd
!! !!(2) Pl.Nom: peäld
!! !!(3) Sg.Ill: piâlddu
!! !!(4) Sg.Loc: peäldast
!! !!(5) Sg.Com: peäldain
!! !!(6) Ess: peälddan
!! !!(7) Par: peälddad
!! !!(8) Pl.Acc: peäldaid
!! !!(9) Dim.N.Sg.Nom: piâlduž (2009: 310)
!NumContLex="1.1120000000000001"
!! N_A-URaise3-32
!! ** Yaml: __N-pealdd__
 ATTESTED-NOUN-STEM ;		! peäldd
: SG-NOM ;	    		! peäldd
:%^XYY2XY SG-GEN ;		! peäld
:%^XYY2XY SG-ACC ;		! peäld
:%^VOWRaise%>u SG-ILL ;		! piâlddu
:%^XYY2XY%>a SG-LOC ; 		! peäldast
:%^XYY2XY%>a SG-COM_IN ;	! peäldain
:%>a ESS ;   	       		! peälddan
:%>a PAR ;			! peälddad
:%^XYY2XY SG-ABE ;		! peäldtaa/peäldtää
:%^XYY2XY PL-NOM ;		! peäld
:%^XYY2XY%>a PL-OBL ;		! peäldai, peäldaid, peäldaid, peäldain, 
+Der/Dim:%^XYY2XY%^VOWRaise%> N_PIISSUŽ ;  ! piâlduž


LEXICON N_MEER !!= * @CODE@ meer:meer
+N: NMN_MEER ;
LEXICON NMN_MEER
! gradation: no
!! Is for nouns with ''-ast'' Loc, No gradation
!! N_A-U1-11
!! !!1. WORDS WITH SINGLE-SYLLABLE NOMINATIVE SINGULARS (2009: 180)
!! !!1.2 Sg.Loc in -ast (no vowel shift, all lowered)
!! !!  a-stems (Sg.Loc, Ess, Par).
!! !!1.2.2 Sg.Ill vowel	-u
!! !!1.2.2.2 Lacks Palatalization
!! !!1.2.2.2.1 Lacks Specifically Pedagogical Gradation
!! !!1.2.2.2.1.2 Lacks Orthographic Gradation
!! !!1.2.2.2.1.2[] (Monophthong + Consonant)
!! !!  Weak grade: Sg.Nom, Ess, Par
!! !!  Weak grade: Sg.Ill
!! !!  Weak grade: Pl.Nom, Sg.Loc, Sg.Com
!! !!FORMS
!! !!(1) Sg.Nom: meer
!! !!(2) Pl.Nom: meer
!! !!(3) Sg.Ill: meeru ~ meera
!! !!(4) Sg.Loc: meerast
!! !!(5) Sg.Com: meerain
!! !!(6) Ess: meeran
!! !!(7) Par: meerad
!! !!(8) Pl.Acc: meeraid
!! !!(9) Der/Dim.N.Sg.Nom: meeruž
!! ** Yaml: __meer, steehl__
 ATTESTED-NOUN-STEM ;
: SG-NOM ;
: SG-GEN ;
: SG-ACC ;
:%>u SG-ILL ;
:%>a SG-ILL ;
:%>a SG-LOC ;
:%>a SG-COM_IN ;
:%>a ESS ; ! ess and prt without
:%>a PAR ;
: SG-ABE ;
: PL-NOM ;
:%>a PL-OBL ;
+Der/Dim: N_PIISSUŽ ;

LEXICON N_VÄÄŽŽ !!= * @CODE@ vääžž:vääžž
+N: NMN_VÄÄŽŽ ;
LEXICON NMN_VÄÄŽŽ
! gradation: no
!! Is for nouns with ''-ast'' Loc, No gradation
!! N_A-U1-11
!! !!1. WORDS WITH SINGLE-SYLLABLE NOMINATIVE SINGULARS (2009: 180)
!! !!1.2 Sg.Loc in -ast (no vowel shift, all lowered)
!! !!  a-stems (Sg.Loc, Ess, Par).
!! !!1.2.2 Sg.Ill vowel	-u
!! !!1.2.2.2 Lacks Palatalization
!! !!1.2.2.2.1 Lacks Specifically Pedagogical Gradation
!! !!1.2.2.2.1.2 Lacks Orthographic Gradation
!! !!1.2.2.2.1.2[] (Monophthong + Consonant)
!! !!  Weak grade: Sg.Nom, Ess, Par
!! !!  Weak grade: Sg.Ill
!! !!  Weak grade: Pl.Nom, Sg.Loc, Sg.Com
!! !!FORMS
!! !!(1) Sg.Nom: vääžž
!! !!(2) Pl.Nom: vääžž
!! !!(3) Sg.Ill: vaažžu ~ vääžža
!! !!(4) Sg.Loc: vääžžast
!! !!(5) Sg.Com: vääžžain
!! !!(6) Ess: vääžžan
!! !!(7) Par: vääžžad
!! !!(8) Pl.Acc: vääžžaid
!! !!(9) Der/Dim.N.Sg.Nom: vääžžuž
!! ** Yaml: __A-vaeaezhzh__
 ATTESTED-NOUN-STEM ;
: SG-NOM ;
: SG-GEN ;
: SG-ACC ;
:%^VOWRaise%>u SG-ILL ;
:%>a SG-ILL ;
:%>a SG-LOC ;
:%>a SG-COM_IN ;
:%>a ESS ; ! ess and prt without
:%>a PAR ;
: SG-ABE ;
: PL-NOM ;
:%>a PL-OBL ;
!+Der/Dim: N_PIISSUŽ ;

LEXICON N_PLEÂN !!= * @CODE@ pleân:pleân
+N: NMN_PLEÂN ;
LEXICON NMN_PLEÂN
! gradation: no
!! Is for nouns with ''-ast'' Loc, No gradation
!! N_A-U1-11
!! !!1. WORDS WITH SINGLE-SYLLABLE NOMINATIVE SINGULARS (2009: 180)
!! !!1.2 Sg.Loc in -ast (no vowel shift, all lowered)
!! !!  a-stems (Sg.Loc, Ess, Par).
!! !!1.2.2 Sg.Ill vowel	-u
!! !!1.2.2.2 Lacks Palatalization
!! !!1.2.2.2.1 Lacks Specifically Pedagogical Gradation
!! !!1.2.2.2.1.2 Lacks Orthographic Gradation
!! !!1.2.2.2.1.2[] (Monophthong + Consonant)
!! !!  Weak grade: Sg.Nom, Ess, Par
!! !!  Weak grade: Sg.Ill
!! !!  Weak grade: Pl.Nom, Sg.Loc, Sg.Com
!! !!FORMS
!! !!(1) Sg.Nom: pleân
!! !!(2) Pl.Nom: pleân
!! !!(3) Sg.Ill: pleânu ~ pleâna ~ pleâʹne
!! !!(4) Sg.Loc: pleânast
!! !!(5) Sg.Com: pleânain
!! !!(6) Ess: pleânan
!! !!(7) Par: pleânad
!! !!(8) Pl.Acc: pleânaid
!! !!(9) Der/Dim.N.Sg.Nom: pleânuž
!! ** Yaml: __N-plean__
 ATTESTED-NOUN-STEM ;
: SG-NOM ;
: SG-GEN ;
: SG-ACC ;
:%>u SG-ILL ;
:%>a SG-ILL ;
:%^PAL%>e SG-ILL ;
:%>a SG-LOC ;
:%>a SG-COM_IN ;
:%>a ESS ; ! ess and prt without
:%>a PAR ;
: SG-ABE ;
: PL-NOM ;
:%>a PL-OBL ;
+Der/Dim: N_PIISSUŽ ;


LEXICON N_LÄʹBǮǮ !!= * @CODE@ läʹbǯǯ:läʹbǯǯ
+N: NMN_LÄʹBǮǮ ;
LEXICON NMN_LÄʹBǮǮ
! gradation: yes
!! !!1. WORDS WITH SINGLE-SYLLABLE NOMINATIVE SINGULARS (2009: 180)
!! !!1.2 Sg.Loc in -ast (vowel shift)
!! !!  Raised: Sg.Ill
!! !!  Lowered: ELSE
!! !!  a-stems (Sg.Loc, Ess, Par).
!! !!1.2.2 Sg.Ill vowel -u
!! !!1.2.2.1 Has Palatalization
!! !!1.2.2.1.1 Lacks Specifically Pedagogical Gradation
!! !!1.2.2.1.1.1 Has Orthographic Gradation
!! !!1.2.2.1.1.1[] (Monophthong + Consonant Cluster alternation)
!! !!  Strong grade: Sg.Nom, Ess, Par
!! !!  Strong grade: Sg.Ill
!! !!  Weak grade: Pl.Nom, Sg.Loc, Sg.Com
!! !!FORMS
!! !!(1) Sg.Nom: läʹbǯǯ
!! !!(2) Pl.Nom: lääʹbǯ
!! !!(3) Sg.Ill: labǯǯu
!! !!(4) Sg.Loc: lääʹbǯast
!! !!(5) Sg.Com: lääʹbǯain
!! !!(6) Ess: läʹbǯǯan
!! !!(7) Par: läʹbǯǯad
!! !!(8) Pl.Acc: lääʹbǯaid
!! !!(9) Der/Dim.N.Sg.Nom: laabǯuž (2009: 312-313)
!! ** Yaml: __N-laebzz__
!NumContLex="1.116"
:%^V2VV%^XYY2XY%>a PL-OBL ;
:%^V2VV%^XYY2XY PL-NOM ;
:%>a ESS ; ! ess and prt without
:%>a PAR ;
:%^V2VV%^XYY2XY SG-ABE ;
:%^V2VV%^XYY2XY SG-ACC ;
:%^V2VV%^XYY2XY SG-GEN ;
:%^VOWRaise%^PALNo%>u SG-ILL ;
:%^V2VV%^XYY2XY%>a SG-LOC ;
:%^V2VV%^XYY2XY%>a SG-COM_IN ;
 ATTESTED-NOUN-STEM ;
: SG-NOM ;
+Der/Dim:%^V2VV%^VOWRaise%^PALNo%^XYY2XY N_PIISSUŽ ;


LEXICON N_ǨEÂLKK !!= * @CODE@ ǩeâlkk:ǩeâlkk
+N: NMN_ǨEÂLKK ;
LEXICON NMN_ǨEÂLKK
! gradation: yes
!! !!1. WORDS WITH SINGLE-SYLLABLE NOMINATIVE SINGULARS (2009: 180)
!! !!1.2 Sg.Loc in -ast (vowel shift)
!! !!  Raised: Sg.Ill
!! !!  Lowered: ELSE
!! !!  a-stems (Sg.Loc, Ess, Par).
!! !!1.2.2 Sg.Ill vowel -u
!! !!1.2.2.2 Lacks Palatalization
!! !!1.2.2.2.1 Lacks Specifically Pedagogical Gradation
!! !!1.2.2.2.1.1 Has Orthographic Gradation
!! !!1.2.2.2.1.1[] (Diphthong + Consonant Cluster alternation)
!! !!  Strong grade: Sg.Nom, Ess, Par
!! !!  Strong grade: Sg.Ill
!! !!  Weak grade: Pl.Nom, Sg.Loc, Sg.Com
!! !!FORMS
!! !!(1) Sg.Nom: ǩeâlkk
!! !!(2) Pl.Nom: ǩeâlk
!! !!(3) Sg.Ill: ǩiõlkku
!! !!(4) Sg.Loc: ǩeâlkast
!! !!(5) Sg.Com: ǩeâlkain
!! !!(6) Ess: ǩeâlkkan
!! !!(7) Par: ǩeâlkkad
!! !!(8) Pl.Acc: ǩeâlkaid
!! !!(9) Der/Dim.N.Sg.Nom: ǩiõlkuž (2009: 312-313)
!NumContLex="1,112"
:%^XYY2XY%>a PL-OBL ;
:%^XYY2XY PL-NOM ;
:%>a ESS ; ! ess and prt without
:%>a PAR ;
:%^XYY2XY SG-ABE ;
:%^XYY2XY SG-ACC ;
:%^XYY2XY SG-GEN ;
:%^VOWRaise%>u SG-ILL ;
:%^XYY2XY%>a SG-LOC ;
:%^XYY2XY%>a SG-COM_IN ;
 ATTESTED-NOUN-STEM ;
: SG-NOM ;
:%^XYY2XY%^VOWRaise N_PIISSUŽ ;


!! !!e-stems

LEXICON N_VÄʹLL !!= * @CODE@ väʹll:väʹll
+N: NMN_VÄʹLL ;
LEXICON NMN_VÄʹLL
! gradation: yes
! vowel: monophthong
! consonantism: geminate
! weak: single
!! !!1. WORDS WITH SINGLE-SYLLABLE NOMINATIVE SINGULARS (2009: 204)
!! !!1.3 Sg.Loc in -est (vowel shift)
!! !!  Raised: Sg.Com, Pl.Obl
!! !!  Lowered: ELSE
!! !!  e-stems (Sg.Loc, Ess, Par).
!! !!1.3.2 Sg.Ill vowel -a
!! !!1.3.2.1 Has Palatalization
!! !!  Palatalized: ELSE
!! !!  Not Palatalized: Sg.Ill
!! !!1.3.2.1.1 Lacks Specifically Pedagogical Gradation
!! !!1.3.2.1.1.1 Has Orthographic Gradation
!! !!1.3.2.1.1.1[] (Monophthong + Consonant Geminate Variation)
!! !!  Strong grade: Sg.Nom, Ess, Par
!! !!  Extra strong grade: Sg.Ill
!! !!  Weak grade: Pl.Nom, Sg.Loc, Sg.Com
!! !!FORMS
!! !!(1) Sg.Nom: väʹll
!! !!(2) Pl.Nom: vääʹll
!! !!(3) Sg.Ill: välla
!! !!(4) Sg.Loc: vääʹllest
!! !!(5) Sg.Com: vaaʹllin
!! !!(6) Ess: väʹllen
!! !!(7) Par: väʹlled
!! !!(8) Pl.Acc: vaaʹllid
!! !!(9) Der/Dim.N.Sg.Nom: väällaž
!! NumContLex="1.113"
!! ** Yaml: __N-vaell__
!! * There are several stem types
!! * väʹll:väʹll
!!
 ATTESTED-NOUN-STEM ;
: SG-NOM ;
:%^V2VV SG-GEN ;
:%^V2VV SG-ACC ;
:%^PALNo%>a SG-ILL ;
:%^V2VV%>e SG-LOC ;
:%^V2VV%^VOWRaise SG-COM_IN ;
:%>e ESS ; ! ess and prt without
:%>e PAR ;
!2009: 204 +N:%^V2VV%>e PAR ;
:%^V2VV SG-ABE ;
:%^V2VV PL-NOM ;
:%^V2VV%^VOWRaise PL-OBL ;
+Der/Dim:%^V2VV%^PALNo%> N_KUÂLAŽ ;

LEXICON N_EʹČČ !!= * @CODE@ eʹčč:eʹčč
! vowel: monophthong
! V1ʹC1C1
+N: NMN_EʹČČ ;
LEXICON NMN_EʹČČ
! gradation: yes
!! !!1. WORDS WITH SINGLE-SYLLABLE NOMINATIVE SINGULARS (2009: 204, 329)
!! !!1.3 Sg.Loc in -est (no vowel shift, all lowered)
!! !!  e-stems (Sg.Loc, Ess, Par).
!! !!1.3.2 Sg.Ill vowel -a
!! !!1.3.2.1 Has Palatalization
!! !!  Palatalized: ELSE
!! !!  Not Palatalized: Sg.Ill
!! !!1.3.2.1.1 Lacks Specifically Pedagogical Gradation
!! !!1.3.2.1.1.1 Has Orthographic Gradation
!! !!1.3.2.1.1.1[] (Monophthong + Consonant Geminate Variation)
!! !!  Extra strong grade: Sg.Nom, Ess, Par
!! !!  Extra strong grade: Sg.Ill
!! !!  Weak grade: Pl.Nom, Sg.Loc, Sg.Com
!! !!FORMS
!! !!(1) Sg.Nom: eʹčč
!! !!(2) Pl.Nom: eeʼjj
!! !!(3) Sg.Ill: ečča
!! !!(4) Sg.Loc: eeʹjjest
!! !!(5) Sg.Com: eeʹjjin
!! !!(6) Ess: eʹččen
!! !!(7) Par: eʹččed
!! !!(8) Pl.Acc: eeʹjjid
!! !!(9) Der/Dim.N.Sg.Nom: eejjaž
!! NumContLex="1.113"
!! ** Yaml: __N-ecch__
!! * There are several stem types
!! * eʹčč:eʹčč
!!
 ATTESTED-NOUN-STEM ;
: SG-NOM ;
:%^V2VV%^KK2GG SG-GEN ;
:%^V2VV%^KK2GG SG-ACC ;
:%^PALNo%>a SG-ILL ;
:%^V2VV%^KK2GG%>e SG-LOC ;
:%^V2VV%^KK2GG SG-COM_IN ;
:%>e ESS ; ! ess and prt without
:%>e PAR ;
!2009: 204 +N:%^V2VV%^CC2C%>e PAR ;
:%^V2VV%^KK2GG SG-ABE ;
:%^V2VV%^KK2GG PL-NOM ;
:%^V2VV%^KK2GG PL-OBL ;
+Der/Dim:%^V2VV%^KK2GG%^PALNo%> N_KUÂLAŽ ;

LEXICON N_ÄʹVV !!= * @CODE@ äʹvv:äʹvv
! vowel: monophthong
! V1ʹC1C1
+N: NMN_ÄʹVV ;
LEXICON NMN_ÄʹVV
! gradation: yes
!! !!1. WORDS WITH SINGLE-SYLLABLE NOMINATIVE SINGULARS (2009: 204, 329)
!! !!1.3 Sg.Loc in -est (no vowel shift, all lowered)
!! !!  e-stems (Sg.Loc, Ess, Par).
!! !!1.3.2 Sg.Ill vowel -a
!! !!1.3.2.1 Has Palatalization
!! !!  Palatalized: ELSE
!! !!  Not Palatalized: Sg.Ill
!! !!1.3.2.1.1 Lacks Specifically Pedagogical Gradation
!! !!1.3.2.1.1.1 Has Orthographic Gradation
!! !!1.3.2.1.1.1[] (Monophthong + Consonant Geminate Variation)
!! !!  Extra strong grade: Sg.Nom, Ess, Par
!! !!  Extra strong grade: Sg.Ill
!! !!  Weak grade: Pl.Nom, Sg.Loc, Sg.Com
!! !!FORMS
!! !!(1) Sg.Nom: äʹvv
!! !!(2) Pl.Nom: eeʼjj
!! !!(3) Sg.Ill: ečča
!! !!(4) Sg.Loc: eeʹjjest
!! !!(5) Sg.Com: eeʹjjin
!! !!(6) Ess: äʹvven
!! !!(7) Par: äʹvved
!! !!(8) Pl.Acc: eeʹjjid
!! !!(9) Der/Dim.N.Sg.Nom: eejjaž
!! NumContLex="1.113"
!! ** Yaml: __N-ecch__
!! * There are several stem types
!! * äʹvv:äʹvv
!!
 ATTESTED-NOUN-STEM ;			! äʹvv
: SG-NOM ;
:%^V2VV%^CC2C SG-GEN ;
:%^V2VV%^CC2C SG-ACC ;
:%^PALNo%>a SG-ILL ;
:%^V2VV%^CC2C%>e SG-LOC ;
:%^V2VV%^CC2C SG-COM_IN ;
:%>e ESS ; ! ess and prt without
:%>e PAR ;
!2009: 204 +N:%^V2VV%^CC2C%>e PAR ;
:%^V2VV%^CC2C SG-ABE ;
:%^V2VV%^CC2C PL-NOM ;
:%^V2VV%^CC2C PL-OBL ;
+Der/Dim:%^V2VV%^CC2C%^PALNo%> N_KUÂLAŽ ; ! äävaž

LEXICON N_ÄʹǨǨ !!= * @CODE@ äʹǩǩ:äʹǩǩ
! vowel: monophthong
! V1ʹC1C1
+N: NMN_ÄʹǨǨ ;
LEXICON NMN_ÄʹǨǨ
! gradation: yes
!! !!1. WORDS WITH SINGLE-SYLLABLE NOMINATIVE SINGULARS (2009: 204, 329)
!! !!1.3 Sg.Loc in -est (no vowel shift, all lowered)
!! !!  e-stems (Sg.Loc, Ess, Par).
!! !!1.3.2 Sg.Ill vowel -a
!! !!1.3.2.1 Has Palatalization
!! !!  Palatalized: ELSE
!! !!  Not Palatalized: Sg.Ill
!! !!1.3.2.1.1 Lacks Specifically Pedagogical Gradation
!! !!1.3.2.1.1.1 Has Orthographic Gradation
!! !!1.3.2.1.1.1[] (Monophthong + Consonant Geminate Variation)
!! !!  Extra strong grade: Sg.Nom, Ess, Par
!! !!  Extra strong grade: Sg.Ill
!! !!  Weak grade: Pl.Nom, Sg.Loc, Sg.Com
!! !!FORMS
!! !!(1) Sg.Nom: äʹǩǩ
!! !!(2) Pl.Nom: ääʼǩǩ
!! !!(3) Sg.Ill: äkka
!! !!(4) Sg.Loc: ääʹǩǩest
!! !!(5) Sg.Com: ääʹǩǩin
!! !!(6) Ess: äʹǩǩen
!! !!(7) Par: äʹǩǩed
!! !!(8) Pl.Acc: ääʹǩǩid
!! !!(9) Der/Dim.N.Sg.Nom: ääkkaž
!! NumContLex="1.113"
!! ** Yaml: __N-aekkj__
!! * There are several stem types
!! * äʹǩǩ:äʹǩǩ
!!
 ATTESTED-NOUN-STEM ;
: SG-NOM ;
:%^V2VV SG-GEN ;
:%^V2VV SG-ACC ;
:%^PALNo%>a SG-ILL ;
:%^V2VV%>e SG-LOC ;
:%^V2VV SG-COM_IN ;
:%>e ESS ; ! ess and prt without
:%>e PAR ;
:%^V2VV SG-ABE ;
:%^V2VV PL-NOM ;
:%^V2VV PL-OBL ;
+Der/Dim:%^V2VV%^PALNo%> N_KUÂLAŽ ;

LEXICON N_SÄÄʹMM !!= * @CODE@ sääʹmm:sääʹmm
+N: NMN_SÄÄʹMM ;
LEXICON NMN_SÄÄʹMM
! gradation: yes
! vowel: monophthong
! weak: single
!! !!1. WORDS WITH SINGLE-SYLLABLE NOMINATIVE SINGULARS (2009: 204)
!! !!1.3 Sg.Loc in -est (vowel shift)
!! !!  Raised: Sg.Com, Pl.Obl
!! !!  Lowered: ELSE
!! !!  e-stems (Sg.Loc, Ess, Par).
!! !!1.3.2 Sg.Ill vowel -a
!! !!1.3.2.1 Has Palatalization
!! !!  Palatalized: ELSE
!! !!  Not Palatalized: Sg.Ill
!! !!1.3.2.1.1 Lacks Specifically Pedagogical Gradation
!! !!1.3.2.1.1.1 Has Orthographic Gradation
!! !!1.3.2.1.1.1[] (Monophthong + Consonant Geminate Variation)
!! !!  Strong grade: Sg.Nom, Ess, Par
!! !!  Extra strong grade: Sg.Ill
!! !!  Weak grade: Pl.Nom, Sg.Loc, Sg.Com
!! !!FORMS
!! !!(1) Sg.Nom: sääʹmm
!! !!(2) Pl.Nom: sääʹm
!! !!(3) Sg.Ill: sämma
!! !!(4) Sg.Loc: sääʹmest
!! !!(5) Sg.Com: saaʹmin
!! !!(6) Ess: sääʹmmen
!! !!(7) Par: sääʹmmed
!! !!(8) Pl.Acc: saaʹmid
!! !!(9) Der/Dim.N.Sg.Nom: säämaž
!! NumContLex="1.113"
!! ** Yaml: __N-saeaemm__
!! * There are several stem types
!! * sääʹmm:sääʹmm
!!
 ATTESTED-NOUN-STEM ;
: SG-NOM ;
:%^CC2C SG-GEN ;
:%^CC2C SG-ACC ;
:%^VV2V%^PALNo%>a SG-ILL ;
:%^CC2C%>e SG-LOC ;
:%^VOWRaise%^CC2C SG-COM_IN ;
:%>e ESS ; ! ess and prt without
:%>e PAR ;
!2009: 204 +N:%^CC2C%>e PAR ;
:%^CC2C SG-ABE ;
:%^CC2C PL-NOM ;
:%^VOWRaise%^CC2C PL-OBL ;
+Der/Dim:%^PALNo%^CC2C%> N_KUÂLAŽ ;

LEXICON N_NJUUʹNN !!= * @CODE@ njuuʹnn:njuuʹnn
+N: NMN_NJUUʹNN ;
LEXICON NMN_NJUUʹNN
! gradation: yes
! vowel: monophthong
! weak: single
!! !!1. WORDS WITH SINGLE-SYLLABLE NOMINATIVE SINGULARS (2009: 204)
!! !!1.3 Sg.Loc in -est (vowel shift)
!! !!  Raised: Sg.Com, Pl.Obl
!! !!  Lowered: ELSE
!! !!  e-stems (Sg.Loc, Ess, Par).
!! !!1.3.2 Sg.Ill vowel -a
!! !!1.3.2.1 Has Palatalization
!! !!  Palatalized: ELSE
!! !!  Not Palatalized: Sg.Ill
!! !!1.3.2.1.1 Lacks Specifically Pedagogical Gradation
!! !!1.3.2.1.1.1 Has Orthographic Gradation
!! !!1.3.2.1.1.1[] (Monophthong + Consonant Geminate Variation)
!! !!  Strong grade: Sg.Nom, Ess, Par
!! !!  Extra strong grade: Sg.Ill
!! !!  Weak grade: Pl.Nom, Sg.Loc, Sg.Com
!! !!FORMS
!! !!(1) Sg.Nom: njuuʹnn
!! !!(2) Pl.Nom: njuuʹn
!! !!(3) Sg.Ill: njonna
!! !!(4) Sg.Loc: njuuʹnest
!! !!(5) Sg.Com: saaʹnin
!! !!(6) Ess: njuuʹnnen
!! !!(7) Par: njuuʹnned
!! !!(8) Pl.Acc: saaʹnid
!! !!(9) Der/Dim.N.Sg.Nom: njoonaž
!! NumContLex="1.113"
!! ** Yaml: __N-njuunn__
!! * There are several stem types
!! * njuuʹnn:njuuʹnn
!!
 ATTESTED-NOUN-STEM ;
: SG-NOM ;
:%^CC2C SG-GEN ;
:%^CC2C SG-ACC ;
:%^VV2V%^VOWLower%^PALNo%>a SG-ILL ;
:%^CC2C%>e SG-LOC ;
:%^VOWRaise%^CC2C SG-COM_IN ; !2015-04-24 Is this correct
:%>e ESS ; ! ess and prt without
:%>e PAR ;
!2009: 204 +N:%^CC2C%>e PAR ;
:%^CC2C SG-ABE ;
:%^CC2C PL-NOM ;
:%^VOWRaise%^CC2C PL-OBL ;
+Der/Dim:%^PALNo%^CC2C%> N_KUÂLAŽ ;

LEXICON N_ČÄÄʹCC !!= * @CODE@ čääʹcc:čääʹcc
+N: NMN_ČÄÄʹCC ;
LEXICON NMN_ČÄÄʹCC
! gradation: yes
! vowel: monophthong
! weak: geminate
!! !!1. WORDS WITH SINGLE-SYLLABLE NOMINATIVE SINGULARS (2009: 204)
!! !!1.3 Sg.Loc in -est (vowel shift)
!! !!  Raised: Sg.Com, Pl.Obl
!! !!  Lowered: ELSE
!! !!  e-stems (Sg.Loc, Ess, Par).
!! !!1.3.2 Sg.Ill vowel -a
!! !!1.3.2.1 Has Palatalization
!! !!  Palatalized: ELSE
!! !!  Not Palatalized: Sg.Ill
!! !!1.3.2.1.1 Lacks Specifically Pedagogical Gradation
!! !!1.3.2.1.1.1 Has Orthographic Gradation
!! !!1.3.2.1.1.1[] (Monophthong + Consonant Geminate Variation)
!! !!  Strong grade: Sg.Nom, Ess, Par
!! !!  Extra strong grade: Sg.Ill
!! !!  Weak grade: Pl.Nom, Sg.Loc, Sg.Com
!! !!FORMS
!! !!(1) Sg.Nom: čääʹcc
!! !!(2) Pl.Nom: čääʼʒʒ
!! !!(3) Sg.Ill: čäcca
!! !!(4) Sg.Loc: čääʹʒʒest
!! !!(5) Sg.Com: čaaʹʒʒin
!! !!(6) Ess: čääʹccen
!! !!(7) Par: čääʹcced
!! !!(8) Pl.Acc: čaaʹʒʒid
!! !!(9) Der/Dim.N.Sg.Nom: čääʒʒaž
!! NumContLex="1.113"
!! ** Yaml: __caacc__
!! * There are several stem types
!! * čääʹcc:čääʹcc
!!
 ATTESTED-NOUN-STEM ;
: SG-NOM ;
:%^KK2GG SG-GEN ;
:%^KK2GG SG-ACC ;
:%^VV2V%^PALNo%>a SG-ILL ;
:%^KK2GG%>e SG-LOC ;
:%^VOWRaise%^KK2GG SG-COM_IN ;
:%>e ESS ; ! ess and prt without
:%>e PAR ;
!2009: 204 +N:%^KK2GG%>e PAR ;
:%^KK2GG SG-ABE ;
:%^KK2GG PL-NOM ;
:%^VOWRaise%^KK2GG PL-OBL ;
+Der/Dim:%^PALNo%^KK2GG%> N_KUÂLAŽ ;

LEXICON N_ŠKUUʹL !!= * @CODE@ škuuʹl:škuuʹl
+N: NMN_ŠKUUʹL ;
LEXICON NMN_ŠKUUʹL
! gradation: no
! vowel: monophthong
! weak: single
! vowel_shift: Sg.Ill
!! !!1. WORDS WITH SINGLE-SYLLABLE NOMINATIVE SINGULARS (2009: 204)
!! !!1.3 Sg.Loc in -est (vowel shift)
!! !!  Raised: ELSE
!! !!  Lowered: Sg.Ill
!! !!  e-stems (Sg.Loc, Ess, Par).
!! !!1.3.2 Sg.Ill vowel -a
!! !!1.3.2.1 Has Palatalization
!! !!  Palatalized: ELSE
!! !!  Not Palatalized: Sg.Ill
!! !!1.3.2.1.1 Lacks Specifically Pedagogical Gradation
!! !!1.3.2.1.1.1 Lacks Orthographic Gradation
!! !!1.3.2.1.1.1[] (Monophthong + Consonant Geminate Variation)
!! !!  Strong grade: Sg.Nom, Ess, Par
!! !!  Extra strong grade: Sg.Ill
!! !!  Weak grade: Pl.Nom, Sg.Loc, Sg.Com
!! !!FORMS
!! !!(1) Sg.Nom: škuuʹl
!! !!(2) Pl.Nom: škuuʹl
!! !!(3) Sg.Ill: škooula
!! !!(4) Sg.Loc: škuuʹlest
!! !!(5) Sg.Com: škuuʹlin
!! !!(6) Ess: škuuʹlen
!! !!(7) Par: škuuʹled
!! !!(8) Pl.Acc: škuuʹlid
!! !!(9) Der/Dim.N.Sg.Nom: škooulaž
!! NumContLex="1.113"
!! ** Yaml: __N-skuul__
!! * There are several stem types
!! * škuuʹl:škuuʹl
!!
 ATTESTED-NOUN-STEM ;
: SG-NOM ;
: SG-GEN ;
: SG-ACC ;
:%^V2VV%^VOWLower%^PALNo%>a SG-ILL ;
!:%^V2VV%^VOWLower%^PALNo%>a SG-ILL ; work with u:õ
:%>e SG-LOC ;
: SG-COM_IN ; !2015-04-24 Is this correct
:%>e ESS ; ! ess and prt without
:%>e PAR ;
: SG-ABE ;
: PL-NOM ;
: PL-OBL ;
+Der/Dim:%^V2VV%^VOWLower%^PALNo%> N_KUÂLAŽ ;


LEXICON N_PÂÂʹJJ !!= * @CODE@ pââʹjj:pââʹjj
! vowel: monophthong
+N: NMN_PÂÂʹJJ ;
LEXICON NMN_PÂÂʹJJ
! gradation: yes
!! !!1. WORDS WITH SINGLE-SYLLABLE NOMINATIVE SINGULARS (2009: 204, 329)
!! !!1.3 Sg.Loc in -est (no vowel shift, all lowered)
!! !!  e-stems (Sg.Loc, Ess, Par).
!! !!1.3.2 Sg.Ill vowel -a
!! !!1.3.2.1 Has Palatalization
!! !!  Palatalized: ELSE
!! !!  Not Palatalized: Sg.Ill
!! !!1.3.2.1.1 Lacks Specifically Pedagogical Gradation
!! !!1.3.2.1.1.1 Has Orthographic Gradation
!! !!1.3.2.1.1.1[] (Monophthong + Consonant Geminate Variation)
!! !!  Extra strong grade: Sg.Nom, Ess, Par
!! !!  Extra strong grade: Sg.Ill
!! !!  Weak grade: Pl.Nom, Sg.Loc, Sg.Com
!! !!FORMS
!! !!(1) Sg.Nom: pââʹjj
!! !!(2) Pl.Nom: pââi
!! !!(3) Sg.Ill: pâjja
!! !!(4) Sg.Loc: pââʹjest
!! !!(5) Sg.Com: pââʹjin
!! !!(6) Ess: pââʹjjen
!! !!(7) Par: pââʹjjed
!! !!(8) Pl.Acc: pââʹjid
!! !!(9) Der/Dim.N.Sg.Nom: pââjjaž
!! NumContLex="1.113"
!! ** Yaml: __N-paajj__
!! * There are several stem types
!! * pââʹjj:pââʹjj
!!
 ATTESTED-NOUN-STEM ;
: SG-NOM ;
:%^J2I%^CC2C SG-GEN ;
:%^J2I%^CC2C SG-ACC ;
:%^VV2V%^PALNo%>a SG-ILL ;
:%^CC2C%>e SG-LOC ;
:%^VOWRaise%^CC2C SG-COM_IN ;
:%>e ESS ; ! ess and prt without
:%>e PAR ;
:%^CC2C SG-ABE ;
:%^J2I%^CC2C PL-NOM ;
:%^VOWRaise%^CC2C PL-OBL ;
+Der/Dim:%^V2VV%^CC2C%^PALNo%> N_KUÂLAŽ ;

LEXICON N_ÂʹLǦǦ !!= * @CODE@ âʹlǧǧ:âʹlǧǧ
! vowel: monophthong
+N: NMN_ÂʹLǦǦ ;
LEXICON NMN_ÂʹLǦǦ
! gradation: yes
!! !!1. WORDS WITH SINGLE-SYLLABLE NOMINATIVE SINGULARS (2009: 180)
!! !!1.3 Sg.Loc in -est (vowel shift)
!! !!  Raised: Sg.Com, Pl.Obl
!! !!  Lowered: ELSE
!! !!  e-stems (Sg.Loc, Ess, Par).
!! !!1.3.2 Sg.Ill vowel -a
!! !!1.3.2.1 Has Palatalization
!! !!  Palatalized: ELSE
!! !!  Not Palatalized: Sg.Ill
!! !!1.3.2.1.1 Lacks Specifically Pedagogical Gradation
!! !!1.3.2.1.1.1 Has Orthographic Gradation
!! !!1.3.2.1.1.1[] (Monophthong + Consonant Cluster)
!! !!  Strong grade: Sg.Nom, Ess, Par
!! !!  Strong grade: Sg.Ill
!! !!  Weak grade: Pl.Nom, Sg.Loc, Sg.Com
!! !!FORMS
!! !!(1) Sg.Nom: âʹlǧǧ
!! !!(2) Pl.Nom: ââʼlj
!! !!(3) Sg.Ill: âlgga
!! !!(4) Sg.Loc: ââʹljest
!! !!(5) Sg.Com: õõʹljin
!! !!(6) Ess: âʹlǧǧen
!! !!(7) Par: âʹlǧǧed
!! !!(8) Pl.Acc: õõʹljid
!! !!(9) Der/Dim.N.Sg.Nom: ââlǥaž
!! NumContLex="1.113"
!! Is for nouns with ''-est'' Loc, Extra long vowel
!! ** Yaml: __N-algg__
 ATTESTED-NOUN-STEM ;
: SG-NOM ;
:%^V2VV%^XYY2XY SG-GEN ;
:%^V2VV%^XYY2XY SG-ACC ;
:%^PALNo%>a SG-ILL ;
:%^V2VV%^XYY2XY%>e SG-LOC ;
:%^V2VV%^VOWRaise%^XYY2XY SG-COM_IN ;
:%>e ESS ; ! ess and prt without
:%>e PAR ;
:%^V2VV%^XYY2XY SG-ABE ;
:%^V2VV%^XYY2XY PL-NOM ;
:%^V2VV%^VOWRaise%^XYY2XY%> PL-OBL ;
+Der/Dim:%^V2VV%^XYY2XY%^PALNo%> N_KUÂLAŽ ;

LEXICON N_PÄIʹǨǨ !!= * @CODE@ päiʹǩǩ:päiʹǩǩ
! vowel: monophthong
+N: NMN_PÄIʹǨǨ ;
LEXICON NMN_PÄIʹǨǨ
! gradation: yes
!! !!1. WORDS WITH SINGLE-SYLLABLE NOMINATIVE SINGULARS (2009: 180)
!! !!1.3 Sg.Loc in -est (vowel shift)
!! !!  Raised: Sg.Com, Pl.Obl
!! !!  Lowered: ELSE
!! !!  e-stems (Sg.Loc, Ess, Par).
!! !!1.3.2 Sg.Ill vowel -a
!! !!1.3.2.1 Has Palatalization
!! !!  Palatalized: ELSE
!! !!  Not Palatalized: Sg.Ill
!! !!1.3.2.1.1 Lacks Specifically Pedagogical Gradation
!! !!1.3.2.1.1.1 Has Orthographic Gradation
!! !!1.3.2.1.1.1[] (Monophthong + Consonant Cluster)
!! !!  Strong grade: Sg.Nom, Ess, Par
!! !!  Strong grade: Sg.Ill
!! !!  Weak grade: Pl.Nom, Sg.Loc, Sg.Com
!! !!FORMS
!! !!(1) Sg.Nom: päiʹǩǩ
!! !!(2) Pl.Nom: pääiʼj
!! !!(3) Sg.Ill: päikka
!! !!(4) Sg.Loc: pääiʹjest
!! !!(5) Sg.Com: paaiʹjin
!! !!(6) Ess: päiʹǩǩen
!! !!(7) Par: päiʹǩǩed
!! !!(8) Pl.Acc: paaiʹjid
!! !!(9) Der/Dim.N.Sg.Nom: pääiǥaž
!! NumContLex="1.113"
!! Is for nouns with ''-est'' Loc, Extra long vowel
!! ** Yaml: __N-paeikk__
 ATTESTED-NOUN-STEM ;
: SG-NOM ;
:%^V2VV%^XYY2XY SG-GEN ;
:%^V2VV%^XYY2XY SG-ACC ;
:%^PALNo%>a SG-ILL ;
:%^V2VV%^XYY2XY%>e SG-LOC ;
:%^V2VV%^VOWRaise%^XYY2XY SG-COM_IN ;
:%>e ESS ; ! ess and prt without
:%>e PAR ;
:%^V2VV%^XYY2XY SG-ABE ;
:%^V2VV%^XYY2XY PL-NOM ;
:%^V2VV%^VOWRaise%^XYY2XY%> PL-OBL ;
+Der/Dim:%^V2VV%^XYY2XY%^PALNo%> N_KUÂLAŽ ;

LEXICON N_SÄIʹMM !!= * @CODE@ säiʹmm:säiʹmm
! vowel: monophthong
+N: NMN_SÄIʹMM ;
LEXICON NMN_SÄIʹMM
! gradation: yes
!! !!1. WORDS WITH SINGLE-SYLLABLE NOMINATIVE SINGULARS (2009: 180)
!! !!1.3 Sg.Loc in -est (vowel shift)
!! !!  vowel_shift: No
!! !!  e-stems (Sg.Loc, Ess, Par).
!! !!1.3.2 Sg.Ill vowel -a
!! !!1.3.2.1 Has Palatalization
!! !!  Palatalized: ELSE
!! !!  Not Palatalized: Sg.Ill
!! !!1.3.2.1.1 Lacks Specifically Pedagogical Gradation
!! !!1.3.2.1.1.1 Has Orthographic Gradation
!! !!1.3.2.1.1.1[] (Monophthong + Consonant Cluster)
!! !!  Strong grade: Sg.Nom, Ess, Par
!! !!  Strong grade: Sg.Ill
!! !!  Weak grade: Pl.Nom, Sg.Loc, Sg.Com
!! !!FORMS
!! !!(1) Sg.Nom: säiʹmm
!! !!(2) Pl.Nom: sääiʼm
!! !!(3) Sg.Ill: säimma
!! !!(4) Sg.Loc: sääiʹmest
!! !!(5) Sg.Com: sääiʹmin
!! !!(6) Ess: säiʹmmen
!! !!(7) Par: säiʹmmed
!! !!(8) Pl.Acc: sääiʹmid
!! !!(9) Der/Dim.N.Sg.Nom: sääimaž
!! NumContLex="1.113"
!! Is for nouns with ''-est'' Loc, Extra long vowel
!! ** Yaml: __N-saeimm__
 ATTESTED-NOUN-STEM ;		! säiʹmm
: SG-NOM ;	    		! säiʹmm
:%^V2VV%^XYY2XY SG-GEN ;	! sääiʹm
:%^V2VV%^XYY2XY SG-ACC ;	! sääiʹm
:%^PALNo%>a SG-ILL ;   		! säimma
:%^V2VV%^XYY2XY%>e SG-LOC ;	! sääiʹmest
:%^V2VV%^XYY2XY SG-COM_IN ;	! sääiʹmin
:%>e ESS ; 		  	! säiʹmmen
:%>e PAR ;			! säiʹmmed
:%^V2VV%^XYY2XY SG-ABE ;	! sääiʹmtaa/! sääiʹmtää
:%^V2VV%^XYY2XY PL-NOM ;	! sääiʹm
:%^V2VV%^XYY2XY%> PL-OBL ;	! sääiʹmi, sääiʹmid, sääiʹmid, sääiʹmin, sääiʹmivuiʹm, sääiʹmitaa/sääiʹmtää
+Der/Dim:%^V2VV%^XYY2XY%^PALNo%> N_KUÂLAŽ ; ! sääimaž

LEXICON N_ǨEʹDD !!= * @CODE@ ǩeʹdd:ǩeʹdd
! vowel: monophthong
+N: NMN_ǨEʹDD ;
LEXICON NMN_ǨEʹDD
! gradation: yes
!! !!1. WORDS WITH SINGLE-SYLLABLE NOMINATIVE SINGULARS (2009: 180)
!! !!1.3 Sg.Loc in -est (vowel shift)
!! !!  Raised: Sg.Com, Pl.Obl
!! !!  Lowered: ELSE
!! !!  e-stems (Sg.Loc, Ess, Par).
!! !!1.3.2 Sg.Ill vowel -a
!! !!1.3.2.1 Has Palatalization
!! !!  Palatalized: ELSE
!! !!  Not Palatalized: Sg.Ill
!! !!1.3.2.1.1 Lacks Specifically Pedagogical Gradation
!! !!1.3.2.1.1.1 Has Orthographic Gradation
!! !!1.3.2.1.1.1[] (Monophthong + Consonant Cluster)
!! !!  Strong grade: Sg.Nom, Ess, Par
!! !!  Strong grade: Sg.Ill
!! !!  Weak grade: Pl.Nom, Sg.Loc, Sg.Com
!! !!FORMS
!! !!(1) Sg.Nom: ǩeʹdd
!! !!(2) Pl.Nom: ǩeeʹdd
!! !!(3) Sg.Ill: ǩeâdˈda
!! !!(4) Sg.Loc: ǩeeʹddest
!! !!(5) Sg.Com: ǩeeʹddin
!! !!(6) Ess: ǩeʹdden
!! !!(7) Par: ǩeʹdded
!! !!(8) Pl.Acc: ǩeeʹddid
!! !!(9) Der/Dim.N.Sg.Nom: ǩeâddaž
!! NumContLex="1.113"
!! Is for nouns with ''-est'' Loc, Extra long vowel
!! ** Yaml: __N-algg__
 ATTESTED-NOUN-STEM ;			! ǩeʹdd
: SG-NOM ;	    			! ǩeʹdd
:%^V2VV SG-GEN ;		! ǩeeʹdd
:%^V2VV SG-ACC ;		! ǩeeʹdd
:%^PALÂ%^PALNo%^CC2CCC%>a SG-ILL ;		! ǩeâdˈda
:%^V2VV%>e SG-LOC ;		! ǩeeʹddest
:%^V2VV SG-COM_IN ;		! ǩeeʹddin
:%>e ESS ; ! ess and prt without
:%>e PAR ;
:%^V2VV SG-ABE ;
:%^V2VV PL-NOM ;
:%^V2VV%> PL-OBL ;
+Der/Dim:%^V2VV%%^PALNo%> N_KUÂLAŽ ;	! ǩeâddaž

LEXICON N_ǨEʹMNN !!= * @CODE@ ǩeʹmnn:ǩeʹmnn
! vowel: monophthong
+N: NMN_ǨEʹMNN ;
LEXICON NMN_ǨEʹMNN
! gradation: yes
!! !!1. WORDS WITH SINGLE-SYLLABLE NOMINATIVE SINGULARS (2009: 180)
!! !!1.3 Sg.Loc in -est (vowel shift)
!! !!  Raised: Sg.Com, Pl.Obl
!! !!  Lowered: ELSE
!! !!  e-stems (Sg.Loc, Ess, Par).
!! !!1.3.2 Sg.Ill vowel -a
!! !!1.3.2.1 Has Palatalization
!! !!  Palatalized: ELSE
!! !!  Not Palatalized: Sg.Ill
!! !!1.3.2.1.1 Lacks Specifically Pedagogical Gradation
!! !!1.3.2.1.1.1 Has Orthographic Gradation
!! !!1.3.2.1.1.1[] (Monophthong + Consonant Cluster)
!! !!  Strong grade: Sg.Nom, Ess, Par
!! !!  Strong grade: Sg.Ill
!! !!  Weak grade: Pl.Nom, Sg.Loc, Sg.Com
!! !!FORMS
!! !!(1) Sg.Nom: ǩeʹmnn
!! !!(2) Pl.Nom: ǩeeʹmn
!! !!(3) Sg.Ill: ǩeâmnna
!! !!(4) Sg.Loc: ǩeeʹmnest
!! !!(5) Sg.Com: ǩeeʹmnin
!! !!(6) Ess: ǩeʹmnnen
!! !!(7) Par: ǩeʹmnned
!! !!(8) Pl.Acc: ǩeeʹmnid
!! !!(9) Der/Dim.N.Sg.Nom: ǩeâmnaž
!! NumContLex="1.113"
!! Is for nouns with ''-est'' Loc, Extra long vowel
!! ** Yaml: __N-algg__
 ATTESTED-NOUN-STEM ;			! ǩeʹmnn
: SG-NOM ;	    			! ǩeʹmnn
:%^V2VV%^XYY2XY SG-GEN ;		! ǩeeʹmn
:%^V2VV%^XYY2XY SG-ACC ;		! ǩeeʹmn
:%^PALÂ%^PALNo%>a SG-ILL ;		! ǩeâmnna
:%^V2VV%^XYY2XY%>e SG-LOC ;		! ǩeeʹmnest
:%^V2VV%^XYY2XY SG-COM_IN ;		! ǩeeʹmnin
:%>e ESS ; ! ess and prt without
:%>e PAR ;
:%^V2VV%^XYY2XY SG-ABE ;
:%^V2VV%^XYY2XY PL-NOM ;
:%^V2VV%^XYY2XY%> PL-OBL ;
+Der/Dim:%^V2VV%^XYY2XY%^PALNo%> N_KUÂLAŽ ;	! ǩeâmnaž

LEXICON N_LÄÄIʹJ !!= * @CODE@ lääiʹj:lääiʹj
! vowel: monophthong
+N: NMN_LÄÄIʹJ ;
LEXICON NMN_LÄÄIʹJ
! gradation: yes
!! !!1. WORDS WITH SINGLE-SYLLABLE NOMINATIVE SINGULARS (2009: 180)
!! !!1.3 Sg.Loc in -est (vowel shift)
!! !!  Raised: Sg.Com, Pl.Obl
!! !!  Lowered: ELSE
!! !!  e-stems (Sg.Loc, Ess, Par).
!! !!1.3.2 Sg.Ill vowel -a
!! !!1.3.2.1 Has Palatalization
!! !!  Palatalized: ELSE
!! !!  Not Palatalized: Sg.Ill
!! !!1.3.2.1.1 Lacks Specifically Pedagogical Gradation
!! !!1.3.2.1.1.1 Has Orthographic Gradation
!! !!1.3.2.1.1.1[] (Monophthong + Consonant Cluster)
!! !!  Strong grade: Sg.Nom, Ess, Par
!! !!  Strong grade: Sg.Ill
!! !!  Weak grade: Pl.Nom, Sg.Loc, Sg.Com
!! !!FORMS
!! !!(1) Sg.Nom: lääiʹj
!! !!(2) Pl.Nom: lääiʹj
!! !!(3) Sg.Ill: lääiǥa
!! !!(4) Sg.Loc: lääiʹjest
!! !!(5) Sg.Com: lääiʹjin
!! !!(6) Ess: lääiʹjen
!! !!(7) Par: lääiʹjed
!! !!(8) Pl.Acc: lääiʹjid
!! !!(9) Der/Dim.N.Sg.Nom: lääiǥaž
!! NumContLex="1.113"
!! Is for nouns with ''-est'' Loc, Extra long vowel
!! ** Yaml: __N-laeaeij__
 ATTESTED-NOUN-STEM ;		! lääiʹj
: SG-NOM ;	    		! lääiʹj
:%^V2VV%^XYY2XY SG-GEN ;	! lääiʹj
:%^V2VV%^XYY2XY SG-ACC ;	! lääiʹj
:%^PALNo%>a SG-ILL ;   		! lääiǥa
:%^V2VV%^XYY2XY%>e SG-LOC ;	! lääiʹjest
:%^V2VV%^XYY2XY SG-COM_IN ;	! lääiʹjin
:%>e ESS ; 		  	! lääiʹjen
:%>e PAR ;			! lääiʹjed
:%^V2VV%^XYY2XY SG-ABE ;	! lääiʹjtaa/! lääiʹjtää
:%^V2VV%^XYY2XY PL-NOM ;	! lääiʹj
:%^V2VV%^XYY2XY%> PL-OBL ;	! lääiʹji, lääiʹjid, lääiʹjid, lääiʹjin, lääiʹjivuiʹm, lääiʹjitaa/lääiʹjtää
+Der/Dim:%^V2VV%^XYY2XY%^PALNo%> N_KUÂLAŽ ; ! lääiǥaž

LEXICON N_KUʹVǮǮ !!= * @CODE@ kuʹvǯǯ:kuʹvǯǯ
! vowel: monophthong
+N: NMN_KUʹVǮǮ ;
LEXICON NMN_KUʹVǮǮ
! gradation: yes
!! !!1. WORDS WITH SINGLE-SYLLABLE NOMINATIVE SINGULARS (2009: 180)
!! !!1.3 Sg.Loc in -est (vowel shift)
!! !!  Raised: Sg.Com, Pl.Obl
!! !!  Lowered: ELSE
!! !!  e-stems (Sg.Loc, Ess, Par).
!! !!1.3.2 Sg.Ill vowel -a
!! !!1.3.2.1 Has Palatalization
!! !!  Palatalized: ELSE
!! !!  Not Palatalized: Sg.Ill
!! !!1.3.2.1.1 Lacks Specifically Pedagogical Gradation
!! !!1.3.2.1.1.1 Has Orthographic Gradation
!! !!1.3.2.1.1.1[] (Monophthong + Consonant Cluster)
!! !!  Strong grade: Sg.Nom, Ess, Par
!! !!  Strong grade: Sg.Ill
!! !!  Weak grade: Pl.Nom, Sg.Loc, Sg.Com
!! !!FORMS
!! !!(1) Sg.Nom: kuʹvǯǯ
!! !!(2) Pl.Nom: kuʼvǯ
!! !!(3) Sg.Ill: kouǯǯa
!! !!(4) Sg.Loc: kuʹvǯest
!! !!(5) Sg.Com: kuʹvǯin
!! !!(6) Ess: kuʹvǯǯen
!! !!(7) Par: kuʹvǯǯed
!! !!(8) Pl.Acc: kuʹvǯid
!! !!(9) Der/Dim.N.Sg.Nom: kouǯaž
!! NumContLex="1.113"
!! Is for nouns with ''-est'' Loc, Extra long vowel
!! ** Yaml: __N-kuvzz__
 ATTESTED-NOUN-STEM ;
: SG-NOM ;
:%^XYY2XY SG-GEN ;
:%^XYY2XY SG-ACC ;
:%^VOWLower%^PALNo%^XYY2VYY%>a SG-ILL ; !kouǯǯa
:%^XYY2XY%>e SG-LOC ;
:%^XYY2XY SG-COM_IN ;
:%>e ESS ; ! ess and prt without
:%>e PAR ;
:%^XYY2XY SG-ABE ;
:%^XYY2XY PL-NOM ;
:%^XYY2XY%> PL-OBL ;
+Der/Dim:%^VOWLower%^PALNo%^XYY2VYY%> N_KUÂLAŽ ;

LEXICON N_JUʹVJJ !!= * @CODE@ juʹvjj:juvjj
! vowel: monophthong
+N: NMN_JUʹVJJ ;
LEXICON NMN_JUʹVJJ
! gradation: yes
!! !!1. WORDS WITH SINGLE-SYLLABLE NOMINATIVE SINGULARS (2009: 180)
!! !!1.3 Sg.Loc in -est (vowel shift)
!! !!  Raised: Sg.Com, Pl.Obl
!! !!  Lowered: ELSE
!! !!  e-stems (Sg.Loc, Ess, Par).
!! !!1.3.2 Sg.Ill vowel -a
!! !!1.3.2.1 Has Palatalization
!! !!  Palatalized: ELSE
!! !!  Not Palatalized: Sg.Ill
!! !!1.3.2.1.1 Lacks Specifically Pedagogical Gradation
!! !!1.3.2.1.1.1 Has Orthographic Gradation
!! !!1.3.2.1.1.1[] (Monophthong + Consonant Cluster)
!! !!  Strong grade: Sg.Nom, Ess, Par
!! !!  Strong grade: Sg.Ill
!! !!  Weak grade: Pl.Nom, Sg.Loc, Sg.Com
!! !!FORMS
!! !!(1) Sg.Nom: juʹvjj
!! !!(2) Pl.Nom: juuʹj
!! !!(3) Sg.Ill: joujja
!! !!(4) Sg.Loc: juuʹjest
!! !!(5) Sg.Com: juuʹjin
!! !!(6) Ess: juʹvjjen
!! !!(7) Par: juʹvjjed
!! !!(8) Pl.Acc: juuʹjid
!! !!(9) Der/Dim.N.Sg.Nom: joujjaž
!! NumContLex="1.113"
!! Is for nouns with ''-est'' Loc, Extra long vowel
!! ** Yaml: __N-juvjj__
:%^PAL ATTESTED-NOUN-STEM ;
:%^PAL SG-NOM ;
:%^PAL%^XYY2VY SG-GEN ;
:%^PAL%^XYY2VY SG-ACC ;
:%^VOWLower%^XYY2VYY%>a SG-ILL ; !joujja
:%^PAL%^XYY2VY%>e SG-LOC ;
:%^PAL%^XYY2VY SG-COM_IN ;
:%^PAL%>e ESS ; ! ess and prt without
:%^PAL%>e PAR ;
:%^PAL%^XYY2VY SG-ABE ;
:%^PAL%^XYY2VY PL-NOM ;
:%^PAL%^XYY2VY%> PL-OBL ;
+Der/Dim:%^VOWLower%^XYY2VY%> N_KUÂLAŽ ;

LEXICON N_ǨEʹRJJ !!= * @CODE@ ǩeʹrjj:ǩeʹrjj
! vowel: monophthong
+N: NMN_ǨEʹRJJ ;
LEXICON NMN_ǨEʹRJJ
! gradation: yes
!! !!1. WORDS WITH SINGLE-SYLLABLE NOMINATIVE SINGULARS (2009: 180)
!! !!1.3 Sg.Loc in -est (NO vowel shift)
!! !!  Raised: Sg.Com, Pl.Obl
!! !!  Lowered: ELSE
!! !!  e-stems (Sg.Loc, Ess, Par).
!! !!1.3.2 Sg.Ill vowel -a
!! !!1.3.2.1 Has Palatalization
!! !!  Palatalized: ELSE
!! !!  Not Palatalized: Sg.Ill
!! !!1.3.2.1.1 Lacks Specifically Pedagogical Gradation
!! !!1.3.2.1.1.1 Has Orthographic Gradation
!! !!1.3.2.1.1.1[] (Monophthong + Consonant Cluster)
!! !!  Strong grade: Sg.Nom, Ess, Par
!! !!  Strong grade: Sg.Ill
!! !!  Weak grade: Pl.Nom, Sg.Loc, Sg.Com
!! !!FORMS
!! !!(1) Sg.Nom: ǩeʹrjj
!! !!(2) Pl.Nom: ǩeeʹrj
!! !!(3) Sg.Ill: ǩerjja
!! !!(4) Sg.Loc: ǩeeʹrjest
!! !!(5) Sg.Com: ǩeeʹrjin
!! !!(6) Ess: ǩeʹrjjen
!! !!(7) Par: ǩeʹrjjed
!! !!(8) Pl.Acc: ǩeeʹrjid
!! !!(9) Der/Dim.N.Sg.Nom: ǩeerjaž
!! NumContLex="1.113
!! Is for nouns with ''-est'' Loc, Extra long vowel
!! ** Yaml: __N-kerjj__
 ATTESTED-NOUN-STEM ;
: SG-NOM ;
:%^V2VV%^XYY2XY SG-GEN ;
:%^V2VV%^XYY2XY SG-ACC ;
:%^PALNo%>a SG-ILL ;
:%^V2VV%^XYY2XY%>e SG-LOC ;
:%^V2VV%^XYY2XY SG-COM_IN ;
:%>e ESS ; ! ess and prt without
:%>e PAR ;
:%^V2VV%^XYY2XY SG-ABE ;
:%^V2VV%^XYY2XY PL-NOM ;
:%^V2VV%^XYY2XY%> PL-OBL ;
+Der/Dim:%^V2VV%^PALNo%^XYY2XY%> N_KUÂLAŽ ;

LEXICON N_TÄʹHTT !!= * @CODE@ täʹhtt:täʹhtt
! vowel: monophthong
+N: NMN_TÄʹHTT ;
LEXICON NMN_TÄʹHTT
! gradation: yes
!! !!1. WORDS WITH SINGLE-SYLLABLE NOMINATIVE SINGULARS (2009: 180)
!! !!1.3 Sg.Loc in -est (NO vowel shift)
!! !!  Raised: Sg.Com, Pl.Obl
!! !!  Lowered: ELSE
!! !!  e-stems (Sg.Loc, Ess, Par).
!! !!1.3.2 Sg.Ill vowel -a
!! !!1.3.2.1 Has Palatalization
!! !!  Palatalized: ELSE
!! !!  Not Palatalized: Sg.Ill
!! !!1.3.2.1.1 Lacks Specifically Pedagogical Gradation
!! !!1.3.2.1.1.1 Has Orthographic Gradation
!! !!1.3.2.1.1.1[] (Monophthong + Consonant Cluster)
!! !!  Strong grade: Sg.Nom, Ess, Par
!! !!  Strong grade: Sg.Ill
!! !!  Weak grade: Pl.Nom, Sg.Loc, Sg.Com
!! !!FORMS
!! !!(1) Sg.Nom: täʹhtt
!! !!(2) Pl.Nom: tääut
!! !!(3) Sg.Ill: tähtta
!! !!(4) Sg.Loc: tääutest
!! !!(5) Sg.Com: tääutin
!! !!(6) Ess: täʹhtten
!! !!(7) Par: täʹhtted
!! !!(8) Pl.Acc: tääutid
!! !!(9) Der/Dim.N.Sg.Nom: tääutaž
!! NumContLex="1.113
!! Is for nouns with ''-est'' Loc, Extra long vowel
!! ** Yaml: __N-kerjj__
 ATTESTED-NOUN-STEM ;
: SG-NOM ;
:%^V2VV%^XYY2XY SG-GEN ;
:%^V2VV%^XYY2XY SG-ACC ;
:%^PALNo%>a SG-ILL ;
:%^V2VV%^XYY2XY%>e SG-LOC ;
:%^V2VV%^XYY2XY SG-COM_IN ;
:%>e ESS ; ! ess and prt without
:%>e PAR ;
:%^V2VV%^XYY2XY SG-ABE ;
:%^V2VV%^XYY2XY PL-NOM ;
:%^V2VV%^XYY2XY%> PL-OBL ;
+Der/Dim:%^V2VV%^PALNo%^XYY2XY%> N_KUÂLAŽ ;

LEXICON N_JÄUʹRR !!= * @CODE@ jäuʹrr:jäuʹrr
! vowel: monophthong
+N: NMN_JÄUʹRR ;
LEXICON NMN_JÄUʹRR
! gradation: yes
!! !!1. WORDS WITH SINGLE-SYLLABLE NOMINATIVE SINGULARS (2009: 180)
!! !!1.3 Sg.Loc in -est (NO vowel shift)
!! !!  Raised: Sg.Com, Pl.Obl
!! !!  Lowered: ELSE
!! !!  e-stems (Sg.Loc, Ess, Par).
!! !!1.3.2 Sg.Ill vowel -a
!! !!1.3.2.1 Has Palatalization
!! !!  Palatalized: ELSE
!! !!  Not Palatalized: Sg.Ill
!! !!1.3.2.1.1 Lacks Specifically Pedagogical Gradation
!! !!1.3.2.1.1.1 Has Orthographic Gradation
!! !!1.3.2.1.1.1[] (Monophthong + Consonant Cluster)
!! !!  Strong grade: Sg.Nom, Ess, Par
!! !!  Strong grade: Sg.Ill
!! !!  Weak grade: Pl.Nom, Sg.Loc, Sg.Com
!! !!FORMS
!! !!(1) Sg.Nom: jäuʹrr
!! !!(2) Pl.Nom: jääuʼr
!! !!(3) Sg.Ill: jäurra
!! !!(4) Sg.Loc: jääuʹrest
!! !!(5) Sg.Com: jääuʹrin
!! !!(6) Ess: jäuʹrren
!! !!(7) Par: jäuʹrred
!! !!(8) Pl.Acc: jääuʹrid
!! !!(9) Der/Dim.N.Sg.Nom: jääuraž
!! NumContLex="
!! Is for nouns with ''-est'' Loc, Extra long vowel
!! ** Yaml: __N-jaurr__
 ATTESTED-NOUN-STEM ;
: SG-NOM ;
:%^V2VV%^XYY2XY SG-GEN ;
:%^V2VV%^XYY2XY SG-ACC ;
:%^PALNo%>a SG-ILL ;
:%^V2VV%^XYY2XY%>e SG-LOC ;
:%^V2VV%^XYY2XY SG-COM_IN ;
:%>e ESS ; ! ess and prt without
:%>e PAR ;
:%^V2VV%^XYY2XY SG-ABE ;
:%^V2VV%^XYY2XY PL-NOM ;
:%^V2VV%^XYY2XY%> PL-OBL ;
+Der/Dim:%^V2VV%^PALNo%^XYY2XY%> N_KUÂLAŽ ;

LEXICON N_PEIʹVV !!= * @CODE@ peiʹvv:peiʹvv
! vowel: monophthong
+N: NMN_PEIʹVV ;
LEXICON NMN_PEIʹVV
! gradation: yes
!! !!1. WORDS WITH SINGLE-SYLLABLE NOMINATIVE SINGULARS (2009: 180)
!! !!1.3 Sg.Loc in -est (no vowel shift, all lowered)
!! !!  e-stems (Sg.Loc, Ess, Par).
!! !!1.3.2 Sg.Ill vowel -a
!! !!1.3.2.1 Has Palatalization
!! !!  Palatalized: ELSE
!! !!  Not Palatalized: Sg.Ill
!! !!1.3.2.1.1 Lacks Specifically Pedagogical Gradation
!! !!1.3.2.1.1.1 Has Orthographic Gradation
!! !!1.3.2.1.1.1[] (Monophthong + Consonant Cluster variation)
!! !!  Strong grade: Sg.Nom, Ess, Par
!! !!  Strong grade: Sg.Ill
!! !!  Weak grade: Pl.Nom, Sg.Loc, Sg.Com
!! !!FORMS
!! !!(1) Sg.Nom: peiʹvv
!! !!(2) Pl.Nom: peeiʼv
!! !!(3) Sg.Ill: peivva
!! !!(4) Sg.Loc: peeiʹvest
!! !!(5) Sg.Com: peeiʹvin
!! !!(6) Ess: peiʹvven
!! !!(7) Par: peiʹvved
!! !!(8) Pl.Acc: peeiʹvid
!! !!(9) Der/Dim.N.Sg.Nom: peeivaž
!! ** Yaml: __N-peivv__
!! * There are several stem types
!! * peiʹvv:peiʹvv
 ATTESTED-NOUN-STEM ;
: SG-NOM ;
:%^V2VV%^XYY2XY SG-GEN ;
:%^V2VV%^XYY2XY SG-ACC ;
:%^PALNo%>a SG-ILL ;
:%^V2VV%^XYY2XY%>e SG-LOC ;
:%^V2VV%^XYY2XY SG-COM_IN ;
:%>e ESS ; ! ess and prt without
:%>e PAR ;
:%^V2VV%^XYY2XY SG-ABE ;
:%^V2VV%^XYY2XY PL-NOM ;
:%^V2VV%^XYY2XY PL-OBL ;
+Der/Dim:%^V2VV%^XYY2XY%^PALNo%> N_KUÂLAŽ ;

! diphthongs

LEXICON N_ǨIEʹMNN !!= * @CODE@ ǩieʹmnn:ǩeâmnn
! vowel: diphthong
+N: NMN_ǨIEʹMNN ;
LEXICON NMN_ǨIEʹMNN
! gradation: yes
!! !!1. WORDS WITH SINGLE-SYLLABLE NOMINATIVE SINGULARS (2009: 180)
!! !!1.3 Sg.Loc in -est (vowel shift)
!! !!  Raised: Sg.Com, Pl.Obl
!! !!  Lowered: ELSE
!! !!  e-stems (Sg.Loc, Ess, Par).
!! !!1.3.2 Sg.Ill vowel -a
!! !!1.3.2.1 Has Palatalization
!! !!  Palatalized: ELSE
!! !!  Not Palatalized: Sg.Ill
!! !!1.3.2.1.1 Lacks Specifically Pedagogical Gradation
!! !!1.3.2.1.1.1 Has Orthographic Gradation
!! !!1.3.2.1.1.1[] (Monophthong + Consonant Cluster)
!! !!  Strong grade: Sg.Nom, Ess, Par
!! !!  Strong grade: Sg.Ill
!! !!  Weak grade: Pl.Nom, Sg.Loc, Sg.Com
!! !!FORMS
!! !!(1) Sg.Nom: ǩeʹmnn
!! !!(2) Pl.Nom: ǩeeʹmn
!! !!(3) Sg.Ill: ǩeâmnna
!! !!(4) Sg.Loc: ǩeeʹmnest
!! !!(5) Sg.Com: ǩeeʹmnin
!! !!(6) Ess: ǩeʹmnnen
!! !!(7) Par: ǩeʹmnned
!! !!(8) Pl.Acc: ǩeeʹmnid
!! !!(9) Der/Dim.N.Sg.Nom: ǩeâmnaž
!! NumContLex="1.113"
!! Is for nouns with ''-est'' Loc, Extra long vowel
!! ** Yaml: __N-algg__
 ATTESTED-NOUN-STEM ;			! ǩieʹmnn
: SG-NOM ;	    			! ǩieʹmnn
:%^V2VV%^XYY2XY SG-GEN ;		! ǩeeʹmn
:%^V2VV%^XYY2XY SG-ACC ;		! ǩeeʹmn
:%^PALÂ%^PALNo%>a SG-ILL ;		! ǩeâmnna
:%^V2VV%^XYY2XY%>e SG-LOC ;		! ǩeeʹmnest
:%^V2VV%^XYY2XY SG-COM_IN ;		! ǩeeʹmnin
:%>e ESS ; ! ess and prt without
:%>e PAR ;
:%^V2VV%^XYY2XY SG-ABE ;
:%^V2VV%^XYY2XY PL-NOM ;
:%^V2VV%^XYY2XY%> PL-OBL ;
+Der/Dim:%^V2VV%^XYY2XY%^PALNo%> N_KUÂLAŽ ;	! ǩeâmnaž

LEXICON N_ǨIEʹČČ !!= * @CODE@ ǩieʹčč:
! vowel: diphthong
+N: NMN_ǨIEʹČČ ;
LEXICON NMN_ǨIEʹČČ
! gradation: yes
! weak geminate
!! !!1. WORDS WITH SINGLE-SYLLABLE NOMINATIVE SINGULARS (2009: 204)
!! !!1.3 Sg.Loc in -est (vowel shift)
!! !!  Raised: Sg.Com, Pl.Obl
!! !!  Lowered: ELSE  ẹ, ä
!! !!  e-stems (Sg.Loc, Ess, Par).
!! !!1.3.2 Sg.Ill vowel -a
!! !!1.3.2.1 Has Palatalization
!! !!  Palatalized: ELSE
!! !!  Not Palatalized: Sg.Ill
!! !!1.3.2.1.1 Lacks Specifically Pedagogical Gradation
!! !!1.3.2.1.1.1 Has Orthographic Gradation
!! !!1.3.2.1.1.1[] (Monophthong + Consonant Geminate Variation)
!! !!  Strong grade: Sg.Nom, Ess, Par
!! !!  Extra strong grade: Sg.Ill
!! !!  Weak grade: Pl.Nom, Sg.Loc, Sg.Com
!! !!FORMS
!! !!(1) Sg.Nom: ǩieʹčč
!! !!(2) Pl.Nom: ǩiẹʼjj
!! !!(3) Sg.Ill: ǩeäkˈka
!! !!(4) Sg.Loc: ǩiẹʹjjest
!! !!(5) Sg.Com: ǩieʹjjin
!! !!(6) Ess: ǩieʹččen
!! !!(7) Par: ǩiẹʹjjed
!! !!(8) Pl.Acc: ǩieʹjjid
!! !!(9) Der/Dim.N.Sg.Nom: ǩeäǥǥaž ??
!! NumContLex="1.113"
!! ** Yaml: __N-kjiechch__
!! * There are several stem types
!! * sueʹǩǩ:suåkk
!!
:%^PALẸ%^PAL ATTESTED-NOUN-STEM ;	! ǩiečč
:%^PALẸ%^PAL SG-NOM ;
:%^PALẸ%^PAL%^KK2GG SG-GEN ;
:%^PALẸ%^PAL%^KK2GG SG-ACC ;
:%^VOWLower%^CC2CCC%>a SG-ILL ;
:%^PALẸ%^PAL%^KK2GG%>e SG-LOC ;
:%^PALẸ%^PAL%>e ESS ; ! ess and prt without
:%^PALẸ%^PAL%^KK2GG%>e PAR ;
!2009: 204 +N:%^KK2GG%>e PAR ;
:%^PALẸ%^PAL%^KK2GG SG-ABE ;
:%^PALẸ%^PAL%^KK2GG PL-NOM ;

:%^PALE%^PAL%^KK2GG SG-COM_IN ;
:%^PALE%^PAL%^KK2GG PL-OBL ;
+Der/Dim:%^VOWLower%^KK2GG%> N_KUÂLAŽ ;

LEXICON N_SUẸʹǨǨ !!= * @CODE@ sueʹǩǩ:suåkk
! vowel: diphthong
+N: NMN_SUẸʹǨǨ ;
LEXICON NMN_SUẸʹǨǨ
! gradation: yes
! weak geminate
!! !!1. WORDS WITH SINGLE-SYLLABLE NOMINATIVE SINGULARS (2009: 204)
!! !!1.3 Sg.Loc in -est (vowel shift)
!! !!  Raised: Sg.Com, Pl.Obl
!! !!  Lowered: ELSE  ẹ, ä
!! !!  e-stems (Sg.Loc, Ess, Par).
!! !!1.3.2 Sg.Ill vowel -a
!! !!1.3.2.1 Has Palatalization
!! !!  Palatalized: ELSE
!! !!  Not Palatalized: Sg.Ill
!! !!1.3.2.1.1 Lacks Specifically Pedagogical Gradation
!! !!1.3.2.1.1.1 Has Orthographic Gradation
!! !!1.3.2.1.1.1[] (Monophthong + Consonant Geminate Variation)
!! !!  Strong grade: Sg.Nom, Ess, Par
!! !!  Extra strong grade: Sg.Ill
!! !!  Weak grade: Pl.Nom, Sg.Loc, Sg.Com
!! !!FORMS
!! !!(1) Sg.Nom: suẹʹǩǩ
!! !!(2) Pl.Nom: suẹʼjj
!! !!(3) Sg.Ill: suäkˈka
!! !!(4) Sg.Loc: suẹʹjjest
!! !!(5) Sg.Com: sueʹjjin
!! !!(6) Ess: suẹʹǩǩen
!! !!(7) Par: suẹʹjjed
!! !!(8) Pl.Acc: sueʹjjid
!! !!(9) Der/Dim.N.Sg.Nom: suäǥǥaž
!! NumContLex="1.113"
!! ** Yaml: __N-suekkj__
!! * There are several stem types
!! * sueʹǩǩ:suåkk
!!
:%^PALẸ%^PAL ATTESTED-NOUN-STEM ;
:%^PALẸ%^PAL SG-NOM ;
:%^PALẸ%^PAL%^KK2GG SG-GEN ;
:%^PALẸ%^PAL%^KK2GG SG-ACC ;
:%^VOWLower%^CC2CCC%>a SG-ILL ;
:%^PALẸ%^PAL%^KK2GG%>e SG-LOC ;
:%^PALẸ%^PAL%>e ESS ; ! ess and prt without
:%^PALẸ%^PAL%^KK2GG%>e PAR ;
!2009: 204 +N:%^KK2GG%>e PAR ;
:%^PALẸ%^PAL%^KK2GG SG-ABE ;
:%^PALẸ%^PAL%^KK2GG PL-NOM ;

:%^PALE%^PAL%^KK2GG SG-COM_IN ;
:%^PALE%^PAL%^KK2GG PL-OBL ;
+Der/Dim:%^VOWLower%^KK2GG%> N_KUÂLAŽ ;

LEXICON N_KUẸʹTT !!= * @CODE@ kuẹʹtt:kuätt
! vowel: diphthong
+N: NMN_KUẸʹTT ;
LEXICON NMN_KUẸʹTT
! gradation: yes
!! !!1. WORDS WITH SINGLE-SYLLABLE NOMINATIVE SINGULARS (2009: 204)
!! !!1.3 Sg.Loc in -est (vowel shift)
!! !!  Raised: Sg.Com, Pl.Obl
!! !!  Lowered: ELSE  ẹ, ä
!! !!  e-stems (Sg.Loc, Ess, Par).
!! !!1.3.2 Sg.Ill vowel -a
!! !!1.3.2.1 Has Palatalization
!! !!  Palatalized: ELSE
!! !!  Not Palatalized: Sg.Ill
!! !!1.3.2.1.1 Lacks Specifically Pedagogical Gradation
!! !!1.3.2.1.1.1 Has Orthographic Gradation
!! !!1.3.2.1.1.1[] (Monophthong + Consonant Geminate Variation)
!! !!  Strong grade: Sg.Nom, Ess, Par
!! !!  Extra strong grade: Sg.Ill
!! !!  Weak grade: Pl.Nom, Sg.Loc, Sg.Com
!! !!FORMS
!! !!(1) Sg.Nom: kuẹʹtt
!! !!(2) Pl.Nom: kuäʼđ
!! !!(3) Sg.Ill: kuätˈta
!! !!(4) Sg.Loc: kuäʹđest
!! !!(5) Sg.Com: kueʹđin
!! !!(6) Ess: kuẹʹtten
!! !!(7) Par: kuẹʹtted
!! !!(8) Pl.Acc: kueʹđid
!! !!(9) Der/Dim.N.Sg.Nom: kuäđaž
!! NumContLex="1.113"
!! ** Yaml: __N-kuett__
!! * There are several stem types
!!
:%^VOWRaise%^PALẸ%^PAL ATTESTED-NOUN-STEM ;	! kuẹʹtt
:%^VOWRaise%^PALẸ%^PAL SG-NOM ;		  	! kuẹʹtt
:%^PAL%^CC2C SG-GEN ;  	      			! kuäʹđ
:%^PAL%^CC2C SG-ACC ;				! kuäʹđ
:%^CC2CCC%>a SG-ILL ;				! kuätˈta
:%^VOWLower%^PAL%^CC2C%>e SG-LOC ;		! kuäʹđest
:%^PALẸ%^PAL%>e ESS ; ! ess and prt without
:%^PALẸ%^PAL%^CC2C%>e PAR ;
!2009: 204 +N:%^CC2C%>e PAR ;
:%^PAL%^CC2C SG-ABE ;
:%^PAL%^CC2C PL-NOM ;

:%^VOWRaise%^PALE%^PAL%^CC2C SG-COM_IN ;
:%^VOWRaise%^PALE%^PAL%^CC2C PL-OBL ;
+Der/Dim:%^CC2C%> N_KUÂLAŽ ;

LEXICON N_VUẸIʹVV !!= * @CODE@ vuẹiʹvv:vuäivv
! vowel: diphthong
+N: NMN_VUẸIʹVV ;
LEXICON NMN_VUẸIʹVV
! gradation: yes
!! !!1. WORDS WITH SINGLE-SYLLABLE NOMINATIVE SINGULARS (2009: 204)
!! !!1.3 Sg.Loc in -est (vowel shift)
!! !!  Raised: Sg.Com, Pl.Obl
!! !!  Lowered: ELSE  ẹ, ä
!! !!  e-stems (Sg.Loc, Ess, Par).
!! !!1.3.2 Sg.Ill vowel -a
!! !!1.3.2.1 Has Palatalization
!! !!  Palatalized: ELSE
!! !!  Not Palatalized: Sg.Ill
!! !!1.3.2.1.1 Lacks Specifically Pedagogical Gradation
!! !!1.3.2.1.1.1 Has Orthographic Gradation
!! !!1.3.2.1.1.1[] (Monophthong + Consonant Geminate Variation)
!! !!  Strong grade: Sg.Nom, Ess, Par
!! !!  Extra strong grade: Sg.Ill
!! !!  Weak grade: Pl.Nom, Sg.Loc, Sg.Com
!! !!FORMS
!! !!(1) Sg.Nom: vuẹiʹvv
!! !!(2) Pl.Nom: kuäʼđ
!! !!(3) Sg.Ill: kuätˈta
!! !!(4) Sg.Loc: vuẹiʹvest
!! !!(5) Sg.Com: vueiʹvin
!! !!(6) Ess: vuẹiʹvven
!! !!(7) Par: vuẹiʹvved
!! !!(8) Pl.Acc: vueiʹvid
!! !!(9) Der/Dim.N.Sg.Nom: vuäivaž
!! NumContLex="1.113"
!! ** Yaml: __N-vueivv__
!! * There are several stem types
!!
:%^VOWRaise%^PALẸ%^PAL ATTESTED-NOUN-STEM ;	! vuẹiʹvv
:%^VOWRaise%^PALẸ%^PAL SG-NOM ;		  	! vuẹiʹvv
:%^VOWRaise%^PALẸ%^PAL%^XYY2XY SG-GEN ;		! vuẹiʹv
:%^VOWRaise%^PALẸ%^PAL%^XYY2XY SG-ACC ;		! vuẹiʹv
:%>a SG-ILL ;		       	      		! vuäivva
:%^VOWRaise%^PALẸ%^PAL%^XYY2XY%>e SG-LOC ;	! vuẹiʹvest
:%^VOWRaise%^PALẸ%^PAL%>e ESS ;   	 	! vuẹiʹvven
:%^VOWRaise%^PALẸ%^PAL%^XYY2XY%>e PAR ;		! vuẹiʹvved
:%^VOWRaise%^PALẸ%^PAL%^XYY2XY SG-ABE ;		! vuẹiʹvtaa/vuẹiʹvtää
:%^VOWRaise%^PALẸ%^PAL%^XYY2XY PL-NOM ;		! vuẹiʹv

:%^VOWRaise%^PALE%^PAL%^XYY2XY SG-COM_IN ;	! vueiʹvin
:%^VOWRaise%^PALE%^PAL%^XYY2XY PL-OBL ;	 	! vueiʹvi
+Der/Dim:%^XYY2XY%> N_KUÂLAŽ ; 	      		! vuäiʹvaž

LEXICON N_ǨEÄʹDǦǦ !!= * @CODE@ ǩeäʹdǧǧ:ǩeädgg
! vowel: diphthong
+N: NMN_ǨEÄʹDǦǦ ;
LEXICON NMN_ǨEÄʹDǦǦ
! gradation: yes
!! !!1. WORDS WITH SINGLE-SYLLABLE NOMINATIVE SINGULARS (2009: 180)
!! !!1.3 Sg.Loc in -est (vowel shift)
!! !!  Raised: Sg.Com, Pl.Obl
!! !!  Lowered: ELSE
!! !!  e-stems (Sg.Loc, Ess, Par).
!! !!1.3.2 Sg.Ill vowel -a
!! !!1.3.2.1 Has Palatalization
!! !!  Palatalized: ELSE
!! !!  Not Palatalized: Sg.Ill
!! !!1.3.2.1.1 Lacks Specifically Pedagogical Gradation
!! !!1.3.2.1.1.1 Has Orthographic Gradation
!! !!1.3.2.1.1.1[] (Monophthong + Consonant Cluster)
!! !!  Strong grade: Sg.Nom, Ess, Par
!! !!  Strong grade: Sg.Ill
!! !!  Weak grade: Pl.Nom, Sg.Loc, Sg.Com
!! !!FORMS
!! !!(1) Sg.Nom: ǩeäʹdǧǧ
!! !!(2) Pl.Nom: ââʼlj
!! !!(3) Sg.Ill: âlgga
!! !!(4) Sg.Loc: ââʹljest
!! !!(5) Sg.Com: õõʹljin
!! !!(6) Ess: ǩeäʹdǧǧen
!! !!(7) Par: ǩeäʹdǧǧed
!! !!(8) Pl.Acc: õõʹljid
!! !!(9) Der/Dim.N.Sg.Nom: ââlǥaž
!! NumContLex="1.113"
!! Is for nouns with ''-est'' Loc, Extra long vowel
!! ** Yaml: __N-algg__
 ATTESTED-NOUN-STEM ;
: SG-NOM ;
:%^VOWRaise%^PALẸ%^PAL%^XYY2XY SG-GEN ;
:%^VOWRaise%^PALẸ%^PAL%^XYY2XY SG-ACC ;
:%^PALNo%>a SG-ILL ;
:%^XYY2XY%^PALẸ%^PAL%>e SG-LOC ;
:%^VOWRaise%^PALE%^PAL%^XYY2XY SG-COM_IN ;
:%>e ESS ; ! ess and prt without
:%>e PAR ;
:%^VOWRaise%^PALẸ%^PAL%^XYY2XY SG-ABE ;
:%^VOWRaise%^PALẸ%^PAL%^XYY2XY PL-NOM ;
:%^VOWRaise%^PALE%^PALẸ%^XYY2XY%> PL-OBL ;
+Der/Dim:%^XYY2XY%^PALNo%> N_KUÂLAŽ ;

LEXICON N_MUEʹRJJ !!= * @CODE@ mueʹrjj:mueʹrjj
! vowel: diphthong
+N: NMN_MUEʹRJJ ;
LEXICON NMN_MUEʹRJJ
! gradation: yes
!! !!1. WORDS WITH SINGLE-SYLLABLE NOMINATIVE SINGULARS (2009: 180)
!! !!1.3 Sg.Loc in -est (vowel shift)
!! !!  Raised: Sg.Com, Pl.Obl
!! !!  Lowered: ELSE
!! !!  e-stems (Sg.Loc, Ess, Par).
!! !!1.3.2 Sg.Ill vowel -a
!! !!1.3.2.1 Has Palatalization
!! !!  Palatalized: ELSE
!! !!  Not Palatalized: Sg.Ill
!! !!1.3.2.1.1 Lacks Specifically Pedagogical Gradation
!! !!1.3.2.1.1.1 Has Orthographic Gradation
!! !!1.3.2.1.1.1[] (Monophthong + Consonant Cluster)
!! !!  Strong grade: Sg.Nom, Ess, Par
!! !!  Strong grade: Sg.Ill
!! !!  Weak grade: Pl.Nom, Sg.Loc, Sg.Com
!! !!FORMS
!! !!(1) Sg.Nom: mueʹrjj
!! !!(2) Pl.Nom: mueʼrj
!! !!(3) Sg.Ill: muerjja
!! !!(4) Sg.Loc: mueʹrjest
!! !!(5) Sg.Com: mueʹrjin
!! !!(6) Ess: mueʹrjjen
!! !!(7) Par: mueʹrjjed
!! !!(8) Pl.Acc: mueʹrjid
!! !!(9) Der/Dim.N.Sg.Nom: muerjaž
!! NumContLex="1.113"
!! Is for nouns with ''-est'' Loc, Extra long vowel
!! ** Yaml: __N-muerjj__
 ATTESTED-NOUN-STEM ;
: SG-NOM ;
:%^XYY2XY SG-GEN ;
:%^XYY2XY SG-ACC ;
:%^PALNo%>a SG-ILL ;
:%^XYY2XY%>e SG-LOC ;
:%^VOWRaise%^XYY2XY SG-COM_IN ;
:%>e ESS ; ! ess and prt without
:%>e PAR ;
:%^XYY2XY SG-ABE ;
:%^XYY2XY PL-NOM ;
:%^VOWRaise%^XYY2XY%> PL-OBL ;
+Der/Dim:%^XYY2XY%^PALNo%> N_KUÂLAŽ ;

LEXICON N_SUEIʹNN !!= * @CODE@ sueiʹnn:sueiʹnn
! vowel: diphthong
+N: NMN_SUEIʹNN ;
LEXICON NMN_SUEIʹNN
! gradation: yes
!! !!1. WORDS WITH SINGLE-SYLLABLE NOMINATIVE SINGULARS (2009: 180)
!! !!1.3 Sg.Loc in -est (vowel shift)
!! !!  Raised: Sg.Com, Pl.Obl
!! !!  Lowered: ELSE
!! !!  e-stems (Sg.Loc, Ess, Par).
!! !!1.3.2 Sg.Ill vowel -a
!! !!1.3.2.1 Has Palatalization
!! !!  Palatalized: ELSE
!! !!  Not Palatalized: Sg.Ill
!! !!1.3.2.1.1 Lacks Specifically Pedagogical Gradation
!! !!1.3.2.1.1.1 Has Orthographic Gradation
!! !!1.3.2.1.1.1[] (Monophthong + Consonant Cluster)
!! !!  Strong grade: Sg.Nom, Ess, Par
!! !!  Strong grade: Sg.Ill
!! !!  Weak grade: Pl.Nom, Sg.Loc, Sg.Com
!! !!FORMS
!! !!(1) Sg.Nom: sueiʹnn
!! !!(2) Pl.Nom: sueiʼn
!! !!(3) Sg.Ill: sueinna
!! !!(4) Sg.Loc: sueiʹnest
!! !!(5) Sg.Com: sueiʹnin
!! !!(6) Ess: sueiʹnnen
!! !!(7) Par: sueiʹnned
!! !!(8) Pl.Acc: sueiʹnid
!! !!(9) Der/Dim.N.Sg.Nom: sueinaž
!! NumContLex="1.113"
!! Is for nouns with ''-est'' Loc, Extra long vowel
!! ** Yaml: __N-sueinn__
 ATTESTED-NOUN-STEM ;
: SG-NOM ;
:%^XYY2XY SG-GEN ;
:%^XYY2XY SG-ACC ;
:%^PALNo%>a SG-ILL ;
:%^XYY2XY%>e SG-LOC ;
:%^VOWRaise%^XYY2XY SG-COM_IN ;
:%>e ESS ; ! ess and prt without
:%>e PAR ;
:%^XYY2XY SG-ABE ;
:%^XYY2XY PL-NOM ;
:%^VOWRaise%^XYY2XY%> PL-OBL ;
+Der/Dim:%^XYY2XY%^PALNo%> N_KUÂLAŽ ;

LEXICON N_ČUÄʹRVV !!= * @CODE@ čuäʹrvv:čuårvv
! vowel: diphthong
+N: NMN_ČUÄʹRVV ;
LEXICON NMN_ČUÄʹRVV
! gradation: yes
! weak geminate
!! !!1. WORDS WITH SINGLE-SYLLABLE NOMINATIVE SINGULARS (2009: 204)
!! !!1.3 Sg.Loc in -est (vowel shift)
!! !!  Raised: Sg.Com, Pl.Obl
!! !!  Lowered: ELSE  ẹ, ä
!! !!  e-stems (Sg.Loc, Ess, Par).
!! !!1.3.2 Sg.Ill vowel -a
!! !!1.3.2.1 Has Palatalization
!! !!  Palatalized: ELSE
!! !!  Not Palatalized: Sg.Ill
!! !!1.3.2.1.1 Lacks Specifically Pedagogical Gradation
!! !!1.3.2.1.1.1 Has Orthographic Gradation
!! !!1.3.2.1.1.1[] (Monophthong + Consonant Geminate Variation)
!! !!  Strong grade: Sg.Nom, Ess, Par
!! !!  Extra strong grade: Sg.Ill
!! !!  Weak grade: Pl.Nom, Sg.Loc, Sg.Com
!! !!FORMS
!! !!(1) Sg.Nom: čuäʹrvv
!! !!(2) Pl.Nom: čuẹʼrv
!! !!(3) Sg.Ill: čuärvva
!! !!(4) Sg.Loc: suẹʹjjest
!! !!(5) Sg.Com: sueʹjjin
!! !!(6) Ess: čuẹʹrvven
!! !!(7) Par: suẹʹjjed
!! !!(8) Pl.Acc: sueʹjjid
!! !!(9) Der/Dim.N.Sg.Nom: čuärvaž
!! NumContLex="1.113"
!! ** Yaml: __N-suekkj__
!! * There are several stem types
!! * čuẹʹrvv:čuårvv
!!
:%^PALẸ%^PAL ATTESTED-NOUN-STEM ;
:%^PALẸ%^PAL SG-NOM ;
:%^PALẸ%^PAL%^XYY2XY SG-GEN ;
:%^PALẸ%^PAL%^XYY2XY SG-ACC ;
:%^VOWLower%^CC2CCC%>a SG-ILL ;
:%^PALẸ%^PAL%^XYY2XY%>e SG-LOC ;
:%^PALẸ%^PAL%>e ESS ; ! ess and prt without
:%^PALẸ%^PAL%^XYY2XY%>e PAR ;
!2009: 204 +N:%^XYY2XY%>e PAR ;
:%^PALẸ%^PAL%^XYY2XY SG-ABE ;
:%^PALẸ%^PAL%^XYY2XY PL-NOM ;

:%^PALE%^PAL%^XYY2XY SG-COM_IN ;
:%^PALE%^PAL%^XYY2XY PL-OBL ;
+Der/Dim:%^VOWLower%^XYY2XY%> N_KUÂLAŽ ;

LEXICON N_NEUʹLL !!= * @CODE@ 
! vowel: monophthong
+N: NMN_NEUʹLL ;
LEXICON NMN_NEUʹLL
! gradation: yes
!! !!1. WORDS WITH SINGLE-SYLLABLE NOMINATIVE SINGULARS (2009: 180)
!! !!1.3 Sg.Loc in -est (no vowel shift, all lowered)
!! !!  e-stems (Sg.Loc, Ess, Par).
!! !!1.3.2 Sg.Ill vowel -a
!! !!1.3.2.1 Has Palatalization
!! !!  Palatalized: ELSE
!! !!  Not Palatalized: Sg.Ill
!! !!1.3.2.1.1 Lacks Specifically Pedagogical Gradation
!! !!1.3.2.1.1.1 Has Orthographic Gradation
!! !!1.3.2.1.1.1[] (Monophthong + Consonant Cluster variation)
!! !!  Strong grade: Sg.Nom, Ess, Par
!! !!  Strong grade: Sg.Ill
!! !!  Weak grade: Pl.Nom, Sg.Loc, Sg.Com
!! !!FORMS
!! !!(1) Sg.Nom: neuʹll
!! !!(2) Pl.Nom: neeuʹl
!! !!(3) Sg.Ill: neâulla
!! !!(4) Sg.Loc: neeuʹlest
!! !!(5) Sg.Com: neeuʹlin
!! !!(6) Ess: neuʹllen
!! !!(7) Par: neuʹlled
!! !!(8) Pl.Acc: neeuʹlid
!! !!(9) Der/Dim.N.Sg.Nom: neâulaž
!! ** Yaml: __N-neull__
!! * There are several stem types
!! * neuʹll:neâull
 ATTESTED-NOUN-STEM ;
: SG-NOM ;
:%^V2VV%^XYY2XY SG-GEN ;
:%^V2VV%^XYY2XY SG-ACC ;
:%^PALNo%>a SG-ILL ;
:%^V2VV%^XYY2XY%>e SG-LOC ;
:%^V2VV%^XYY2XY SG-COM_IN ;
:%>e ESS ; ! ess and prt without
:%>e PAR ;
:%^V2VV%^XYY2XY SG-ABE ;
:%^V2VV%^XYY2XY PL-NOM ;
:%^V2VV%^XYY2XY PL-OBL ;
+Der/Dim:%^V2VV%^XYY2XY%^PALNo%> N_KUÂLAŽ ;

LEXICON N-piess
N_PIEʹSS ;
LEXICON N_PIEʹSS !!= * @CODE@ 
! vowel: diphthong
+N: NMN_PIEʹSS ;
LEXICON NMN_PIEʹSS
! gradation: yes
!! !!1. WORDS WITH SINGLE-SYLLABLE NOMINATIVE SINGULARS (2009: 180, 197-199)
!! !!1.3 Sg.Loc in -est (vowel shift)
!! !!  Raised: ELSE
!! !!  Lowered: Sg.Ill
!! !!  e-stems (Sg.Loc, Ess, Par).
!! !!1.3.2 Sg.Ill vowel -a
!! !!1.3.2.1 Has Palatalization
!! !!  Palatalized: ELSE
!! !!  Not Palatalized: Sg.Ill
!! !!1.3.2.1.1 Lacks Specifically Pedagogical Gradation
!! !!1.3.2.1.1.1 Has Orthographic Gradation
!! !!1.3.2.1.1.1[] (Diphthong + Consonant Geminate variation)
!! !!  Strong grade: Sg.Nom, Ess, Par
!! !!  Extra strong grade: Sg.Ill
!! !!  Weak grade: Pl.Nom, Sg.Loc, Sg.Com
!! !!FORMS
!! !!(1) Sg.Nom: pieʹss
!! !!(2) Pl.Nom: pieʼzz
!! !!(3) Sg.Ill: peäsˈsa
!! !!(4) Sg.Loc: pieʹzzest
!! !!(5) Sg.Com: pieʹzzin
!! !!(6) Ess: pieʹssen
!! !!(7) Par: pieʹssed
!! !!(8) Pl.Acc: pieʹzzid
!! !!(9) Der/Dim.N.Sg.Nom: peäzzaž 
!! ** Yaml: __N-piess__
!! * There are several stem types 
!! * pieʹss:piâss
:%^VOWLower%>a SG-ILL ;
:%^KK2GG%^PALE%^PAL DenominalAdjsCShort ;

:%^PALE%^PAL ATTESTED-NOUN-STEM ;
:%^PALE%^PAL SG-NOM ;
:%^KK2GG%^PALE%^PAL SG-GEN ;
:%^KK2GG%^PALE%^PAL SG-ACC ;
:%^KK2GG%^PALE%^PAL%>e SG-LOC ;
:%^KK2GG%^PALE%^PAL SG-COM_IN ;
:%^PALE%^PAL%>e ESS ; ! ess and prt without
:%^PALE%^PAL%>e PAR ;
:%^KK2GG%^PALE%^PAL SG-ABE ;
:%^KK2GG%^PALE%^PAL PL-NOM ;
:%^KK2GG%^PALE%^PAL PL-OBL ;
+Der/Dim:%^KK2GG%^VOWLower%> N_KUÂLAŽ ;
 
LEXICON N_JEÄʹǦǦ !!= * @CODE@ 
! vowel: diphthong
+N: NMN_JEÄʹǦǦ ;
LEXICON NMN_JEÄʹǦǦ
! gradation: yes
!! !!1. WORDS WITH SINGLE-SYLLABLE NOMINATIVE SINGULARS (2009: 180, 197-199)
!! !!1.3 Sg.Loc in -est (vowel shift)
!! !!  Raised: ELSE
!! !!  Lowered: Sg.Ill
!! !!  e-stems (Sg.Loc, Ess, Par).
!! !!1.3.2 Sg.Ill vowel -a
!! !!1.3.2.1 Has Palatalization
!! !!  Palatalized: ELSE
!! !!  Not Palatalized: Sg.Ill
!! !!1.3.2.1.1 Lacks Specifically Pedagogical Gradation
!! !!1.3.2.1.1.1 Has Orthographic Gradation
!! !!1.3.2.1.1.1[] (Diphthong + Consonant Geminate variation)
!! !!  Strong grade: Sg.Nom, Ess, Par
!! !!  Extra strong grade: Sg.Ill
!! !!  Weak grade: Pl.Nom, Sg.Loc, Sg.Com
!! !!FORMS
!! !!(1) Sg.Nom: jeäʹǧǧ
!! !!(2) Pl.Nom: jieʹǧǧ
!! !!(3) Sg.Ill: jeägˈga
!! !!(4) Sg.Loc: jieʹǧǧest
!! !!(5) Sg.Com: jieʹǧǧin
!! !!(6) Ess: jeäʹǧǧen
!! !!(7) Par: jeäʹǧǧed
!! !!(8) Pl.Acc: jieʹǧǧid
!! !!(9) Der/Dim.N.Sg.Nom: jeäggaž 
!! ** Yaml: __N-jeaggj__
!! * There are several stem types 
!! * jeäʹǧǧ:jiâgg
:%^VOWLower%>a SG-ILL ;
:%^PALẸ%^PAL DenominalAdjsCShort ;

:%^VOWLower%^PAL ATTESTED-NOUN-STEM ;
:%^VOWLower%^PAL SG-NOM ;
:%^PALẸ%^PAL SG-GEN ;
:%^PALẸ%^PAL SG-ACC ;
:%^PALẸ%^PAL%>e SG-LOC ;
:%^PALẸ%^PAL SG-COM_IN ;
:%^PALẸ%^PAL%>e ESS ; ! ess and prt without
:%^PALẸ%^PAL%>e PAR ;
:%^PALẸ%^PAL SG-ABE ;
:%^PALẸ%^PAL PL-NOM ;
:%^PALẸ%^PAL PL-OBL ;
+Der/Dim:%^VOWLower%> N_KUÂLAŽ ;

LEXICON N_KUEʹLL !!= * @CODE@ kueʹll:kuâll
! vowel: diphthong
+N: NMN_KUEʹLL ;
LEXICON NMN_KUEʹLL
! gradation: yes
!! !!1. WORDS WITH SINGLE-SYLLABLE NOMINATIVE SINGULARS (2009: 180, 197-199)
!! !!1.3 Sg.Loc in -est (no vowel shift, all lowered)
!! !!  e-stems (Sg.Loc, Ess, Par).
!! !!1.3.2 Sg.Ill vowel -a
!! !!1.3.2.1 Has Palatalization
!! !!  Palatalized: ELSE
!! !!  Not Palatalized: Sg.Ill
!! !!1.3.2.1.2 Has Specifically Pedagogical Gradation
!! !!1.3.2.1.1.1 Has Orthographic Gradation
!! !!1.3.2.1.1.1[] (Diphthong + Consonant and Geminate variation)
!! !!  Strong grade: Sg.Nom, Ess, Par
!! !!  Extra strong grade: Sg.Ill
!! !!  Weak grade: Pl.Nom, Sg.Loc, Sg.Com, Dim
!! !!FORMS
!! !!(1) Sg.Nom: kueʹll
!! !!(2) Pl.Nom: kueʼl
!! !!(3) Sg.Ill: kuâlˈla
!! !!(4) Sg.Loc: kueʹlest
!! !!(5) Sg.Com: kuõʹlin ~ kueʹlin
!! !!(6) Ess: kueʹllen
!! !!(7) Par: kueʹlled
!! !!(8) Pl.Acc: kuõʹlid ~ kueʹlid
!! !!(9) Der/Dim.N.Sg.Nom: kuâlaž 
!! ** Yaml: __N-kuell__
!! * There are several stem types 
!! * kueʹll:kuâll
:%^CC2CCC%>a SG-ILL ;
:%^PALE%^PAL%^CC2C DenominalAdjsCShort ;

:%^PALE%^PAL ATTESTED-NOUN-STEM ;
:%^PALE%^PAL SG-NOM ;
:%^PALE%^PAL%^CC2C SG-GEN ;
:%^PALE%^PAL%^CC2C SG-ACC ;
:%^PALE%^PAL%^CC2C%>e SG-LOC ;
:%^VOWRaise%^PAL%^CC2C SG-COM_IN ;
+Err/Orth:%^PALE%^PAL%^CC2C SG-COM_IN ;
:%^PALE%^PAL%>e ESS ; ! ess and prt without
:%^PALE%^PAL%>e PAR ;
:%^PALE%^PAL%^CC2C SG-ABE ;

:%^PALE%^PAL%^CC2C PL-NOM ;
:%^VOWRaise%^PAL%^CC2C PL-OBL ;
+Err/Orth:%^PALE%^PAL%^CC2C PL-OBL ;
+Der/Dim:%^VOWLower%^CC2C%> N_KUÂLAŽ ;

LEXICON N_JUEʹLǦǦ !!= * @CODE@ jueʹlǧǧ:juâlgg
! vowel: diphthong
+N: NMN_JUEʹLǦǦ ;
LEXICON NMN_JUEʹLǦǦ
! gradation: yes
! diphthong: yes
! consonant: cluster
!! !!1. WORDS WITH SINGLE-SYLLABLE NOMINATIVE SINGULARS (2009: 180, 197-199)
!! !!1.3 Sg.Loc in -est (no vowel shift, all lowered)
!! !!  e-stems (Sg.Loc, Ess, Par).
!! !!1.3.2 Sg.Ill vowel -a
!! !!1.3.2.1 Has Palatalization
!! !!  Palatalized: ELSE
!! !!  Not Palatalized: Sg.Ill
!! !!1.3.2.1.2 Has Specifically Pedagogical Gradation
!! !!1.3.2.1.1.1 Has Orthographic Gradation
!! !!1.3.2.1.1.1[] (Diphthong + Consonant and Geminate variation)
!! !!  Strong grade: Sg.Nom, Ess, Par
!! !!  Extra strong grade: Sg.Ill
!! !!  Weak grade: Pl.Nom, Sg.Loc, Sg.Com, Dim
!! !!FORMS
!! !!(1) Sg.Nom: jueʹlǧǧ
!! !!(2) Pl.Nom: jueʹlj
!! !!(3) Sg.Ill: juâlgga
!! !!(4) Sg.Loc: jueʹljest
!! !!(5) Sg.Com: juõʹljin ~ jueʹljin
!! !!(6) Ess: jueʹlǧǧen
!! !!(7) Par: jueʹlǧǧed
!! !!(8) Pl.Acc: juõʹljid ~ jueʹljid
!! !!(9) Der/Dim.N.Sg.Nom: juâlǥaž 
!! ** Yaml: __N-juelggj__
!! * There are several stem types 
!! * jueʹlǧǧ:juâlgg
:%^CC2CCC%>a SG-ILL ;
:%^PALE%^PAL%^XYY2XY DenominalAdjsCShort ;

:%^PALE%^PAL ATTESTED-NOUN-STEM ;
:%^PALE%^PAL SG-NOM ;
:%^PALE%^PAL%^XYY2XY SG-GEN ;
:%^PALE%^PAL%^XYY2XY SG-ACC ;
:%^PALE%^PAL%^XYY2XY%>e SG-LOC ;
:%^VOWRaise%^PAL%^XYY2XY SG-COM_IN ;
+Err/Orth:%^PALE%^PAL%^XYY2XY SG-COM_IN ;
:%^PALE%^PAL%>e ESS ; ! ess and prt without
:%^PALE%^PAL%>e PAR ;
:%^PALE%^PAL%^XYY2XY SG-ABE ;

:%^PALE%^PAL%^XYY2XY PL-NOM ;
:%^VOWRaise%^PAL%^XYY2XY PL-OBL ;
+Err/Orth:%^PALE%^PAL%^XYY2XY PL-OBL ;
+Der/Dim:%^VOWLower%^XYY2XY%> N_KUÂLAŽ ;

LEXICON N_JEÄʹRǦǦ !!= * @CODE@ jeäʹrǧǧ:jeäʹlǧǧ
! vowel: diphthong
+N: NMN_JEÄʹRǦǦ ;
LEXICON NMN_JEÄʹRǦǦ
! gradation: yes
! diphthong: yes
! consonant: cluster
!! !!1. WORDS WITH SINGLE-SYLLABLE NOMINATIVE SINGULARS (2009: 180, 197-199)
!! !!1.3 Sg.Loc in -est (no vowel shift, all lowered)
!! !!  e-stems (Sg.Loc, Ess, Par).
!! !!1.3.2 Sg.Ill vowel -a
!! !!1.3.2.1 Has Palatalization
!! !!  Palatalized: ELSE
!! !!  Not Palatalized: Sg.Ill
!! !!1.3.2.1.2 Has Specifically Pedagogical Gradation
!! !!1.3.2.1.1.1 Has Orthographic Gradation
!! !!1.3.2.1.1.1[] (Diphthong + Consonant and Geminate variation)
!! !!  Strong grade: Sg.Nom, Ess, Par
!! !!  Extra strong grade: Sg.Ill
!! !!  Weak grade: Pl.Nom, Sg.Loc, Sg.Com, Dim
!! !!FORMS
!! !!(1) Sg.Nom: jeäʹrǧǧ
!! !!(2) Pl.Nom: jiẹʹrj
!! !!(3) Sg.Ill: jeärgga
!! !!(4) Sg.Loc: jiẹʹrjest
!! !!(5) Sg.Com: jiẹʹrjin
!! !!(6) Ess: jeäʹrǧǧen
!! !!(7) Par: jeäʹrǧǧed
!! !!(8) Pl.Acc: jiẹʹrjid
!! !!(9) Der/Dim.N.Sg.Nom: jeärǥaž 
!! ** Yaml: __N-jeaerggj__
!! * There are several stem types 
!! * jeäʹrǧǧ:jeäʹrǧǧ
:%^PALNo%>a SG-ILL ;
:%^VOWRaise%^PALẸ%^PAL%^XYY2XY DenominalAdjsCShort ;

:%^PAL ATTESTED-NOUN-STEM ;
:%^PAL SG-NOM ;
:%^VOWRaise%^PALẸ%^PAL%^XYY2XY SG-GEN ;
:%^VOWRaise%^PALẸ%^PAL%^XYY2XY SG-ACC ;
:%^VOWRaise%^PALẸ%^PAL%^XYY2XY%>e SG-LOC ;
:%^VOWRaise%^PAL%^XYY2XY SG-COM_IN ;
+Err/Orth:%^VOWRaise%^PALẸ%^PAL%^XYY2XY SG-COM_IN ;
:%^PAL%>e ESS ; ! ess and prt without
:%^PAL%>e PAR ;
:%^VOWRaise%^PALẸ%^PAL%^XYY2XY SG-ABE ;

:%^VOWRaise%^PALẸ%^PAL%^XYY2XY PL-NOM ;
:%^VOWRaise%^PAL%^XYY2XY PL-OBL ;
+Err/Orth:%^VOWRaise%^PALẸ%^PAL%^XYY2XY PL-OBL ;
+Der/Dim:%^PALNo%^XYY2XY%> N_KUÂLAŽ ;

LEXICON N_VUEʹSS !!= * @CODE@  vueʹss:vuâss
! vowel: diphthong
+N: NMN_VUEʹSS ;
LEXICON NMN_VUEʹSS
! gradation: yes
! weak: geminate
!! !!1. WORDS WITH SINGLE-SYLLABLE NOMINATIVE SINGULARS (2009: 180, 197-199)
!! !!1.3 Sg.Loc in -est (no vowel shift, all lowered)
!! !!  e-stems (Sg.Loc, Ess, Par).
!! !!1.3.2 Sg.Ill vowel -a
!! !!1.3.2.1 Has Palatalization
!! !!  Palatalized: ELSE
!! !!  Not Palatalized: Sg.Ill
!! !!1.3.2.1.2 Has Specifically Pedagogical Gradation
!! !!1.3.2.1.1.1 Has Orthographic Gradation
!! !!1.3.2.1.1.1[] (Diphthong + Consonant and Geminate variation)
!! !!  Strong grade: Sg.Nom, Ess, Par
!! !!  Extra strong grade: Sg.Ill
!! !!  Weak grade: Pl.Nom, Sg.Loc, Sg.Com, Dim
!! !!FORMS
!! !!(1) Sg.Nom: vueʹss
!! !!(2) Pl.Nom: vueʼzz
!! !!(3) Sg.Ill: vuâsˈsa
!! !!(4) Sg.Loc: vueʹzzest
!! !!(5) Sg.Com: vuõʹzzin ~ vueʹzzin
!! !!(6) Ess: vueʹssen
!! !!(7) Par: vueʹssed
!! !!(8) Pl.Acc: vuõʹzzid ~ vueʹzzid
!! !!(9) Der/Dim.N.Sg.Nom: vuâzzaž 
!! ** Yaml: __N-vuess__
!! * There are several stem types 
!! * vueʹss:vuâss
:%^CC2CCC%>a SG-ILL ;
:%^PALE%^PAL%^KK2GG DenominalAdjsCShort ;

:%^PALE%^PAL ATTESTED-NOUN-STEM ;
:%^PALE%^PAL SG-NOM ;
:%^PALE%^PAL%^KK2GG SG-GEN ;
:%^PALE%^PAL%^KK2GG SG-ACC ;
:%^PALE%^PAL%^KK2GG%>e SG-LOC ;
:%^VOWRaise%^PAL%^KK2GG SG-COM_IN ;
+Err/Orth:%^PALE%^PAL%^KK2GG SG-COM_IN ;
:%^PALE%^PAL%>e ESS ; ! ess and prt without
:%^PALE%^PAL%>e PAR ;
:%^PALE%^PAL%^KK2GG SG-ABE ;

:%^PALE%^PAL%^KK2GG PL-NOM ;
:%^VOWRaise%^PAL%^KK2GG PL-OBL ;
+Err/Orth:%^PALE%^PAL%^KK2GG PL-OBL ;
+Der/Dim:%^KK2GG%> N_KUÂLAŽ ;



LEXICON N_KUʹMPP !!= * @CODE@ 
+N: NMN_KUʹMPP ;
LEXICON NMN_KUʹMPP
! gradation: yes
!! N_E-EPal3-31
!! !!1. WORDS WITH SINGLE-SYLLABLE NOMINATIVE SINGULARS (2009: 180)
!! !!1.3 Sg.Loc in -est (no vowel shift, all raised)
!! !!  e-stems (Sg.Loc, Ess, Par).
!! !!1.3.2 Sg.Ill vowel -e
!! !!1.3.2.1 Has Palatalization (all palatalized)
!! !!1.3.2.1.1 Lacks Specifically Pedagogical Gradation
!! !!1.3.2.1.1.1 Has Orthographic Gradation
!! !!1.3.2.1.1.1[] (Monophthong + Consonant Cluster Variation)
!! !!  Strong grade: Sg.Nom, Ess, Par
!! !!  Strong grade: Sg.Ill
!! !!  Weak grade: Pl.Nom, Sg.Loc, Sg.Com
!! !!FORMS
!! !!(1) Sg.Nom: kuʹmpp
!! !!(2) Pl.Nom: kuuʼmp
!! !!(3) Sg.Ill: kuʹmppe
!! !!(4) Sg.Loc: kuuʹmpest
!! !!(5) Sg.Com: kuuʹmpin
!! !!(6) Ess: kuʹmppen
!! !!(7) Par: kuʹmpped
!! !!(8) Pl.Acc: kuuʹmpid
!! !!(9) Der/Dim.N.Sg.Nom: kuumpež
!! ** Yaml: __N-kumpp__
!! ???* There are several stem types
!! * kuʹmpp:kuʹmpp
!! NumContLex="1.1140000000000001"
:%^PAL  ATTESTED-NOUN-STEM ;
:%^PAL SG-NOM ;
:%^V2VV%^XYY2XY SG-GEN ;
:%^V2VV%^XYY2XY SG-ACC ;
:%^PAL%>e SG-ILL ;
:%^V2VV%^XYY2XY%>e SG-LOC ;
:%^V2VV%^XYY2XY SG-COM_IN ;
:%>e ESS ; ! ess and prt without
:%>e PAR ;
:%^V2VV%^XYY2XY SG-ABE ;
:%^V2VV%^XYY2XY PL-NOM ;
:%^V2VV%^XYY2XY PL-OBL ;
+Der/Dim:%^V2VV%^XYY2XY%> N_KUUʹMPEŽ ;



LEXICON N_KAAʹFF !!= * @CODE@ 
+N: NMN_KAAʹFF ;
LEXICON NMN_KAAʹFF
! gradation: yes
!! 
!! !!1. WORDS WITH SINGLE-SYLLABLE NOMINATIVE SINGULARS (2009: 180)
!! !!1.3 Sg.Loc in -est (no vowel shift, all raised)
!! !!  e-stems (Sg.Loc, Ess, Par).
!! !!1.3.2 Sg.Ill vowel -e
!! !!1.3.2.1 Has Palatalization (all palatalized)
!! !!1.3.2.1.1 Lacks Specifically Pedagogical Gradation
!! !!1.3.2.1.1.1 Has Orthographic Gradation
!! !!1.3.2.1.1.1[] (Monophthong + Consonant Cluster Variation)
!! !!  Strong grade: Sg.Nom, Ess, Par
!! !!  Strong grade: Sg.Ill
!! !!  Weak grade: Pl.Nom, Sg.Loc, Sg.Com
!! !!FORMS
!! !!(1) Sg.Nom: kaaʹff
!! !!(2) Pl.Nom: kaaʼf
!! !!(3) Sg.Ill: kaaʹffe
!! !!(4) Sg.Loc: kaaʹfest
!! !!(5) Sg.Com: kaaʹfin
!! !!(6) Ess: kaaʹffen
!! !!(7) Par: kaaʹffed
!! !!(8) Pl.Acc: kaaʹfid
!! !!(9) Der/Dim.N.Sg.Nom: kaaʹfež
!! ** Yaml: __N-kaaff__
!! ???* There are several stem types
!! * kaaʹff:kaaʹff
!! NumContLex="1.1140000000000001"
:  ATTESTED-NOUN-STEM ;
: SG-NOM ;
:%^CC2C SG-GEN ;
:%^CC2C SG-ACC ;
:%>e SG-ILL ;
:%^CC2C%>e SG-LOC ;
:%^CC2C SG-COM_IN ;
:%>e ESS ; ! ess and prt without
:%>e PAR ;
:%^CC2C SG-ABE ;
:%^CC2C PL-NOM ;
:%^CC2C PL-OBL ;
+Der/Dim:%^CC2C%> N_KUUʹMPEŽ ;



LEXICON N_KLAAʹDD !!= * @CODE@ 
+N: NMN_KLAAʹDD ;
LEXICON NMN_KLAAʹDD
! gradation: no
!! is for nouns with ''-est'' +Sg+Loc; ''e'' +Sg+Ill; X2 no gradation; no lowering no raising
!! N_GEN1-ILLEX1-LOCE-NOM1X1
!! ** Yaml: __klaadd__
!! * There are several stem types 
!! * klaaʹdd:klaaʹdd

!:%^PenV2VV%^CShort%^VC DenominalAdjsCShort ;
 ATTESTED-NOUN-STEM ;
 SG-NOM ;
 SG-GEN ;
 SG-ACC ;
 NMN_SG-ILL_E ;
 NMN_SG-LOC_E ;
 SG-COM_IN ;
 NMN_ESS_E ;
 NMN_PAR_E ;
 SG-ABE ;

 PL-NOM ;
 PL-OBL ;



LEXICON N_LUUKK !!= * @CODE@ 
+N: NMN_LUUKK ;
LEXICON NMN_LUUKK
! gradation: yes
!! !!1. WORDS WITH SINGLE-SYLLABLE NOMINATIVE SINGULARS (2009: 167)
!! !!1.1 Sg.Loc in -âst. â-stems (Sg.Loc, Ess, Par).
!! !!1.1.3 Sg.Ill in palatalization and -e
!! !!1.1.3.2 LACKS Gradation
!! !!1.1.3.2.1 Monophthong
!! !!1.1.3.2.1.1 Consonant Geminate
!! !!1.1.3.2.1.1.2 Sg.Nom Strong Grade
!! !!1.1.3.2.1.1.2.2.Sg.Gen Strong Grade
!! !!1.1.3.2.1.1.2.2.2 Sg.Ill Strong Grade
!! luukk:luukk is for nouns with -âst Loc and no gradation. N_Â-EPal1-11, N_Â-EPal2-22
!! ** Yaml: __saarf, luukk__
 ATTESTED-NOUN-STEM ;
 SG-NOM ;
 SG-GEN ;
 SG-ACC ;
 NMN_SG-ILL_PAL_E ;
 NMN_SG-LOC_Â ;
 SG-COM_IN ;
 NMN_ESS_Â ; ! ess and prt without
 NMN_PAR_Â ;
 SG-ABE ;
 PL-NOM ;
 PL-OBL ;

LEXICON N_PLAAN !!= * @CODE@ 
+N: NMN_PLAAN ;
LEXICON NMN_PLAAN
! gradation: no
!! !!2. WORDS WITH TWO-SYLLABLE NOMINATIVE SINGULARS (2009: 288)
!! !!2.1 Sg.Loc in -âst. â-stems (Sg.Loc, Ess, Par).
!! !!2.1.3 Sg.Ill in palatalization and -e
!! !!2.1.3.3 Lacks Gradation (in last syllable)
!! !!2.1.3.3.1 Monophthong
!! !!2.1.3.3.1.3 Consonant always short
!! !!2.1.3.3.1.3.4 Sg.Nom long vowel AND Short consonant
!! !!2.1.3.3.1.3.4.1.Sg.Gen Weak Grade
!! !!2.1.3.3.1.3.4.1.3 Sg.Ill Weak Grade
!! plaan:plaan
!! ** Yaml: __N-plaan__
 ATTESTED-NOUN-STEM ;
: SG-NOM ;
: SG-GEN ;
: SG-ACC ;
:%^PAL%>e SG-ILL ;
:%>â SG-LOC ;
: SG-COM_IN ;
:%>â ESS ; ! ess and prt without
:%>â PAR ;
: SG-ABE ;
: PL-NOM ;
: PL-OBL ;

LEXICON N_JARPLAN !!= * @CODE@ 
+N: NMN_JARPLAN ;
LEXICON NMN_JARPLAN
! gradation: yes
!! !!2. WORDS WITH TWO-SYLLABLE NOMINATIVE SINGULARS (2009: 288)
!! !!2.1 Sg.Loc in -âst. â-stems (Sg.Loc, Ess, Par).
!! !!2.1.3 Sg.Ill in palatalization and -e
!! !!2.1.3.3 Has Gradation in last syllable
!! !!2.1.3.3.1 Monophthong
!! !!2.1.3.3.1.3 Consonant always short
!! !!2.1.3.3.1.3.4 Sg.Nom Short vowel AND Short consonant
!! !!2.1.3.3.1.3.4.1.Sg.Gen Weak Grade
!! !!2.1.3.3.1.3.4.1.3 Sg.Ill Weak Grade
!! jarplan:jarplan
!! ** Yaml: __N-jarplan__
 ATTESTED-NOUN-STEM ;
: SG-NOM ;
:%^V2VV SG-NOM ;
:%^V2VV SG-GEN ;
:%^V2VV SG-ACC ;
:%^V2VV%^PAL%>e SG-ILL ;
:%^V2VV%>â SG-LOC ;
:%^V2VV SG-COM_IN ;
:%^V2VV%>e ESS ; ! ess and prt without
:%^V2VV%>e PAR ;
:%^V2VV SG-ABE ;
:%^V2VV PL-NOM ;
:%^V2VV PL-OBL ;

LEXICON N_SÄʹPPLI !!= * @CODE@ 
+N: NMN_SÄʹPPLI ;
LEXICON NMN_SÄʹPPLI
! gradation: no
!! * Yaml: __A-saeppli__
!! säʹppli:säʹppl
+Sg+Nom:i K ;
+Sg+Gen:ee K ;
+Sg+Acc:ee K ;
+Sg+Ill:eeja K ;
+Sg+Loc:eest K ;
+Sg+Com:eein K ;
+Ess:eeiʹžžen K ;
+Par:eeiʹžžed K ;
+Sg+Abe:eetää K ;
+Pl+Nom:ee K ;
+Pl+Gen:eei K ;
+Pl+Acc:eeid K ;
+Pl+Ill:eeid K ;
+Pl+Loc:eein K ;
+Pl+Com:eeivuiʹm K ;
+Pl+Abe:eeitää K ;


LEXICON N_SÄʹMMLAŽ !!= * @CODE@ 
+N: NMN_SÄʹMMLAŽ ;
LEXICON NMN_SÄʹMMLAŽ
! gradation: no
!! * Yaml: __A-saemmlazh__
!! säʹmmlaž:säʹmmlaž
+Sg+Nom:až K ;
+Sg+Gen:a K ;
+Sg+Acc:a K ;
+Sg+Ill:iʹžže K ;
+Sg+Loc:ast K ;
+Sg+Com:ain K ;
+Ess:iʹžžen K ;
+Par:iʹžžed K ;
+Sg+Abe:atää K ;
+Pl+Nom:a K ;
+Pl+Gen:ai K ;
+Pl+Acc:aid K ;
+Pl+Ill:aid K ;
+Pl+Loc:ain K ;
+Pl+Com:aivuiʹm K ;
+Pl+Abe:aitää K ;

!! Diminutive derivations

LEXICON N_MUÕRÂŽ !!= * @CODE@ 
+N: NMN_MUÕRÂŽ ;
LEXICON NMN_MUÕRÂŽ
! gradation: no
!! (2009: 306)
!! * muõrâž:muõr
!! * Yaml: __N-muorazh__
:âž ATTESTED-NOUN-STEM ;
:âž SG-NOM ;
:%^PAL%>e SG-GEN ;
:%^PAL%>e SG-ACC ;
:že NMN_SG-ILL_E ;
:%^PAL%>est NMN_SG-LOC_ZERO ;
:%^PAL SG-COM_IN ;
:ž NMN_ESS_E ;
:ž NMN_PAR_E ;
:%^PAL%>e SG-ABE_ʹtää ;
:%^PAL%>e PL-NOM ;
:%^PAL%>i PL-OBL ;


LEXICON N_PIISSUŽ !!= * @CODE@ 
+N: NMN_PIISSUŽ ;
LEXICON NMN_PIISSUŽ
! gradation: no
!! (2009: 310)
!! * piissuž:piiss
!! * Yaml: __N-piissuzh__
:už ATTESTED-NOUN-STEM ;
:už SG-NOM ;
:u SG-GEN ;
:u SG-ACC ;
:ž NMN_SG-ILL_E ;
:u NMN_SG-LOC_ZERO ;
:u SG-COM_IN ;
:ž NMN_ESS_E ;
:ž NMN_PAR_E ;
:u SG-ABE_ʹtää ;
:u PL-NOM ;
:u PL-OBL ;



LEXICON N_KUÂLAŽ !!= * @CODE@ 
+N: NMN_KUÂLAŽ ;
LEXICON NMN_KUÂLAŽ
! gradation: no
!! * kuâlaž:kuâl
!! * Yaml: __N-kualazh__
!! kuâla, kuâlže
:až ATTESTED-NOUN-STEM ;
:až SG-NOM ;
:a SG-GEN ;
:a SG-ACC ;
:ž NMN_SG-ILL_E ;
:a NMN_SG-LOC_ZERO ;
:a SG-COM_IN ;
:ž NMN_ESS_E ;
:ž NMN_PAR_E ;
:a SG-ABE_ʹtää ;

:a PL-NOM ;
:a PL-OBL ;

LEXICON N_KUUʹMPEŽ !!= * @CODE@ 
+N: NMN_KUUʹMPEŽ ;
LEXICON NMN_KUUʹMPEŽ
! gradation: no
!! * kuuʹmpež:kuuʹmp
!! * Yaml: __N-kuumpezh__
!! 
:ež ATTESTED-NOUN-STEM ;
:ež SG-NOM ;
:e SG-GEN ;
:e SG-ACC ;
:ž NMN_SG-ILL_E ;
:e NMN_SG-LOC_ZERO ;
: SG-COM_IN ;
:ž NMN_ESS_E ;
:ž NMN_PAR_E ;
:e SG-ABE_ʹtää ;
:e PL-NOM ;
:i PL-OBL ;

LEXICON N_OOUMAŽ !!= * @CODE@ 
+N:  NMN_OOUMAŽ ;
LEXICON NMN_OOUMAŽ
! gradation: no
!! is for nouns with ''-ust'' +Sg+Loc; ''e'' +Sg+Ill; X2 no gradation; no lowering no raising
!! N_GEN1-ILLEX1-LOCE-NOM1X1
!! ** Yaml: __N-ooumazh__
!! * There are several stem types 
!! * ooumaž:ooum

!+N:%^VOWL%^CShort%^VC DenominalAdjsCShort ;

:až ATTESTED-NOUN-STEM ;
:až SG-NOM ;
:%^VV2V%^C2CC%>u SG-GEN ;
:%^VV2V%^C2CCu SG-ACC ;
:ž NMN_SG-ILL_E ;
:%^VV2V%^C2CCu NMN_SG-LOC_ZERO ;
:%^VV2V%^C2CCu SG-COM_IN ;
:až NMN_ESS_E ;
:až NMN_PAR_E ;
:%^VV2V%^C2CCu SG-ABE ;

:%^VV2V%^C2CCu PL-NOM ;
:%^VV2V%^C2CCu PL-OBL ;


LEXICON N_ČUÂǤǤAS !!= * @CODE@ 
! 3.u.diph.gem
+N:  NMN_ČUÂǤǤAS ;
LEXICON NMN_ČUÂǤǤAS
!! čuâǥǥas:čuâǥǥ
! gradation: yes
:as  ATTESTED-NOUN-STEM ;
:as SG-NOM ;
:%^GG2KKK%^VOWRaiseu SG-GEN ;
:%^GG2KKK%^VOWRaiseu SG-ACC ;
:%^GG2KKKsa SG-ILL ;
:%^GG2KKK%^VOWRaiseu NMN_SG-LOC_ZERO ;
:%^GG2KKK%^VOWRaiseu SG-COM_IN ;
:%^GG2KKK%^VOWRaises NMN_ESS_E ;
:%^GG2KKK%^VOWRaises NMN_PAR_E ;
:%^GG2KKK%^VOWRaiseu SG-ABE ;
:%^GG2KKK%^VOWRaiseu PL-NOM ;
:%^GG2KKK%^VOWRaiseu PL-OBL ;


LEXICON N_X-MÕŠ
+N: NMN_X-MÕŠ ;

LEXICON NMN_X-MÕŠ
!! this allows for deverbal nouns porrmõš and also -umuš
 ATTESTED-NOUN-STEM ;
 SG-NOM ;
:%>â ESS ;
:%>â PAR ;
:š NMN_OBL-ČÂUSTÕK ;

LEXICON N_X-EEI
!! is for nouns with ''-est'' +Sg+Loc; ''e'' +Sg+Ill; X2 no gradation; no lowering no raising
!! N_XX-1_GEN1-ILLAX1-LOCE-NOM1X1
!! ** Yaml: __no yaml__
!! * There are several stem types 
!! * tuõđšteei:tuõđšteei
+N: NMN_X-EEI ;

LEXICON NMN_X-EEI
 ATTESTED-NOUN-STEM ;
 SG-NOM ;
 SG-GEN ;
 SG-ACC ;
 NMN_SG-ILL_A ;
 NMN_SG-LOC_E ;
 SG-COM_N ;
 NMN_ESS_E ;
 NMN_PAR_E ;
 SG-ABE ;
 PL-NOM ;
 PL-OBL ;


LEXICON N_KÅʹLL !!= * @CODE@ 
+N: NMN_KÅʹLL ;
LEXICON NMN_KÅʹLL
! gradation: yes
!! is for nouns with ''-est'' +Loc, 
!! N_E-ANoPal3-32
!! ** Yaml: __kall__
!! * There are several stem types 
!! * kåʹll:kåʹll

 ATTESTED-NOUN-STEM ;
: SG-NOM ;
:%^V2VV%^CC2C SG-GEN ;
:%^V2VV%^CC2C SG-ACC ;
:%^PALNo%>a SG-ILL ;
:%^V2VV%^CC2C%>e SG-LOC ;
:%^V2VV%^VOWRaise%^CC2C SG-COM_IN ;
:%>e ESS ; ! ess and prt without
:%>e PAR ;
:%^V2VV%^CC2C SG-ABE ;
:%^V2VV%^CC2C PL-NOM ;
:%^V2VV%^VOWRaise%^CC2C PL-OBL ;



LEXICON N_UNIVERSITEʹTT !!= * @CODE@ 
+N: NMN_UNIVERSITEʹTT ;
LEXICON NMN_UNIVERSITEʹTT
! gradation: yes
! Sg.Loc: est
!! ** Yaml: __N-universitett__
!! * There are several stem types 
!! * universiteʹtt:universiteʹtt

 ATTESTED-NOUN-STEM ;
: SG-NOM ;
:%^V2VV%^CC2C SG-GEN ;
:%^V2VV%^CC2C SG-ACC ;
:%^PALNo%>a SG-ILL ;
:%^V2VV%^CC2C%>e SG-LOC ;
:%^V2VV%^CC2C SG-COM_IN ;
:%>e ESS ; ! ess and prt without
:%>e PAR ;
:%^V2VV%^CC2C SG-ABE ;
:%^V2VV%^CC2C PL-NOM ;
:%^V2VV%^CC2C PL-OBL ;


LEXICON N_LÅʹDD !!= * @CODE@ 
+N: NMN_LÅʹDD ;
LEXICON NMN_LÅʹDD
! gradation: yes
!! is for nouns with ''-est'' +Loc, 
!! N_E-ANoPal3-32
!! ** Yaml: __N-ladd__
!! * There are several stem types 
!! * låʹdd:låʹdd

 ATTESTED-NOUN-STEM ;
: SG-NOM ;
:%^V2VV SG-GEN ;
:%^V2VV SG-ACC ;
:%^PALNo%>a SG-ILL ;
:%^V2VV%>e SG-LOC ;
:%^V2VV%^VOWRaise SG-COM_IN ;
:%>e ESS ; ! ess and prt without
:%>e PAR ;
:%^V2VV SG-ABE ;
:%^V2VV PL-NOM ;
:%^V2VV%^VOWRaise PL-OBL ;

LEXICON N_PIEʹǨˈǨ !!= * @CODE@ 
+N: NMN_PIEʹǨˈǨ ;
LEXICON NMN_PIEʹǨˈǨ
! gradation: yes
!! is for nouns with -est +Loc, a +Ill 
!! N_E-ALowerBackNoPal3-32
!! ** Yaml: __piekk__
!! * There are several stem types 
!! * pieʹǩˈǩ:pieʹǩˈǩ

 ATTESTED-NOUN-STEM ;
: SG-NOM ;
:%^V2VV%^CC2C SG-GEN ;
:%^V2VV%^CC2C SG-ACC ;
:%^VOWLower%^VOWBack%^PALNo%>a SG-ILL ;
:%^V2VV%^CC2C%>e SG-LOC ;
:%^V2VV%^CC2C SG-COM_IN ;
:%>e ESS ; ! ess and prt without
:%>e PAR ;
:%^V2VV%^CC2C SG-ABE ;

:%^V2VV%^CC2C PL-NOM ;
:%^V2VV%^CC2C PL-OBL ;


LEXICON N_E-ALowerNoPal1-11 
!! is for nouns with ''-est'' +Loc, 
!! N_E-ALowerNoPal1-11
!! ** Yaml: __skuul, stuul__
!! * There are several stem types 
!! * stuuʹl:stuuʹl

+N: SG-NOM ;
+N: SG-GEN ;
+N: SG-ACC ;
+N:%^VOWLower%^PALNo%>a SG-ILL ; ! %^VOWLower%^PALNo should suffice
+N:%>e SG-LOC ;
+N: SG-COM_IN ;
+N:%>e ESS ; ! ess and prt without
+N:%>e PAR ;
+N: SG-ABE ;

+N: PL-NOM ;
+N: PL-OBL ;


LEXICON N_E-ANoPal1-11 
!! is for nouns with -est +Loc, 
!! N_E-ANoPal1-11
!! ** Yaml: __skeerm__
!! * There are several stem types 
!! * sǩeeʹrm:sǩeeʹrm

+N: SG-NOM ;
+N: SG-GEN ;
+N: SG-ACC ;
+N:%^PALNo%>a SG-ILL ;
+N:%>e SG-LOC ;
+N: SG-COM_IN ;
+N:%>e ESS ;
+N:%>e PAR ;
+N: SG-ABE ;

+N: PL-NOM ;
+N: PL-OBL ;


LEXICON COMMON_E_A_STEM
+N:%^PAL SG-NOM ;
+N:%^V2VV%^CC2C%^PAL SG-GEN ;
+N:%^V2VV%^CC2C%^PAL SG-ACC ;
+N:%^V2VV%^CC2C%>e SG-LOC ;
+N:%^V2VV%^CC2C SG-COM_IN ;
+N:%>e ESS ; ! ess and prt without
+N:%>e PAR ;
+N:%^V2VV%^CC2C SG-ABE ;

+N:%^V2VV%^CC2C PL-NOM ;
+N:%^V2VV%^CC2C PL-OBL ;



!! !!e-a-stems

LEXICON N-ress !!= * @CODE@ Nouns with -est Loc and -a Ill without ʹ
!! N_E-ANoPal3-32
!! ** Yaml: __ress__
+N:%^PALNo%>a SG-ILL ; 
+N: SG-NOM ;
+N:%^V2VV%^CC2C SG-GEN ;
+N:%^V2VV%^CC2C%^PAL SG-ACC ;
+N:%^V2VV%^CC2C%>e SG-LOC ;
+N:%^V2VV%^VOWRaise%^CC2C SG-COM_IN ;
+N:%>e ESS ; ! ess and prt without
+N:%>e PAR ;
+N:%^V2VV%^CC2C SG-ABE ;

+N:%^V2VV%^CC2C PL-NOM ;
+N:%^V2VV%^VOWRaise%^CC2C PL-OBL ;


LEXICON N_VUʹVLL !!= * @CODE@ 
+N: NMN_VUʹVLL ;
LEXICON NMN_VUʹVLL
! gradation: yes
!! Nouns with -est Loc and -a Ill without ʹ
!! N_E-ALower2-31
!! ** Yaml: __vuvll, vuvdd__
!! * __vuʹvll:vuʹvll__
+N:%^V2VV%^CC2C%^VOWLower%^PALNo%>a SG-ILL ; 
 ATTESTED-NOUN-STEM ;
 SG-NOM ;
:%^V2VV%^CC2C SG-GEN ;
:%^V2VV%^CC2C%^PAL SG-ACC ;
:%^V2VV%^CC2C%>e SG-LOC ;
:%^V2VV%^CC2C SG-COM_IN ;
:%>e ESS ; ! ess and prt without
:%>e PAR ;
:%^V2VV%^CC2C SG-ABE ;

:%^V2VV%^CC2C PL-NOM ;
:%^V2VV%^CC2C PL-OBL ;


LEXICON N_E-ANoPal3-21 !!= * @CODE@ Nouns with -est Loc and -a Ill without ʹ
! gradation: yes
!! N_E-ANoPal3-21 __kååʹpp __
!! ** Yaml: __kaapp__
+N+Sg+Ill:%^VOWSH%^CLong%^PALNo%>a K ; 
+N: SG-NOM ;
+N:%^CC2C SG-GEN ;
+N:%^CC2C%^PAL SG-ACC ;
+N:%^CC2C%>e SG-LOC ;
+N:%^CC2C%^VOWRaise SG-COM_IN ;
+N:%>e ESS ; ! ess and prt without
+N:%>e PAR ;
+N:%^CC2C SG-ABE ;

+N:%^CC2C PL-NOM ;
+N:%^CC2C%^VOWRaise PL-OBL ;


LEXICON N_PEÄʹSˈS !!= * @CODE@ 
+N: NMN_PEÄʹSˈS ;
LEXICON NMN_PEÄʹSˈS
! gradation: yes
!! Nouns with -est Loc and -a Ill without ʹ
!! lemma and stem 3rd grade; vowel raising
!! ** Yaml: __peass__
+Sg+Ill:%^PALNo%>a K ; 
 ATTESTED-NOUN-STEM ;
: SG-NOM ;
:%^V2VV%^VOWRaise%^CC2C SG-GEN ;
:%^V2VV%^VOWRaise%^CC2C SG-ACC ;
:%^V2VV%^VOWRaise%^CC2C%>e SG-LOC ;
:%^V2VV%^VOWRaise%^CC2C SG-COM_IN ;
:%>e ESS ; ! ess and prt without
:%>e PAR ;
:%^V2VV%^VOWRaise%^CC2C SG-ABE ;

:%^V2VV%^VOWRaise%^CC2C PL-NOM ;
:%^V2VV%^VOWRaise%^CC2C PL-OBL ;


LEXICON N_NEIʹBB !!= * @CODE@ 
+N: NMN_NEIʹBB ;
LEXICON NMN_NEIʹBB
! gradation: yes
!! Nouns with -est Loc and -a Ill without ʹ
!! N_E-ANoPal2-21
!! ** Yaml: __neibb__
:%^PALNo%>a SG-ILL ; 
 ATTESTED-NOUN-STEM ;
: SG-NOM ;
:%^V2VV%^XYY2XY SG-GEN ;
:%^V2VV%^XYY2XY SG-ACC ;
:%^V2VV%^XYY2XY%>e SG-LOC ;
:%^V2VV%^XYY2XY SG-COM_IN ;
:%>e ESS ; ! ess and prt without
:%>e PAR ;
:%^V2VV%^XYY2XY SG-ABE ;

:%^V2VV%^XYY2XY PL-NOM ;
:%^V2VV%^XYY2XY PL-OBL ;


LEXICON N_MIEʹRR !!= * @CODE@ 
+N: NMN_MIEʹRR ;
LEXICON NMN_MIEʹRR
! gradation: yes
!! Nouns with -est Loc and -a Ill without ʹ
!! ** Yaml: __mierr__
:%^PAL ATTESTED-NOUN-STEM ;
:%^PAL SG-NOM ;
:%^CC2C%^VOWLower%^PAL SG-GEN ;
:%^CC2C%^VOWLower%^PAL SG-ACC ;
:%^VOWLower%^PALNo%>a SG-ILL ; 
:%^CC2C%^VOWLower%>e SG-LOC ;
:%^CC2C%^VOWLower SG-COM_IN ;
:%>e ESS ; ! ess and prt without
:%>e PAR ;
:%^CC2C%^VOWLower SG-ABE ;

:%^CC2C%^VOWLower PL-NOM ;
:%^CC2C%^VOWLower PL-OBL ;


LEXICON N_MIEʹLǨǨ !!= * @CODE@ mieʹlǩǩ:miâlkk
! gradation: yes
!! __@CODE@__ Nouns with -est Loc and -a Ill without ʹ
!! mieʹlǩǩ:miâlkk
!! ** Yaml: __N-mielkk__
+N:%^PALE%^PAL ATTESTED-NOUN-STEM ;
+N:%^PALE%^PAL SG-NOM ;
+N:%^PALE%^PAL%^XYY2XY SG-GEN ;
+N:%^PALE%^PAL%^XYY2XY SG-ACC ;
+N:%^LowerI2E%>a SG-ILL ; 
+N:%^PALE%^PAL%^XYY2XY%>e SG-LOC ;
+N:%^PALE%^PAL%^XYY2XY SG-COM_IN ;
+N:%^PALE%^PAL%>e ESS ; ! ess and prt without
+N:%^PALE%^PAL%>e PAR ;
+N:%^PALE%^PAL%^XYY2XY SG-ABE ;

+N:%^PALE%^PAL%^XYY2XY PL-NOM ;
+N:%^PALE%^PAL%^XYY2XY PL-OBL ;
+N+Der/Dim:%^LowerI2E%^XYY2XY N_KUÂLAŽ ;

LEXICON N-njuunn !!= * @CODE@ Nouns with -est Loc and -a Ill without ʹ
!! ** Yaml: __njuuʹnn:njuuʹnn__
+N+Sg+Ill:%^VOWSH%^CLong%^VOWLower%^PALNo%>a K ; 
COMMON_E_A_STEM ;


!! !!i-stems
LEXICON N_HÕʹPPI !!= * @CODE@ hõʹppi:hõʹppi
! is for nouns with ''-est'' +Loc
! gradation: no
!! ** Yaml: __hoppi__
!! * There are several stem types
!! * hõʹppi:hõʹppi
+N: ATTESTED-NOUN-STEM ;
+N: SG-NOM ;
+N: SG-GEN ;
+N: SG-ACC ;
+N:%>a SG-ILL ;
+N:%>ǥa SG-ILL ;
+N:%>e SG-LOC ;
+N: SG-COM_IN ;
+N:%>e ESS ; ! ess and prt without
+N:%>e PAR ;
+N:%> SG-ABE ;
+N: PL-NOM ;
+N: PL-OBL ;


LEXICON N_VUÂPPAI !!= * @CODE@ vuâppai:vuâpp
! is for nouns with ''-est'' +Loc
! gradation: no
!! ** Yaml: __hoppi__
!! * There are several stem types
!! * vuâppai:vuâppai
+N:ai ATTESTED-NOUN-STEM ;
+N:ai SG-NOM ;
+N:ai SG-GEN ;
+N:ai SG-ACC ;
+N:j%>a SG-ILL ;
+N:%>ǥa SG-ILL ;
+N:j%>e SG-LOC ;
+N:j SG-COM_IN ;
+N:j%>e ESS ; ! ess and prt without
+N:j%>e PAR ;
+N:ai SG-ABE ;
+N:ai PL-NOM ;
+N: PL-OBL ;! what is this2015-04-29


LEXICON N_JÕÕVVI !!= * @CODE@ jõõvvi:jõõvvi
! gradation: yes
! is for nouns with ''-est'' +Loc
!! ** Yaml: __N-joovvi__
!! * There are several stem types
!! * jõõvvi:jõõvvi
!! NumContLex="1.2"
+N: ATTESTED-NOUN-STEM ;
+N: SG-NOM ;
+N:%^CC2C SG-GEN ;
+N:%^CC2C SG-ACC ;
+N:%^I2J%>a SG-ILL ;
+N:%^I2J%>e SG-LOC ;
+N:%^CC2C SG-COM_N ;
+N:%^I2J%>e ESS ; ! ess and prt without
+N:%^I2J%>e PAR ;
+N:%^CC2C SG-ABE ;
+N:%^CC2C PL-NOM ;
+N:%^CC2C PL-OBL ;

LEXICON N_VUÕLLI !!= * @CODE@ vuõlli:vuõlli
! gradation: yes
! is for nouns with ''-est'' +Loc
!! ** Yaml: __N-joovvi__
!! * There are several stem types
!! * vuõlli:vuõlli
!! NumContLex="1.2"
+N: ATTESTED-NOUN-STEM ;
+N: SG-NOM ;
+N:%^CC2C SG-GEN ;
+N:%^CC2C SG-ACC ;
+N:%^I2J%>a SG-ILL ;
+N:%^I2J%>e SG-LOC ;
+N:%^CC2C SG-COM_N ;
+N:%^I2J%>e ESS ; ! ess and prt without
+N:%^I2J%>e PAR ;
+N:%^CC2C SG-ABE ;
+N:%^CC2C PL-NOM ;
+N:%^CC2C PL-OBL ;

LEXICON N_JIEʹLLI !!= * @CODE@ jieʹlli:jieʹlli
! gradation: yes
! is for nouns with ''-est'' +Loc
!! ** Yaml: __lookk__
!! * There are several stem types
!! * jieʹlli:jieʹlli
!! NumContLex="1.2"
+N: ATTESTED-NOUN-STEM ;
+N: SG-NOM ;
+N:%^CC2C SG-GEN ;
+N:%^CC2C SG-ACC ;
+N:%^PALNo%^I2J%>a SG-ILL ;
+N:%^CC2C%^I2J%>e SG-LOC ;
+N:%^CC2C SG-COM_N ;
+N:%^I2J%>e ESS ; ! ess and prt without
+N:%^I2J%>e PAR ;
+N:%^CC2C SG-ABE ;
+N:%^CC2C PL-NOM ;
+N:%^CC2C PL-OBL ;

LEXICON N_ÄJJNÕʹSTTI !!= * @CODE@ äjjnõʹstti:äjjnõʹstti
! gradation: yes
! is for nouns with ''-est'' +Loc
!! ** Yaml: __lookk__
!! * There are several stem types
!! * äjjnõʹstti:äjjnõʹstti
!! NumContLex="1.2"
+N: ATTESTED-NOUN-STEM ;
+N: SG-NOM ;
+N:%^V2VV%^XYY2XY SG-GEN ;
+N:%^V2VV%^XYY2XY SG-ACC ;
+N:%^PALNo%^I2J%>a SG-ILL ;
+N:%^I2J%>e SG-LOC ;
+N:%^V2VV%^XYY2XY SG-COM_N ;
+N:%^I2J%>e ESS ; ! ess and prt without
+N:%^I2J%>e PAR ;
+N:%^V2VV%^XYY2XY SG-ABE ;
+N:%^V2VV%^XYY2XY PL-NOM ;
+N:%^V2VV%^XYY2XY PL-OBL ;

LEXICON N_VUEʹSTTI !!= * @CODE@ vueʹstti:vueʹstti
! gradation: yes
! is for nouns with ''-est'' +Loc
!! ** Yaml: __lookk__
!! * There are several stem types
!! * vueʹstti:vueʹstti
!! NumContLex="1.2"
+N: ATTESTED-NOUN-STEM ;
+N: SG-NOM ;
+N:%^XYY2XY SG-GEN ;
+N:%^XYY2XY SG-ACC ;
+N:%^PALNo%^I2J%>a SG-ILL ;
+N:%^I2J%>e SG-LOC ;
+N:%^XYY2XY SG-COM_N ;
+N:%^I2J%>e ESS ; ! ess and prt without
+N:%^I2J%>e PAR ;
+N:%^XYY2XY SG-ABE ;
+N:%^XYY2XY PL-NOM ;
+N:%^XYY2XY PL-OBL ;

LEXICON N_LOOKKI !!= * @CODE@ lookki:lookki
! gradation: yes
! is for nouns with ''-est'' +Loc
!! ** Yaml: __lookk__
!! * There are several stem types
!! * lookki:lookki
!! NumContLex="1.2"
+N: ATTESTED-NOUN-STEM ;
+N: SG-NOM ;
+N:%^KK2GG SG-GEN ;
+N:%^KK2GG SG-ACC ;
+N:%^I2J%>a SG-ILL ;
+N:%^I2J%>e SG-LOC ;
+N:%^KK2GG SG-COM_N ;
+N:%^I2J%>e ESS ; ! ess and prt without
+N:%^I2J%>e PAR ;
+N:%^KK2GG SG-ABE ;
+N:%^KK2GG PL-NOM ;
+N:%^KK2GG PL-OBL ;


LEXICON N_SÄRNNAI !!= * @CODE@ särnnai:särnnai
! is for nouns with ''-est'' +Loc
! gradation: yes
!! ** Yaml: __sarnnai__
!! * There are several stem types
!! * särnnai:särnnai
!! NumContLex="
+N: ATTESTED-NOUN-STEM ;
+N: SG-NOM ;
+N:%^PenV2VV%^PenXYY2XY SG-GEN ;
+N:%^PenV2VV%^PenXYY2XY SG-ACC ;
+N:%^RmVow%^I2J%>a SG-ILL ;
+N:%^RmVow%^I2J%>e SG-LOC ;
+N:%^PenV2VV%^PenXYY2XY%^RmVow%^I2J%>i SG-COM_N ;
+N:%^RmVow%^I2J%>e ESS ; ! ess and prt without
+N:%^RmVow%^I2J%>e PAR ;
+N:%^PenV2VV%^PenXYY2XY SG-ABE ;
+N:%^PenV2VV%^PenXYY2XY PL-NOM ;
+N:%^PenV2VV%^PenXYY2XY%^RmVow%^I2J%>i PL-OBL ;


LEXICON N_KÅČČAI !!= * @CODE@ is for nouns with ''-est'' +Loc
! gradation: yes
!! ** Yaml: __sarnnai__
!! * There are several stem types
!! * kåččai:kåččai
!! NumContLex="
+N: ATTESTED-NOUN-STEM ;
+N: SG-NOM ;
+N:%^V2VV SG-GEN ;
+N:%^V2VV SG-ACC ;
+N:%^I2J%>a SG-ILL ;
+N:%^I2J%>e SG-LOC ;
+N:%^V2VV SG-COM_N ;
+N:%^I2J%>e ESS ; ! ess and prt without
+N:%^I2J%>e PAR ;
+N:%^V2VV SG-ABE ;
+N:%^V2VV PL-NOM ;
+N:%^V2VV PL-OBL ;


LEXICON N_JUURD
! gradation: yes
!! is for nouns with stem ''i'' + ''-est'' +Sg+Loc; all stem other than the +Sg+Nom are X3; the ''i'' does not occur in +Par 
!! N_GEN2I-ILLAX3-LOCEX3-NOM1X1
!! ** Yaml: __N-juurd__
!! * There are several stem types 
!! * juurd:juurd
+N: ATTESTED-NOUN-STEM ;
+N: SG-NOM ;
+N:%{XC%}%^VV2V%^C2CC%>i SG-GEN ;
+N:%{XC%}%^VV2V%^C2CC%>i SG-ACC ;
+N:%{XC%}%^VV2V%^C2CC%>j%>a SG-ILL ;
+N:%{XC%}%^VV2V%^C2CC%>ǥ%>a SG-ILL ;
+N:%{XC%}%^VV2V%^C2CC%>j%>e SG-LOC ;
+N:%{XC%}%^VV2V%^C2CC%>j SG-COM_IN ;
+N:%{XC%}%^VV2V%^C2CC%>j%>e ESS ;
+N:%{XC%}%^VV2V%^C2CC%>e PAR ;
+N:%{XC%}%^VV2V%^C2CC%>j SG-ABE ;

+N:%{XC%}%^VV2V%^C2CC%>i PL-NOM ;
+N:%{XC%}%^VV2V%^C2CC%>j PL-OBL ;
+N+Der/Dim:%{XC%}%^VV2V%^C2CC%>j N_KUÂLAŽ ;
+N+Der/Dim:%{XC%}%^VV2V%^C2CC%>ǥ N_KUÂLAŽ ;

LEXICON N_MAADD
! gradation: yes
!     VV2V
!! is for nouns with stem ''i'' + ''-est'' +Sg+Loc; all stem other than the +Sg+Nom are X3; the ''i'' does not occur in +Par 
!! ** Yaml: __N-maadd__
!! * There are several stem types 
!! * maadd:maadd
+N: ATTESTED-NOUN-STEM ;
+N: SG-NOM ;
+N:%^VV2V%>i SG-GEN ;
+N:%^VV2V%>i SG-ACC ;
+N:%^VV2V%>j%>a SG-ILL ;
+N:%^VV2V%>ǥ%>a SG-ILL ;
+N:%^VV2V%>j%>e SG-LOC ;
+N:%^VV2V%>j SG-COM_IN ;
+N:%^VV2V%>j%>e ESS ;
+N:%^VV2V%>e PAR ;
+N:%^VV2V%>j SG-ABE ;

+N:%^VV2V%>i PL-NOM ;
+N:%^VV2V%>j PL-OBL ;
+N+Der/Dim:%^VV2V%>j N_KUÂLAŽ ;
+N+Der/Dim:%^VV2V%>ǥ N_KUÂLAŽ ;


LEXICON N_MUÕTT
! gradation: no
! Gradation: nothing orthographic
!! is for nouns with stem ''i'' + ''-est'' +Sg+Loc; all stem other than the +Sg+Nom are X3; the ''i'' does not occur in +Par 
!! ** Yaml: __N-muott__
!! * There are several stem types 
!! * muõtt:muõtt
+N: ATTESTED-NOUN-STEM ;
+N: SG-NOM ;
+N:%>i SG-GEN ;
+N:%>i SG-ACC ;
+N:%>j%>a SG-ILL ;
+N:%>ǥ%>a SG-ILL ;
+N:%>j%>e SG-LOC ;
+N:%>j SG-COM_IN ;
+N:%>j%>e ESS ;
+N:%>e PAR ;
+N:%>j SG-ABE ;

+N:%>i PL-NOM ;
+N:%>j PL-OBL ;
+N+Der/Dim:%>j N_KUÂLAŽ ;
+N+Der/Dim:%>ǥ N_KUÂLAŽ ;


LEXICON N_MUUƷ
! gradation: yes
!! !!1. WORDS WITH SINGLE-SYLLABLE NOMINATIVE SINGULARS (2009: 180)
!! !!1.3 Sg.Loc in -est (no vowel shift, all raised)
!! !!  e-stems (Sg.Loc, Ess, Par).
!! !!1.3.2 Sg.Ill vowel -a
!! !!1.3.2.2 Lacks Palatalization
!! !!1.3.2.2.1 Lacks Specifically Pedagogical Gradation
!! !!1.3.2.2.1.1 Has Orthographic Gradation
!! !!1.3.2.2.1.1[] (Monophthong + Consonant Cluster Variation)
!! !!  Weak grade: Sg.Nom
!! !!  Extra strong grade: Ess, Par
!! !!  Extra strong grade: Sg.Ill
!! !!  Extra strong grade: Pl.Nom, Sg.Loc, Sg.Com
!! !!FORMS
!! !!(1) Sg.Nom: muuʒ
!! !!(2) Pl.Nom: muvʒʒi
!! !!(3) Sg.Ill: muvʒʒǥa
!! !!(4) Sg.Loc: muvʒʒest
!! !!(5) Sg.Com: muvʒʒin
!! !!(6) Ess: muvʒʒen
!! !!(7) Par: muvʒʒed
!! !!(8) Pl.Acc: muvʒʒjid
!! !!(9) Der/Dim.N.Sg.Nom:
!! ** Yaml: __N-muuz__
!! * There are several stem types 
!! * muuʒ:muvʒʒi
+N: ATTESTED-NOUN-STEM ;
+N: SG-NOM ;
+N:%^VY2XYY%>i SG-GEN ;
+N:%^VY2XYY%>i SG-ACC ;
+N:%^VY2XYY%>ǥa SG-ILL ;
+N:%^VY2XYY%>e SG-LOC ;
+N:%^VY2XYY SG-COM_IN ;
+N:%^VY2XYY%>e ESS ;
+N:%^VY2XYY%>e PAR ;
+N:%^VY2XYY%>i SG-ABE ;

+N:%^VY2XYYi PL-NOM ;
+N:%^VY2XYY%>ji PL-OBL ;


!! !!u-stems
LEXICON N_MÄÄN
! gradation: yes
!! !!1. WORDS WITH SINGLE-SYLLABLE NOMINATIVE SINGULARS (2009: 228)
!! !!1.2 Sg.Loc in -ust. u-stems (Sg.Loc, Ess, Par).
!! !!1.2.3 Sg.Ill in raised vowel and -u
!! !!1.2.3.1 Has Gradation
!! !!1.2.3.1.1 Monophthong
!! !!1.2.3.1.1.1 Consonant Geminate (W2XSt)
!! !!1.2.3.1.1.1.1 Sg.Nom Weak Grade
!! !!1.2.3.1.1.1.1.3.Sg.Gen Extra Strong Grade
!! !!1.2.3.1.1.1.1.3.3 Sg.Ill Extra Strong Grade
!! !!1.2.3.1.1.1.1.3.3.Q All but Sg.Nom are raised vowels
!NumContLex="1.1299999999999999"
!! mään:mään
!! ** Yaml: __N-maan__
!! * There are several stem types
!! * mään:mään
+N: ATTESTED-NOUN-STEM ;
+N: SG-NOM ;
+N:%{XC%}%^VV2V%^VOWRaise%^C2CC%>u SG-GEN ;
+N:%{XC%}%^VV2V%^VOWRaise%^C2CC%>u SG-ACC ;
+N:%{XC%}%^VV2V%^C2CC%>ǥa SG-ILL ;
+N:%{XC%}%^VV2V%^C2CC%>ʼja SG-ILL ;
+N:%{XC%}%^VV2V%^VOWRaise%^C2CC%>u SG-LOC ;
+N:%{XC%}%^VV2V%^C2CC%>ʼje SG-LOC ;
+N:%{XC%}%^VV2V%^VOWRaise%^C2CC%>u SG-COM_IN ;
+N:%{XC%}%^VV2V%^C2CC%>ʼj SG-COM_IN ;
+N:%{XC%}%^VV2V%^C2CC%>ʼje ESS ; ! ess and prt without
+N:%{XC%}%^VV2V%^VOWRaise%^C2CC%>u PAR ;
+N:%{XC%}%^VV2V%^VOWRaise%^C2CC%>u SG-ABE ;
+N:%{XC%}%^VV2V%^VOWRaise%^C2CC%>u PL-NOM ;
+N:%{XC%}%^VV2V%^VOWRaise%^C2CC%>u PL-OBL ;


LEXICON N_SUÂL
+N: NMN_SUÂL ;
LEXICON NMN_SUÂL
! gradation: yes
 !!= * @CODE@ is for nouns with ''-est'' +Loc
!! ** Yaml: __N-sual__
!! * There are several stem types
!! * suâl:suâl
 ATTESTED-NOUN-STEM ;
: SG-NOM ;
:%{XC%}%^VOWRaise%^C2CCC%>u SG-GEN ;
:%{XC%}%^VOWRaise%^C2CCC%>u SG-ACC ;
:%{XC%}%^C2CCC%>ǥa SG-ILL ;
:%{XC%}%^C2CCC%>ja SG-ILL ;
:%{XC%}%^VOWRaise%^C2CCC%>u SG-LOC ;
:%{XC%}%^C2CCC%>je SG-LOC ;
:%{XC%}%^VOWRaise%^C2CCC%>u SG-COM_IN ;
:%{XC%}%^C2CCC%>j SG-COM_IN ;
:%>a ESS ; 
:%{XC%}%^VOWRaise%^C2CCC%>u PAR ;
:%{XC%}%^VOWRaise%^C2CCC%>u SG-ABE ;
:%{XC%}%^VOWRaise%^C2CCC%>u PL-NOM ;
:%{XC%}%^VOWRaise%^C2CCC%>u PL-OBL ;

LEXICON N_PUÄƷƷ !!= * @CODE@ puäʒʒ:puõcˈc
+N: NMN_PUÄƷƷ ;
LEXICON NMN_PUÄƷƷ
! gradation: yes
 !!= * @CODE@ is for nouns with ''-est'' +Loc
!! ** Yaml: __N-sual__
!! * There are several stem types
!! * puäʒʒ:puõcˈc
:%^VOWLower%^PALÄ%^KKK2GG ATTESTED-NOUN-STEM ;
:%^VOWLower%^PALÄ%^KKK2GG SG-NOM ;
:%>u SG-GEN ;
:%>u SG-ACC ;
:%^VOWLower%^PALÄ%>ǥa SG-ILL ;
:%^VOWLower%^PALÄ%>ja SG-ILL ;
:%>u SG-LOC ;
:%>je SG-LOC ;
:%>u SG-COM_IN ;
:%>j SG-COM_IN ;
:%>a ESS ; 
:%>u PAR ;
:%>u SG-ABE ;
:%>u PL-NOM ;
:%>u PL-OBL ;

LEXICON N_PIIĐ
+N: NMN_PIIĐ ;
LEXICON NMN_PIIĐ
! gradation: yes
 !!= * @CODE@ is for nouns with ''-est'' +Loc
!! ** Yaml: __N-sual__
!! * There are several stem types
!! * piiđ:pitt
:%^V2VV%^CC2C ATTESTED-NOUN-STEM ;
:%^V2VV%^CC2C SG-NOM ;
:%^V2VV%^CC2C SG-GEN ;
:%^V2VV%^CC2C SG-ACC ;
:%>u SG-ILL ;
:%^V2VV%^CC2Câ SG-LOC ;
:%^V2VV%^CC2C SG-COM_IN ;
:%^V2VV%^CC2Câ ESS ; 
:%^V2VV%^CC2Câ PAR ;
:%^V2VV%^CC2C SG-ABE ;
:%^V2VV%^CC2C PL-NOM ;
:%^V2VV%^CC2C PL-OBL ;

!! !!k-stems

LEXICON N_ČÂUSTÕK !!= * @CODE@ = stemtype 
! gradation: yes
!! ** Yaml: __N-chaustok__
+N: ATTESTED-NOUN-STEM ;
+N: SG-NOM ;
+N:k%>â ESS ; 
+N:k%>â PAR ;
+N:k NMN_OBL-ČÂUSTÕK ;

LEXICON N_TÄÄVTÕS
+N: NMN_TÄÄVTÕS ;
LEXICON NMN_TÄÄVTÕS
! gradation: yes
!! stemtype 
!! ** Yaml: __N-chaustok__
 ATTESTED-NOUN-STEM ;
: SG-NOM ;
:%>â ESS ; 
:%>â PAR ;
:s NMN_OBL-ČÂUSTÕK ;

LEXICON N_KARNDAŠ !!= * @CODE@ = stemtype 
!! ** Yaml: __N-chaustok__
+N: ATTESTED-NOUN-STEM ;
+N: SG-NOM ;
+N:š%>â ESS ; 
+N:š%>â PAR ;
+N:š NMN_OBL-ČÂUSTÕK ;

LEXICON NMN_OBL-ČÂUSTÕK
!! čâustõk+N+Sg+Gen:čâustõõǥǥ
:%^V2VV%^KK2GG SG-GEN ;
:%^V2VV%^KK2GG SG-ACC ;
:%^PAL%>e SG-ILL ;
:%^V2VV%^KK2GG%>â SG-LOC ;
:%^V2VV%^KK2GG%> SG-COM_IN ;
:%^V2VV%^KK2GG SG-ABE ;
:%^V2VV%^KK2GG PL-NOM ;
:%^V2VV%^KK2GG PL-OBL ;


LEXICON N_DURAK !!= * @CODE@ = stemtype 
! gradation: yes
!! ** Yaml: durak
+N: ATTESTED-NOUN-STEM ;
+N: SG-NOM ;
+N:%^V2VV SG-GEN ;
+N:%^V2VV SG-ACC ;
+N:k%>a SG-ILL ;
+N:%^V2VV%>a SG-LOC ;
+N:%^V2VV%> SG-COM_IN ;
+N:%^V2VV%>e ESS ; ! ess and prt without
+N:%^V2VV%>e PAR ;
+N:%^V2VV SG-ABE ;
+N:%^V2VV PL-NOM ;
+N:%^V2VV PL-OBL ;

!!  !!ǩ-stem
LEXICON N_KAAĐNEǨ
!!= * @CODE@ = stemtype 
!! ** Yaml: __N-kaadhnekj, N-chaustok__
+N: ATTESTED-NOUN-STEM ;
+N: SG-NOM ;
+N:ǩ%^PAL%>e ESS ; 
+N:ǩ%^PAL%>e PAR ;
+N:ǩ NMN_OBL-KAAĐNEǨ ;

LEXICON NMN_OBL-KAAĐNEǨ
! gradation: yes
!! kaađneǩ+N+Sg+Gen: kaađneeʹǩǩ
:%^V2VV%^PAL SG-GEN ;
:%^V2VV%^PAL SG-ACC ;
:%^PALNo%>a SG-ILL ;
:%^V2VV%^PAL%>e SG-LOC ;
:%^V2VV%^PAL%> SG-COM_IN ;
:%^V2VV%^PAL SG-ABE ;
:%^V2VV%^PAL PL-NOM ;
:%^V2VV%^PAL PL-OBL ;


!! !!l-stems
LEXICON N_NJUÄʹMMEL !!= * @CODE@ = stemtype l-stem njuäʹmmel:njuäʹmmel
!! ** Yaml: __njuammel, njuunnjel, aappal__ 
+N: ATTESTED-NOUN-STEM ;
+N: SG-NOM ;
+N:%^VOWSH%^CLong  SG-GEN ;
+N:%^VOWSH%^CLong SG-ACC ;
+N:%^VOWSH%^CLong%^RmVow%>a SG-ILL ;
+N:%^VOWSH%^CLong%^RmVow%>e SG-LOC ;
+N:%^VOWSH%^CLong%^RmVow%> SG-COM_IN ;
+N:%^VOWSH%^CLong%^RmVow%>e ESS ; ! ess and prt without
+N:%^VOWSH%^CLong%^RmVow%>e PAR ;
+N:%^VOWSH%^CLong SG-ABE ;
+N:%^VOWSH%^CLong PL-NOM ;
+N:%^VOWSH%^CLong%^RmVow PL-OBL ;

!! IN PENULTIMATE Â:0

LEXICON N_KÕÕNJÂL
! gradation: yes
! Penultimate stem vowel loss: Sg.Ill, Sg.Loc, Sg.Com, Ess, Par, Pl.Obl
! Penultimate stem vowel retention: Sg.Nom, Sg.Gen, Sg.Acc, Sg.Abe, Pl.Nom
! Stem vowel: e
!! stemtype n-stem kõõnjâl:kõõnjâl
!! N_GEN2X3-NOM2X1
!! ** Yaml: __koonjal__
+N: ATTESTED-NOUN-STEM ;
+N: SG-NOM ;
+N:%^PenVV2V%^PenC2CC SG-GEN ;
+N:%^PenVV2V%^PenC2CC SG-ACC ;
+N:%^PenVV2V%^PenC2CC%^RmVow%>a SG-ILL ;
+N:%^PenVV2V%^PenC2CC%^RmVow%>e SG-LOC ;
+N:%^PenVV2V%^PenC2CC%^RmVow SG-COM_IN ;
+N:%^PenVV2V%^PenC2CC%^RmVow%>e ESS ; ! ess and prt without
+N:%^PenVV2V%^PenC2CC%^RmVow%>e PAR ;
+N:%^PenVV2V%^PenC2CC%^RmVow SG-ABE ;
+N:%^PenVV2V%^PenC2CC PL-NOM ;
+N:%^PenVV2V%^PenC2CC%^RmVow PL-OBL ;

LEXICON N_TAALKÂS !!= * @CODE@ taalkâs:talkkâz
! stem: N.Sg.Gen
! gradation: yes
! Penultimate stem vowel loss: Sg.Ill, Sg.Loc, Sg.Com, Ess, Par, Pl.Obl
! Penultimate stem vowel retention: Sg.Nom, Sg.Gen, Sg.Acc, Sg.Abe, Pl.Nom
! Stem vowel: e
! Voicing of final sibilant
!! stemtype n-stem taalkâs:taalkâs
!! ** Yaml: __N-taalkas__
+N:%^PenV2VV%^PenXYY2XY%^DeVC ATTESTED-NOUN-STEM ;
+N:%^PenV2VV%^PenXYY2XY%^DeVC SG-NOM ;
+N: SG-GEN ;
+N: SG-ACC ;
+N:%^RmVow%^DeVC%>a SG-ILL ;
+N:%^RmVow%^DeVC%>e SG-LOC ;
+N:%^RmVow%^DeVC SG-COM_IN ;
+N:%^RmVow%^DeVC%>e ESS ; ! ess and prt without
+N:%^RmVow%^DeVC%>e PAR ;
+N: SG-ABE ;
+N: PL-NOM ;
+N:%^RmVow%^DeVC PL-OBL ;


LEXICON N_KOONTÂR
! gradation: yes
! Penultimate stem vowel loss: Sg.Ill, Sg.Loc, Sg.Com, Ess, Par, Pl.Obl
! Penultimate stem vowel retention: Sg.Nom, Sg.Gen, Sg.Acc, Sg.Abe, Pl.Nom
! Stem vowel: e
! Voicing of final sibilant
!! stemtype n-stem koontâr:koontâr
!! N_GEN2X3-NOM2X1
!! ** Yaml: __N-koontar__
+N: ATTESTED-NOUN-STEM ;
+N: SG-NOM ;
+N:%^PenVV2V%^PenC2CC SG-GEN ;
+N:%^PenVV2V%^PenC2CC SG-ACC ;
+N:%^PenVV2V%^PenC2CC%^RmVow%>a SG-ILL ;
+N:%^PenVV2V%^PenC2CC%^RmVow%>e SG-LOC ;
+N:%^PenVV2V%^PenC2CC%^RmVow SG-COM_IN ;
+N:%^PenVV2V%^PenC2CC%^RmVow%>e ESS ; ! ess and prt without
+N:%^PenVV2V%^PenC2CC%^RmVow%>e PAR ;
+N:%^PenVV2V%^PenC2CC%^RmVow SG-ABE ;
+N:%^PenVV2V%^PenC2CC%^VC PL-NOM ;
+N:%^PenVV2V%^PenC2CC%^RmVow PL-OBL ;

LEXICON N_VÕÕNÂS
! gradation: yes
! Penultimate stem vowel loss: Sg.Ill, Sg.Loc, Sg.Com, Ess, Par, Pl.Obl
! Penultimate stem vowel retention: Sg.Nom, Sg.Gen, Sg.Acc, Sg.Abe, Pl.Nom
! Stem vowel: e
! Voicing of final sibilant
!! stemtype n-stem võõnâs:võõnâs
!! N_GEN2X3-NOM2X1
!! ** Yaml: __N-voonas__
+N: ATTESTED-NOUN-STEM ;
+N: SG-NOM ;
+N:%^PenVV2V%^PenC2CC%^VC SG-GEN ;
+N:%^PenVV2V%^PenC2CC%^VC SG-ACC ;
+N:%^PenVV2V%^PenC2CC%^RmVow%>a SG-ILL ;
+N:%^PenVV2V%^PenC2CC%^RmVow%>e SG-LOC ;
+N:%^PenVV2V%^PenC2CC%^RmVow SG-COM_IN ;
+N:%^PenVV2V%^PenC2CC%^RmVow%>e ESS ; ! ess and prt without
+N:%^PenVV2V%^PenC2CC%^RmVow%>e PAR ;
+N:%^PenVV2V%^PenC2CC%^RmVow SG-ABE ;
+N:%^PenVV2V%^PenC2CC%^VC PL-NOM ;
+N:%^PenVV2V%^PenC2CC%^RmVow PL-OBL ;

LEXICON N_KÕÕDDÂS !!= * @CODE@ kõõddâs:kõddâz
! gradation: yes
! Penultimate stem vowel loss: Sg.Ill, Sg.Loc, Sg.Com, Ess, Par, Pl.Obl
! Penultimate stem vowel retention: Sg.Nom, Sg.Gen, Sg.Acc, Sg.Abe, Pl.Nom
! Stem vowel: e
! Voicing of final sibilant
!! stemtype n-stem kõõddâs:kõddâz
!! N_GEN2X3-NOM2X1
!! ** Yaml: __N-voonas__
+N:%^PenV2VV%^DeVC ATTESTED-NOUN-STEM ;
+N:%^PenV2VV%^DeVC SG-NOM ;
+N: SG-GEN ;
+N: SG-ACC ;
+N:%^RmVow%^DeVC%>a SG-ILL ;
+N:%^RmVow%^DeVC%>e SG-LOC ;
+N:%^RmVow%^DeVC SG-COM_IN ;
+N:%^RmVow%^DeVC%>e ESS ; ! ess and prt without
+N:%^RmVow%^DeVC%>e PAR ;
+N:%^RmVow%^DeVC SG-ABE ;
+N: PL-NOM ;
+N:%^RmVow%^DeVC PL-OBL ;

LEXICON N_KIIUǤÂN !!= *  @CODE@ kiiuǥân:kiuggân
! gradation: yes
! Penultimate stem vowel loss: Sg.Ill, Sg.Loc, Sg.Com, Ess, Par, Pl.Obl
! Penultimate stem vowel retention: Sg.Nom, Sg.Gen, Sg.Acc, Sg.Abe, Pl.Nom
! Stem vowel: e
! Voicing of final sibilant
!! stemtype n-stem kiiuǥân:kiiuǥân
!! 
!! ** Yaml: __N-kiiughan__
+N:%^PenV2VV%^PenXYY2XY ATTESTED-NOUN-STEM ;
+N:%^PenV2VV%^PenXYY2XY SG-NOM ;
+N: SG-GEN ;
+N: SG-ACC ;
+N:%^RmVow%>a SG-ILL ;
+N:%^RmVow%>e SG-LOC ;
+N:%^RmVow SG-COM_IN ;
+N:%^RmVow%>e ESS ; ! ess and prt without
+N:%^RmVow%>e PAR ;
+N:%^RmVow SG-ABE ;
+N: PL-NOM ;
+N:%^RmVow PL-OBL ;

LEXICON N_TUÕVÂS !!= *  @CODE@ tuõvâs:tuõvvâz
! gradation: yes
! vowel: diphthong
! Penultimate stem vowel loss: Sg.Ill, Sg.Loc, Sg.Com, Ess, Par, Pl.Obl
! Penultimate stem vowel retention: Sg.Nom, Sg.Gen, Sg.Acc, Sg.Abe, Pl.Nom
! Stem vowel: e
! Voicing of final sibilant
!! stemtype n-stem tuõvâs:tuõvâs
!! ** Yaml: __N-tuovas__
+N:%^PenCC2C%^DeVC ATTESTED-NOUN-STEM ;
+N:%^PenCC2C%^DeVC SG-NOM ;
+N: SG-GEN ;
+N: SG-ACC ;
+N:%^RmVow%>a SG-ILL ;
+N:%^RmVow%>e SG-LOC ;
+N:%^RmVow SG-COM_IN ;
+N:%^RmVow%>e ESS ; ! ess and prt without
+N:%^RmVow%>e PAR ;
+N:%^RmVow SG-ABE ;
+N: PL-NOM ;
+N:%^RmVow PL-OBL ;

LEXICON N_VUÕIVÂS !!= *  @CODE@ vuõivâs:vuõivvâz
! gradation: yes
! Penultimate stem vowel loss: Sg.Ill, Sg.Loc, Sg.Com, Ess, Par, Pl.Obl
! Penultimate stem vowel retention: Sg.Nom, Sg.Gen, Sg.Acc, Sg.Abe, Pl.Nom
! Stem vowel: e
! Voicing of final sibilant
!! 
!! ** Yaml: __N-vuoivas__
+N:%^PenXYY2XY%^DeVC ATTESTED-NOUN-STEM ;
+N:%^PenXYY2XY%^DeVC SG-NOM ;
+N: SG-GEN ;
+N: SG-ACC ;
+N:%^RmVow%>a SG-ILL ;
+N:%^RmVow%>e SG-LOC ;
+N:%^RmVow SG-COM_IN ;
+N:%^RmVow%>e ESS ; ! ess and prt without
+N:%^RmVow%>e PAR ;
+N:%^RmVow SG-ABE ;
+N: PL-NOM ;
+N:%^RmVow PL-OBL ;

LEXICON N_TUÕDDÂR !!= *  @CODE@ tuõddâr:tuõdˈdâr
! orth_gradation: no
! ped_gradation: yes
! Penultimate stem vowel loss: Sg.Ill, Sg.Loc, Sg.Com, Ess, Par, Pl.Obl
! Stem vowel: e
!! N_GEN2X3-NOM2X1
!! ** Yaml: __N-tuoddar__
+N:%^PenCCC2CC ATTESTED-NOUN-STEM ;	! tuõddâr
+N:%^PenCCC2CC SG-NOM ;		! tuõddâr
+N: SG-GEN ;	       			! tuõdˈdâr
+N: SG-ACC ;				! tuõdˈdâr
+N:%^RmVow%>a SG-ILL ;		! tuõdˈdra
+N:%^RmVow%>e SG-LOC ;		! tuõdˈdrest
+N:%^RmVow SG-COM_IN ;		! tuõdˈdrin
+N:%^RmVow%>e ESS ; 			! tuõdˈdren
+N:%^RmVow%>e PAR ;			! tuõdˈdred
+N: SG-ABE ;				! tuõdˈdârtaa/tuõdˈdârtää
+N: PL-NOM ;				! tuõdˈdâr
+N:%^RmVow PL-OBL ;			! tuõdˈdri, 

LEXICON N_ǨIÕRÂČ
! gradation: no
! Penultimate stem vowel loss: Sg.Ill, Sg.Loc, Sg.Com, Ess, Par, Pl.Obl
! Stem vowel: e
!! stemtype n-stem ǩiõrâč:ǩiõrâč
!! N_GEN2X3-NOM2X1
!! ** Yaml: __N-kiorach__
+N: ATTESTED-NOUN-STEM ;
+N: SG-NOM ; !ǩiõrâč
+N: SG-GEN ;
+N: SG-ACC ;
+N:%^RmVow%>a SG-ILL ;
+N:%^RmVow%>e SG-LOC ;
+N:%^RmVow SG-COM_IN ;
+N:%^RmVow%>e ESS ; ! ess and prt without
+N:%^RmVow%>e PAR ;
+N:%^RmVow SG-ABE ;
+N:%^RmVow PL-NOM ;
+N:%^RmVow PL-OBL ;

LEXICON N_CÕÕGGÂLM
! gradation: yes
!   Extra strong grade: Else
!   Strong grade: Sg.Nom
! Penultimate stem vowel loss: Sg.Ill, Sg.Loc, Sg.Com, Ess, Par, Pl.Obl
! Stem vowel: e
!! stemtype l-stem cõõggâlm:cõõggâlm
!! * __@LEXNAME@__ = Koulukielioppi stemtype II 9 (29)
!! ** Yaml: __cooggalm, aaresm, kaaddask __ 
+N: ATTESTED-NOUN-STEM ;	! cõõggâlm
+N: SG-NOM ;	       		! cõõggâlm
+N: SG-GEN ;			! cõõggâlm
+N: SG-ACC ;			! cõõggâlm
+N:%^PenVV2V%^PenCC2C%^RmVow%>a SG-ILL ;	! cõglma
+N:%^PenVV2V%^PenCC2C%^RmVow%>e SG-LOC ;	! cõglmest
+N:%^PenVV2V%^PenCC2C%^RmVow SG-COM_IN ;	! cõglmin
+N:%^PenVV2V%^PenCC2C%^RmVow%>e ESS ;  	! cõglmen
+N:%^PenVV2V%^PenCC2C%^RmVow%>e PAR ;	! cõglmed
+N: SG-ABE ;			! cõõggâlmtaa/cõõggâlmtää
+N: PL-NOM ;			! cõõggâlm
+N:%^PenVV2V%^PenCC2C%^RmVow PL-OBL ;	! cõglmi, cõglmid, cõglmid, cõglmin, cõglmivuiʹm, cõglmitaa/cõglmitää


LEXICON N_SIIVÂLM
! vowel_length: yes
!   Extra strong grade: Else
!   Strong grade: Sg.Nom
! Penultimate stem vowel loss: Sg.Ill, Sg.Loc, Sg.Com, Ess, Par, Pl.Obl
! Stem vowel: e
!! stemtype l-stem siivâlm:siivâlm
!! * __@LEXNAME@__ = Koulukielioppi stemtype II 9 (29)
!! ** Yaml: __N-siivalm __ 
+N: ATTESTED-NOUN-STEM ;	! siivâlm
+N: SG-NOM ;	       		! siivâlm
+N: SG-GEN ;			! siivââlm
+N: SG-ACC ;			! siivââlm
+N:%^PenVV2V%^PenCC2C%^RmVow%>a SG-ILL ;	! siivlma
+N:%^PenVV2V%^PenCC2C%^RmVow%>e SG-LOC ;	! siivlmest
+N:%^PenVV2V%^PenCC2C%^RmVow SG-COM_IN ;	! siivlmin
+N:%^PenVV2V%^PenCC2C%^RmVow%>e ESS ;  	! siivlmen
+N:%^PenVV2V%^PenCC2C%^RmVow%>e PAR ;	! siivlmed
+N: SG-ABE ;			! siivââlmtaa/siivââlmtää
+N: PL-NOM ;			! siivââlm
+N:%^PenVV2V%^PenCC2C%^RmVow PL-OBL ;	! siivlmi, siivlmid, siivlmid, siivlmin, siivlmivuiʹm, siivlmitaa/siivlmitää

LEXICON N_VIIRRÂM
! vowel_length: yes
!   Extra strong grade: Else
!   Strong grade: Sg.Nom
! Penultimate stem vowel loss: Sg.Ill, Sg.Loc, Sg.Com, Ess, Par, Pl.Obl
! Stem vowel: e
!! stemtype l-stem viirrâm:viirrâm
!! * __@LEXNAME@__ = Koulukielioppi stemtype II 9 (29)
!! ** Yaml: __N-viirram __ 
+N: ATTESTED-NOUN-STEM ;	! viirrâm
+N: SG-NOM ;	       		! viirrâm
+N: SG-GEN ;			! viirrâm
+N: SG-ACC ;			! viirrâm
+N:%^RmVow%>a SG-ILL ;	! viirrma
+N:%^RmVow%>e SG-LOC ;	! viirrmest
+N:%^RmVow SG-COM_IN ;	! viirrmin
+N:%^RmVow%>e ESS ;  	! viirrmen
+N:%^RmVow%>e PAR ;	! viirrmed
+N: SG-ABE ;			! viirrâmtaa/viirrâmtää
+N: PL-NOM ;			! viirrâm
+N:%^PenVV2V%^PenCC2C%^RmVow PL-OBL ;	! viirrmi, viirrmid, viirrmid, viirrmin, viirrmivuiʹm, viirrmitaa/viirrmitää



!! IN PENULTIMATE A:0

LEXICON N_ǨEÂLǤAL
! gradation: yes
! "1.2"
!! = stemtype n-stem ǩeâlǥal:ǩeâlǥal
!! ** Yaml: __kealgal__
+N: ATTESTED-NOUN-STEM ;
+N: SG-NOM ;
+N:%^PenC2CC SG-GEN ;
+N:%^PenC2CC SG-ACC ;
+N:%^PenC2CC%^RmVow%>a SG-ILL ;
+N:%^PenC2CC%^RmVow%>e SG-LOC ;
+N:%^PenC2CC%^RmVow SG-COM_IN ;
+N:%^PenC2CC%^RmVow%>e ESS ; ! ess and prt without
+N:%^PenC2CC%^RmVow%>e PAR ;
+N:%^PenC2CC SG-ABE ;
+N:%^PenC2CC PL-NOM ;
+N:%^PenC2CC%^RmVow PL-OBL ;

LEXICON N_CEERKAV
! gradation: yes
! "1.2"
!! = stemtype n-stem ceerkav:ceerkav
!! ** Yaml: __ceerkav__
+N: ATTESTED-NOUN-STEM ;		! ceerkav
+N: SG-NOM ;	       			! ceerkav
+N: SG-GEN ;				! ceerkav
+N: SG-ACC ;				! ceerkav
+N:%^PenVV2V%^PenXY2XYY%^RmVow%>a SG-ILL ; ! cerkkva
+N:%^RmVow%>e SG-LOC ;		  	   ! ceerkvest
+N:%^RmVow SG-COM_IN ;			   ! ceerkvin
+N:%^RmVow%>e ESS ;  			   ! ceerkven
+N:%^RmVow%>e PAR ;			   ! ceerkved
+N: SG-ABE ;  	  			   ! ceerkavtaa/ceerkavtää
+N: PL-NOM ;				   ! ceerkav
+N:%^RmVow PL-OBL ;			   ! ceerkvi

LEXICON N_SÅÅBBAR
! gradation: yes
!! stemtype n-stem sååbbar:sååbbar
!! N_GEN2X3-NOM2X1
!! ** Yaml: __N-sååbbar__
+N: ATTESTED-NOUN-STEM ;
+N: SG-NOM ;
+N:%^PenVV2V SG-GEN ;
+N:%^PenVV2V SG-ACC ;
+N:%^PenVV2V%^RmVow%>a SG-ILL ;
+N:%^PenVV2V%^RmVow%>e SG-LOC ;
+N:%^PenVV2V%^RmVow SG-COM_IN ;
+N:%^PenVV2V%^RmVow%>e ESS ; ! ess and prt without
+N:%^PenVV2V%^RmVow%>e PAR ;
+N:%^PenVV2V%^RmVow SG-ABE ;
+N:%^PenVV2V PL-NOM ;
+N:%^PenVV2V%^RmVow PL-OBL ;

LEXICON N_PÅÅTTAǨ
! gradation: yes
! syllables: odd
! vowel_type: monophthong
!   Extra strong grade: Else
!   Strong grade: Sg.Nom
! Penultimate stem vowel loss: Sg.Ill, Sg.Loc, Sg.Com, Ess, Par, Pl.Obl
! Stem vowel: e
!! stemtype n-stem pååttaǩ:pååttaǩ
!! Palatalization loss in Sg.Ill
!! ** Yaml: __N-paattakj__
+N: ATTESTED-NOUN-STEM ;
+N: SG-NOM ;
+N:%^PenVV2V SG-GEN ;
+N:%^PenVV2V SG-ACC ;
+N:%^PenVV2V%^RmVow%>a SG-ILL ; ! pååttka
+N:%^PenVV2V%^RmVow%>e SG-LOC ;
+N:%^PenVV2V%^RmVow SG-COM_IN ;
+N:%^PenVV2V%^RmVow%>e ESS ; ! ess and prt without
+N:%^PenVV2V%^RmVow%>e PAR ;
+N:%^PenVV2V%^RmVow SG-ABE ;
+N:%^PenVV2V PL-NOM ;
+N:%^PenVV2V%^RmVow PL-OBL ;

LEXICON N_JÂNNAM
+N: NMN_JÂNNAM ;
LEXICON NMN_JÂNNAM
! gradation: no
! Penultimate stem vowel loss: Sg.Ill, Sg.Loc, Sg.Com, Ess, Par, Pl.Obl
! Stem vowel: e
!! stemtype n-stem jânnam:jânnam
!! N_GEN2X3-NOM2X1
!! ** Yaml: __N-jânnam__
 ATTESTED-NOUN-STEM ;
: SG-NOM ;
: SG-GEN ;
: SG-ACC ;
:%^RmVow%>a SG-ILL ;
:%^RmVow%>e SG-LOC ;
:%^RmVow SG-COM_IN ;
:%^RmVow%>e ESS ; ! ess and prt without
:%^RmVow%>e PAR ;
:%^RmVow SG-ABE ;
: PL-NOM ;
:%^RmVow PL-OBL ;

LEXICON N_ÄÄPPAL
! gradation: yes
!   Extra strong grade: Else
!   Strong grade: Sg.Nom
! Penultimate stem vowel loss: Sg.Ill, Sg.Loc, Sg.Com, Ess, Par, Pl.Obl
! Stem vowel: e
!! stemtype n-stem ääppal:ääppal
!! N_GEN2X3-NOM2X1
!! ** Yaml: __N-aeaeppal__
+N: ATTESTED-NOUN-STEM ;
+N: SG-NOM ;
+N:%^PenVV2V SG-GEN ;
+N:%^PenVV2V SG-ACC ;
+N:%^PenVV2V%^RmVow%>a SG-ILL ;
+N:%^PenVV2V%^RmVow%>e SG-LOC ;
+N:%^PenVV2V%^RmVow SG-COM_IN ;
+N:%^PenVV2V%^RmVow%>e ESS ; ! ess and prt without
+N:%^PenVV2V%^RmVow%>e PAR ;
+N:%^PenVV2V%^RmVow SG-ABE ;
+N:%^PenVV2V PL-NOM ;
+N:%^PenVV2V%^RmVow PL-OBL ;


LEXICON N_KÅÅVAS !!= * @CODE@ kååvas:kååvas
! 3.e.mono.gem
! gradation: yes
!   Extra strong grade: Else
!   Weak grade: Sg.Nom
! Monophthong
! Penultimate stem vowel loss: Sg.Ill, Sg.Loc, Sg.Com, Ess, Par, Pl.Obl
! Stem vowel: e
!! stemtype n-stem kååvas:kååvas
!! N_GEN2X3-NOM2X1
!! ** Yaml: __N-kaavas__
+N: ATTESTED-NOUN-STEM ;
+N: SG-NOM ;
+N:%^PenVV2V%^PenC2CC%^VC SG-GEN ;
+N:%^PenVV2V%^PenC2CC%^VC SG-ACC ;
+N:%^PenVV2V%^PenC2CC%^RmVow%>a SG-ILL ;
+N:%^PenVV2V%^PenC2CC%^RmVow%>e SG-LOC ;
+N:%^PenVV2V%^PenC2CC%^RmVow SG-COM_IN ;
+N:%^PenVV2V%^PenC2CC%^RmVow%>e ESS ; ! ess and prt without
+N:%^PenVV2V%^PenC2CC%^RmVow%>e PAR ;
+N:%^PenVV2V%^PenC2CC%^RmVow SG-ABE ;
+N:%^PenVV2V%^PenC2CC%^VC PL-NOM ;
+N:%^PenVV2V%^PenC2CC%^RmVow PL-OBL ;


LEXICON N_KUÄIVAS !!= * @CODE@ kuäivas:kuäivvaz
! 3.e.diphth.gem
! gradation: yes
!   Extra strong grade: Else
!   Weak grade: Sg.Nom
! Diphthong
! Penultimate stem vowel loss: Sg.Ill, Sg.Loc, Sg.Com, Ess, Par, Pl.Obl
! Stem vowel: e
!! stemtype n-stem kuäivas:kuäivas
!! N_GEN2X3-NOM2X1
!! ** Yaml: __N-kuaeivas__
+N:%^PenCC2C%^DeVC ATTESTED-NOUN-STEM ;
+N:%^PenCC2C%^DeVC SG-NOM ;
+N: SG-GEN ;
+N: SG-ACC ;
+N:%^RmVow%^DeVC%>a SG-ILL ;
+N:%^RmVow%^DeVC%>e SG-LOC ;
+N:%^RmVow%^DeVC SG-COM_IN ;
+N:%^RmVow%^DeVC%>e ESS ; ! ess and prt without
+N:%^RmVow%^DeVC%>e PAR ;
+N:%^RmVow%^DeVC SG-ABE ;
+N: PL-NOM ;
+N:%^RmVow%^DeVC PL-OBL ;


LEXICON N_SLOOHMAN
! gradation: no
+N: NMN_SLOOHMAN ;
LEXICON NMN_SLOOHMAN
!! !!2. WORDS WITH TWO-SYLLABLE NOMINATIVE SINGULARS (2009: 252)
!! !!2.3 Sg.Loc in -est. e-stems (Sg.Loc, Ess, Par).
!! !!2.3.2 Sg.Ill in -a
!! !!2.3.2.2 LACKS Gradation
!! !!2.3.2.2.1 Penultimate stem vowel loss: (Sg.Ill, Sg.Loc, Sg.Com; Ess, Par; Pl.Gen, Pl.Acc, Pl.Ill, Pl.Loc, Pl.Com, Pl.Abe)
!! !!2.3.2.2.1.1 The Sg.Com vowel i appears before final n  
!NumContLex="1.2"
!! ** Yaml: __A-sloohman__
:%^RmVow%> PL-OBL ;
:  PL-NOM ;
:%^RmVow%>e ESS ;
:%^RmVow%>e PAR ;
:  SG-ABE ;
:  SG-ACC ;
:%^RmVow%> SG-COM_IN ;
:  SG-GEN ;
:%^RmVow%>a SG-ILL ;
:%^RmVow%>e SG-LOC ;
 ATTESTED-NOUN-STEM ;
:  SG-NOM ;

!! IN PENULTIMATE E:0

LEXICON N_VEEʹREST
! gradation: yes
!    Penultimate: Yes
!      Extra strong grade: Else
!      Weak grade: Sg.Nom, Sg.Gen, Sg.Acc, Pl.Nom
!    Ultimate: Yes
!      XYY: Sg.Ill
!      XY: Else
! Penultimate stem vowel loss: Sg.Ill, Sg.Loc, Sg.Com, Ess, Par, Pl.Obl
! Stem vowel: e
! Ultimate stem consonant
!! stemtype l-stem veeʹrest:veeʹrest
!! * __@LEXNAME@__ = Koulukielioppi stemtype II 9 (29)
!! ** Yaml: __N-veerest __ 
+N: ATTESTED-NOUN-STEM ;
+N: SG-NOM ;
+N: SG-GEN ;
+N: SG-ACC ;
+N:%^PenVV2V%^RmVow%>ta SG-ILL ;
+N:%^PenVV2V%^RmVow%>e SG-LOC ;
+N:%^PenVV2V%^RmVow SG-COM_IN ;
+N:%^PenVV2V%^RmVow%>e ESS ; ! ess and prt without
+N:%^PenVV2V%^RmVow%>e PAR ;
+N:%^PenVV2V%^RmVow SG-ABE ;
+N: PL-NOM ;
+N:%^PenVV2V%^RmVow PL-OBL ;


LEXICON N_ÄÄʹREŠM
! gradation: yes
!    Penultimate: Yes
!      Extra strong grade: Else
!      Weak grade: Sg.Nom, Sg.Gen, Sg.Acc, Pl.Nom
!    Ultimate: None
! Penultimate stem vowel loss: Sg.Ill, Sg.Loc, Sg.Com, Ess, Par, Pl.Obl
! Stem vowel: e
! Ultimate stem consonant
!! stemtype l-stem ääʹrešm:ääʹrešm
!! * __@LEXNAME@__ = Koulukielioppi stemtype II 9 (29)
!! ** Yaml: __N-aeaereshm __ 
+N: ATTESTED-NOUN-STEM ;
+N: SG-NOM ;
+N: SG-GEN ;
+N: SG-ACC ;
+N:%^PenVV2V%^RmVow%>a SG-ILL ;
+N:%^PenVV2V%^RmVow%>e SG-LOC ;
+N:%^PenVV2V%^RmVow SG-COM_IN ;
+N:%^PenVV2V%^RmVow%>e ESS ; ! ess and prt without
+N:%^PenVV2V%^RmVow%>e PAR ;
+N:%^PenVV2V%^RmVow SG-ABE ;
+N: PL-NOM ;
+N:%^PenVV2V%^RmVow PL-OBL ;

LEXICON N_SPÄʹSSEB
+N: NMN_SPÄʹSSEB ;
LEXICON NMN_SPÄʹSSEB
! gradation: yes
!    Penultimate: Yes
!      Extra strong grade: Else
!      Weak grade: Sg.Nom, Sg.Gen, Sg.Acc, Pl.Nom
!    Ultimate: None
! Penultimate stem vowel loss: Sg.Ill, Sg.Loc, Sg.Com, Ess, Par, Pl.Obl
! Stem vowel: e
! Ultimate stem consonant
!! stemtype l-stem späʹsseb:späʹsseb
!! * __@LEXNAME@__ = Koulukielioppi stemtype II 9 (29)
!! ** Yaml: __N-spaesseb __ 
: ATTESTED-NOUN-STEM ;
: SG-NOM ;
: SG-GEN ;
: SG-ACC ;
:%^PenPALNo%^RmVow%>a SG-ILL ;
:%^RmVow%>e SG-LOC ;
:%^RmVow SG-COM_IN ;
:%^RmVow%>e ESS ; ! ess and prt without
:%^RmVow%>e PAR ;
:%^RmVow SG-ABE ;
: PL-NOM ;
:%^RmVow PL-OBL ;

LEXICON N_STROITTEʹL !!= * @CODE@ stroitteʹl:stroitteʹl
+N: NMN_STROITTEʹL ;
LEXICON NMN_STROITTEʹL
! gradation: yes
!    Penultimate: Yes
!      Extra strong grade: Else
!      Weak grade: Sg.Nom, Sg.Gen, Sg.Acc, Pl.Nom
!    Ultimate: None
! Penultimate stem vowel loss: Sg.Ill, Sg.Loc, Sg.Com, Ess, Par, Pl.Obl
! Stem vowel: e
! Ultimate stem consonant
!! stemtype l-stem stroitteʹl:stroitteʹl
!! * __@LEXNAME@__ = Koulukielioppi stemtype II 9 (29)
!! ** Yaml: __N-stroittel __ 
: ATTESTED-NOUN-STEM ;
: SG-NOM ;
: SG-GEN ;
: SG-ACC ;
:%^RmVow%^PALNo%>a SG-ILL ;
:%^RmVow%^PALNo%>e SG-LOC ;
:%^RmVow%^PALNo SG-COM_IN ;
:%^RmVow%^PALNo%>e ESS ; ! ess and prt without
:%^RmVow%^PALNo%>e PAR ;
:%^RmVow%^PALNo SG-ABE ;
: PL-NOM ;
:%^RmVow%^PALNo PL-OBL ;

LEXICON N_MINIʹSTTER
+N: NMN_MINIʹSTTER ;
LEXICON NMN_MINIʹSTTER
! gradation: no
!    Penultimate: Yes
!      Extra strong grade: Else
!      Weak grade: Sg.Nom, Sg.Gen, Sg.Acc, Pl.Nom
!    Ultimate: None
! Penultimate stem vowel loss: Sg.Ill, Sg.Loc, Sg.Com, Ess, Par, Pl.Obl
! Stem vowel: e
! Ultimate stem consonant
!! stemtype l-stem miniʹstter:miniʹstter
!! * __@LEXNAME@__ = Koulukielioppi stemtype II 9 (29)
!! ** Yaml: __N-miniʹstter __ 
: ATTESTED-NOUN-STEM ;
: SG-NOM ;
: SG-GEN ;
: SG-ACC ;
:%^RmVow%>a SG-ILL ; !miniʹsttra
:%^RmVow%>e SG-LOC ;
:%^RmVow SG-COM_IN ;
:%^RmVow%>e ESS ; ! ess and prt without
:%^RmVow%>e PAR ;
:%^RmVow SG-ABE ;
: PL-NOM ;
:%^RmVow PL-OBL ;

LEXICON N_ČEEUʹRES
! gradation: yes
!    Penultimate: Yes
!      Extra strong grade: Else
!      Weak grade: Sg.Nom, Sg.Gen, Sg.Acc, Pl.Nom
!    Ultimate: None
! Penultimate stem vowel loss: Sg.Ill, Sg.Loc, Sg.Com, Ess, Par, Pl.Obl
! Stem vowel: e
! Ultimate stem consonant
!! stemtype l-stem čeeuʹres:čeeuʹres
!! * __@LEXNAME@__ = Koulukielioppi stemtype II 9 (29)
!! ** Yaml: __N-ceeures __ 
+N: ATTESTED-NOUN-STEM ;
+N: SG-NOM ;
+N:%^PenVV2V%^PenPALNo%^PenVow2a%^VC SG-GEN ;
+N:%^PenVV2V%^PenPALNo%^PenVow2a%^VC SG-ACC ;
+N:%^PenPALNo%^RmVow%>a SG-ILL ;
+N:%^PenPALNo%^RmVow%>e SG-LOC ;
+N:%^PenPALNo%^RmVow SG-COM_IN ;
+N:%^PenPALNo%^RmVow%>e ESS ; ! ess and prt without
+N:%^PenPALNo%^RmVow%>e PAR ;
+N:%^PenPALNo%^RmVow SG-ABE ;
+N:%^PenVV2V%^PenPALNo%^PenVow2a%^VC PL-NOM ;
+N:%^PenVV2V%^PenPALNo%^RmVow PL-OBL ;

LEXICON N_CIEʹǨǨES
! cieʹǩǩes:ciâkkes
! gradation: yes
!    Penultimate: Yes
!      Extra strong grade: Else
!      Weak grade: Sg.Nom, Sg.Gen, Sg.Acc, Pl.Nom
!    Ultimate: None
! Penultimate stem vowel loss: Sg.Ill, Sg.Loc, Sg.Com, Ess, Par, Pl.Obl
! Stem vowel: e
!! * __@LEXNAME@__ = Koulukielioppi stemtype II 9 (29)
!! ** Yaml: __N-ciekkes __ 
+N:%^PenPALẸ%^PenPAL ATTESTED-NOUN-STEM ;
+N:%^PenPALẸ%^PenPAL SG-NOM ;
+N:%^PenVOWLower%^PenCC2CCC%^PenVow2a%^VC SG-GEN ;
+N:%^PenVOWLower%^PenCC2CCC%^PenVow2a%^PenVow2a%^VC SG-ACC ;
+N:%^PenVOWLower%^PenCC2CCC%^RmVow%>a SG-ILL ;
+N:%^PenVOWLower%^PenCC2CCC%^RmVow%>e SG-LOC ;
+N:%^PenVOWLower%^PenCC2CCC%^RmVow SG-COM_IN ;
+N:%^PenVOWLower%^PenCC2CCC%^RmVow%>e ESS ; ! ess and prt without
+N:%^PenVOWLower%^PenCC2CCC%^RmVow%>e PAR ;
+N:%^PenVOWLower%^PenCC2CCC%^RmVow SG-ABE ;
+N:%^PenVOWLower%^PenCC2CCC%^PenVow2a%^VC PL-NOM ;
+N:%^PenVOWLower%^PenCC2CCC%^RmVow PL-OBL ;

LEXICON N_REʹPPIǨ
! gradation: yes
! syllables: odd
! vowel_type: monophthong
!   Extra strong grade: Else
!   Strong grade: Sg.Nom
! Penultimate stem vowel loss: Sg.Ill, Sg.Loc, Sg.Com, Ess, Par, Pl.Obl
! Stem vowel: e
!! stemtype n-stem reʹppiǩ:reʹppiǩ
!! Palatalization loss in Sg.Ill
!! ** Yaml: __N-reppikj__
+N: ATTESTED-NOUN-STEM ;
+N: SG-NOM ;
+N:%^PenV2VV SG-GEN ;
+N:%^PenV2VV SG-ACC ;
+N:%^RmVow%>a SG-ILL ; ! reppka
+N:%^PenV2VV%^RmVow%>e SG-LOC ;
+N:%^PenV2VV%^RmVow SG-COM_IN ;
+N:%^PenV2VV%^RmVow%>e ESS ; ! ess and prt without
+N:%^PenV2VV%^RmVow%>e PAR ;
+N:%^PenV2VV%^RmVow SG-ABE ;
+N:%^PenV2VV PL-NOM ;
+N:%^PenV2VV%^RmVow PL-OBL ;



!! !!m-stems

LEXICON N-laajj !!= * @CODE@ = stemtype Âm-stem
 N_LAAJJ ;
LEXICON N_LAAJJ
! gradation: yes
! laajj:lačč
!! ** Yaml:
+N:%^V2VV%^CC2C ATTESTED-NOUN-STEM ;
+N:%^V2VV%^CC2C SG-NOM ; ! õõh:õõu
!+N:%^VOWXL SG-NOM ; ! õõh:õõu
+N:âm SG-GEN ;
+N:âm SG-ACC ;
+N:m%>a SG-ILL ;
+N:m%>e SG-LOC ;
+N:m%> SG-COM_IN ;
+N:%>e ESS ; ! ess and prt without m? earlier: +N:m%>e ESS
+N:%>e PAR ; ! ess and prt without m?
+N:âm SG-ABE ;
+N:âm PL-NOM ;
+N:m PL-OBL ;

LEXICON N_SÕÕUS
! gradation: yes
! sõõus:sõhss
!! ** Yaml:
+N:%^V2VV%^XYY2VY ATTESTED-NOUN-STEM ;
+N:%^V2VV%^XYY2VY SG-NOM ; ! õõh:õõu
!+N:%^VOWXL SG-NOM ; ! õõh:õõu
+N:âm SG-GEN ;
+N:âm SG-ACC ;
+N:m%>a SG-ILL ;
+N:m%>e SG-LOC ;
+N:m%> SG-COM_IN ;
+N:%>e ESS ; ! ess and prt without m? earlier: +N:m%>e ESS
+N:%>e PAR ; ! ess and prt without m?
+N:âm SG-ABE ;
+N:âm PL-NOM ;
+N:m PL-OBL ;



LEXICON N_VUEʹN !!= * @CODE@ = stemtype Am-stem
!! ** Yaml: __vuen__
+N: ATTESTED-NOUN-STEM ;
+N: SG-NOM ; ! 
+N:%^VOWXSH%^CLong%^VOWLower%^VOWBack%^PALNo%>am SG-GEN ;
+N:am SG-ACC ;
+N:m%>a SG-ILL ;
+N:m%>e SG-LOC ;
+N:m%> SG-COM_IN ;
+N:%>e ESS ; ! ess and prt without m?
+N:%>e PAR ; ! ess and prt without m?
+N:am SG-ABE ;
+N:am PL-NOM ;
+N:m PL-OBL ;


LEXICON N_ČÂÂʹĐ !!= * @CODE@ čââʹđ:čââʹđ
! gradation: yes
! diphthong: no
!= stemtype Am-stem without ''m'' in ess
!! ** Yaml: __N-caad__
!! ** čââʹđ:čââʹđ
+N: ATTESTED-NOUN-STEM ;
+N: SG-NOM ;
+N:%^VV2V%^PALNo%^C2CC%>am SG-GEN ;
+N:%^VV2V%^PALNo%^C2CC%>am SG-ACC ;
+N:%^VV2V%^PALNo%^C2CC%>ma SG-ILL ;
+N:%^VV2V%^PALNo%^C2CC%>me SG-LOC ;
+N:%^VV2V%^PALNo%^C2CC%>m SG-COM_IN ;
+N:%>e ESS ; ! ess and prt without
+N:%>e PAR ;
+N:%^VV2V%^PALNo%^C2CC%>am SG-ABE ;
+N:%^VV2V%^PALNo%^C2CC%>am PL-NOM ;
+N:%^VV2V%^PALNo%^C2CC%>m PL-OBL ;



!! !!n-stems

LEXICON N-kuolban !!= * @CODE@ = stemtype n-stem kuõlbân:kuõlbb
!! ** Yaml: __kuolban__
+N:%^V2VV%^XYY2XY%>ân ATTESTED-NOUN-STEM ;
+N:%^V2VV%^XYY2XY%>ân SG-NOM ;
+N:%^VOWSH%^CLong%^PALNo%>ân SG-GEN ;
+N:%^VOWSH%^CLong%^PALNo%>ân SG-ACC ;
+N:%>na SG-ILL ;
+N:%>ne SG-LOC ;
+N:%>n SG-COM_IN ;
+N:%^V2VV%^XYY2XY%>âna ESS ; ! ess and prt without
+N:%^V2VV%^XYY2XY%>âna PAR ;
+N:%^VOWSH%^CLong%>n SG-ABE ;
+N:%>ân PL-NOM ;
+N:%^VOWSH%^CLong%>n PL-OBL_LESS-ABE ;
+N:%^VOWSH%^CLong%>nâ PL-ABE ; ! 2013-09-10 Is this correct?


LEXICON N_PEʹRRJEM !!= * @CODE@ peʹrrjem:peʹrrjem
+N: NMN_PEʹRRJEM ;
LEXICON NMN_PEʹRRJEM
! 
!! ** Yaml: __N-perrjem__
 ATTESTED-NOUN-STEM ;	! peʹrrjem
 SG-NOM ;	    	! peʹrrjem
 SG-GEN ;	    	! peʹrrjem
 SG-ACC ;	    	! peʹrrjem
:ma SG-ILL ;		! peʹrrjemma
:me SG-LOC ;		! peʹrrjemmest
:m SG-COM_IN ;		! peʹrrjemmin
:%>me ESS ;		! peʹrrjemmen
:%^PAL%>me ESS ;	! peʹrrjeʹmmen
:%>me PAR ;    		! peʹrrjemmed
:%^PAL%>me PAR ;	! peʹrrjeʹmmed
 SG-ABE ;
 PL-NOM ;
:m PL-OBL ;

LEXICON N_BIOLOGIA
+N: NMN_BIOLOGIA ;
LEXICON NMN_BIOLOGIA
! biologia:biologia
!! ** Yaml: __N-biologia__
 ATTESTED-NOUN-STEM ;
 SG-NOM ;
 SG-GEN ;
 SG-ACC ;
:aʹje SG-ILL ;
 SG-LOC ;
 SG-COM_IN ;
 ESS ; ! ess and prt without
 PAR ;
 SG-ABE ;
 PL-NOM ;
 PL-OBL ;

LEXICON N_RADIO
+N: NMN_RADIO ;
LEXICON NMN_RADIO
! radio:radio
!! ** Yaml: __N-radio__
 ATTESTED-NOUN-STEM ;
 SG-NOM ;
 SG-GEN ;
 SG-ACC ;
:oʹje SG-ILL ;
+Use/NG: SG-ILL ;
 SG-LOC ;
 SG-COM_IN ;
 ESS ; ! ess and prt without
 PAR ;
 SG-ABE ;
 PL-NOM ;
 PL-OBL ;


LEXICON N-siom  !!= * @CODE@ = stemtype n-stem
!! ** Yaml: __siom__

+N+Sg+Nom: K ;
+N:ân N_OBL ;



LEXICON N_NALLŠEM
!!= * @CODE@ = stemtype 
! gradation: yes
!! ** Yaml: __N-nallshem__
+N: ATTESTED-NOUN-STEM ;
+N: SG-NOM ;
+N:%^PAL%>e ESS ; 
+N:%^PAL%>e PAR ;
!! nallšem+N+Sg+Gen: kaađneeʹǩǩ
:%^V2VV%^PAL SG-GEN ;
:%^V2VV%^PAL SG-ACC ;
:m%^PALNo%>a SG-ILL ;
:%^V2VV%^PAL%>e SG-LOC ;
:%^V2VV%^PAL%> SG-COM_IN ;
:%^V2VV%^PAL SG-ABE ;
:%^V2VV%^PAL PL-NOM ;
:%^V2VV%^PAL PL-OBL ;




LEXICON N_OBL
+N+Sg+Gen: K ;
+N+Sg+Acc: K ;
+N+Sg+Ill:%>a K ;
+N+Sg+Loc:%>est K ;
+N+Sg+Com:%>in K ;
+N+Ess:%>en K ; ! ess and prt without
+N+Par:%>ed K ;
+N+Sg+Abe:%>tää K ;

+N+Pl+Nom: K ;
+N+Pl+Gen:%>i K ;
+N+Pl+Acc:%>id K ;
+N+Pl+Ill:%>id K ;
+N+Pl+Loc:%>in K ;
+N+Pl+Com:%>ivuiʹm K ;
+N+Pl+Abe:%>itää K ;

!! !!s:z-stem type
LEXICON N_ǨEʹRRES
!! stemtype l-stem ǩeʹrres:ǩeʹrres
!! * __@LEXNAME@__ = Koulukielioppi stemtype II 8 (28)
!! ** Yaml: __kerres __
+N: ATTESTED-NOUN-STEM ;
+N: SG-NOM ;
+N:%^VC SG-GEN ;
+N:%^VC SG-ACC ;
+N:%^RmVow%>a SG-ILL ;
+N:%^RmVow%>e SG-LOC ;
+N:%^RmVow%> SG-COM_IN ;
+N:%^RmVow%>e ESS ; ! ess and prt without
+N:%^RmVow%>e PAR ;
+N:%^VC SG-ABE ;
+N:%^VC PL-NOM ;
+N:%^RmVow PL-GEN ;
+N:%^RmVow PL-ACC ;
+N:%^RmVow PL-ILL ;
+N:%^RmVow PL-LOC ;
+N:%^RmVow PL-COM ;
+N:%^RmVow PL-ABE ; 


LEXICON N_MUEʹLES
!!
!! ** Yaml: __mueles__
+N: ATTESTED-NOUN-STEM ;
+N: SG-NOM ;
+N:%^VOWSH%^CLong%^VOWLower%^VOWBack%^PALNo%^VC SG-GEN ;
+N:%^VOWSH%^CLong%^VOWLower%^VOWBack%^PALNo%^VC SG-ACC ;
+N:%^VOWSH%^CLong%^VOWLower%^VOWBack%^PALNo%^RmVow%>a SG-ILL ;
+N:%^VOWSH%^CLong%^VOWLower%^VOWBack%^PALNo%^RmVow%>e SG-LOC ;
+N:%^VOWSH%^CLong%^VOWLower%^VOWBack%^PALNo%^RmVow SG-COM_IN ;
+N:%^VOWSH%^CLong%^VOWLower%^VOWBack%^PALNo%^RmVow%>e ESS ;
+N:%^VOWSH%^CLong%^VOWLower%^VOWBack%^PALNo%^RmVow%>e PAR ;
+N:%^VOWSH%^CLong%^VOWLower%^VOWBack%^PALNo%^VC SG-ABE ;
+N:%^VOWSH%^CLong%^VOWLower%^VOWBack%^PALNo%^VC PL-NOM ;
+N:%^VOWSH%^CLong%^VOWLower%^VOWBack%^PALNo%^RmVow PL-GEN ;
+N:%^VOWSH%^CLong%^VOWLower%^VOWBack%^PALNo%^RmVow PL-ACC ;
+N:%^VOWSH%^CLong%^VOWLower%^VOWBack%^PALNo%^RmVow PL-ILL ;
+N:%^VOWSH%^CLong%^VOWLower%^VOWBack%^PALNo%^RmVow PL-LOC ;
+N:%^VOWSH%^CLong%^VOWLower%^VOWBack%^PALNo%^RmVow PL-COM ;
+N:%^VOWSH%^CLong%^VOWLower%^VOWBack%^PALNo%^RmVow PL-ABE ;

LEXICON N_ČÂÂʹLMTEʹM
!! 292-295
!! ** Yaml: __A-chaalmtem__
!!NumContLex="650"
+N: ATTESTED-NOUN-STEM ;
+N: SG-NOM ;
+N:%^V2VV SG-GEN ;
+N:%^V2VV SG-ACC ;
!+N:%{XC%}%^CLong%>a SG-ILL ;
+N:%^PALNo%^C2CC%>a SG-ILL ;
+N:%^V2VV%>e SG-LOC ;
+N:%^V2VV SG-COM_IN ;
+N:%^V2VV%>e ESS ;
+N:%^V2VV%>e PAR ;
+N:%^V2VV SG-ABE ;
+N:%^V2VV PL-NOM ;
+N:%^V2VV PL-GEN ;
+N:%^V2VV PL-ACC ;
+N:%^V2VV PL-ILL ;
+N:%^V2VV PL-LOC ;
+N:%^V2VV PL-COM ;
+N:%^V2VV PL-ABE ;

LEXICON N_PÅÅSSAI
!! pååssai:pååss
!! also a derivattion from the verb pååssad
+N+Sg+Nom:ai K ;
+N+Sg+Gen:%^KK2GG%>ai K ;
+N+Sg+Gen:ai K ;
+N+Sg+Acc:%^KK2GG%>ai K ;
+N+Sg+Acc:ai K ;
+N+Sg+Ill:%>ja K ;
+N+Sg+Loc:%>jest K ;
+N+Sg+Com:%^KK2GG%>ain K ;
+N+Sg+Com:ain K ;
+N+Ess:%>jen K ;
+N+Par:%>jed K ;
+N+Sg+Abe:%^KK2GG%>aitää K ;
+N+Sg+Abe:aitää K ;
+N+Pl+Nom:%^KK2GG%>ai K ;
+N+Pl+Nom:ai K ;
+N:%^KK2GG%>ji PL-OBL ;
+N:ji PL-OBL ;


LEXICON N_JOOʹTTI
!! jooʹtti:jooʹtt
!! also a derivattion from the verb jååʹtted
+N+Sg+Nom:i K ;
+N+Sg+Gen:%^CC2C%>i K ;
+N+Sg+Gen:i K ;
+N+Sg+Acc:%^CC2C%>i K ;
+N+Sg+Acc:i K ;
+N+Sg+Ill:%>ja K ;
+N+Sg+Loc:%>jest K ;
+N+Sg+Com:%^CC2C%>in K ;
+N+Sg+Com:in K ;
+N+Ess:%>jen K ;
+N+Par:%>jed K ;
+N+Sg+Abe:%^CC2C%>itää K ;
+N+Sg+Abe:itää K ;
+N+Pl+Nom:%^CC2C%>i K ;
+N+Pl+Nom:i K ;
+N:%^CC2C%>ji PL-OBL ;
+N:ji PL-OBL ;



!! !!Stem types from the grammar

!! ''These are still not fixed.''

LEXICON a	  !!= * @CODE@ = Koulukielioppi stemtype a-stem
N_PESS ;      !!= ** Redirecting to __@CODE@__

LEXICON c	  !!= * @CODE@ = Koulukielioppi stemtype contract
+N+Sg+Nom: # ;

LEXICON ci	  !!= * @CODE@ = Koulukielioppi stemtype contract i stem
 N_JUURD ;


LEXICON e	  !!= * @CODE@ = Koulukielioppi stemtype e stem
N-piess ;     !!= ** Redirecting to __@CODE@__

LEXICON ea	  !!= * @CODE@ = Koulukielioppi stemtype e~a stem
N-ress ;      !!= ** Redirecting to __@CODE@__



!! !Consonant stems

LEXICON m	  !!= * @CODE@ = Koulukielioppi stemtype m stem
N-laajj ;     !!= ** Redirecting to __@CODE@__

LEXICON nst	  !!= * @CODE@ = Koulukielioppi stemtype nst stem
N-kuolban ;     !!= ** Redirecting to __@CODE@__

!! !Stems Koulukielioppi class II

LEXICON 21	  !!= * @CODE@ = Koulukielioppi stemtype II 1
+N+Sg+Nom: # ;

LEXICON 23	  !!= * @CODE@ = Koulukielioppi stemtype II 3
+N+Sg+Nom: # ;

LEXICON 24	  !!= * @CODE@ = Koulukielioppi stemtype II 4 (cieʹǩǩes)
!! ** Yaml: __ciekkes__
 N_CIEʹǨǨES ;

LEXICON 25	  !!= * @CODE@ = Koulukielioppi stemtype II 5 N_NJUÄʹMMEL
+N+Sg+Nom: # ;

LEXICON 26	  !!= * @CODE@ = Koulukielioppi stemtype II 6
+N+Sg+Nom: # ;

LEXICON 27	  !!= * @CODE@ = Koulukielioppi stemtype II 7 N_NJUÄʹMMEL
+N+Sg+Nom: # ;

LEXICON 28	  !!= * @CODE@ = Koulukielioppi stemtype II 8 N_ǨEʹRRES
+N+Sg+Nom: # ;

LEXICON 29	  !!= * @CODE@ = Koulukielioppi stemtype II 9
+N+Sg+Nom: # ;

LEXICON 210	  !!= * @CODE@ = Koulukielioppi stemtype II 10
+N+Sg+Nom: # ;

LEXICON 211	  !!= * @CODE@ = Koulukielioppi stemtype II 11
+N+Sg+Nom: # ;

LEXICON 212	  !!= * @CODE@ = Koulukielioppi stemtype II 12
+N+Sg+Nom: # ;

LEXICON 213	  !!= * @CODE@ = Koulukielioppi stemtype II 13
+N+Sg+Nom: # ;

LEXICON 214	  !!= * @CODE@ = Koulukielioppi stemtype II 14
+N+Sg+Nom: # ;

LEXICON 215	  !!= * @CODE@ = Koulukielioppi stemtype II 15
+N+Sg+Nom: # ;
LEXICON N_TUEJJEEI !!= * @CODE@ = Koulukielioppi stemtype II 15
!! tueʹjjeei:tueʹjjee
!! * Yaml: __N-tuejjeei__
+N:i ATTESTED-NOUN-STEM ;
+N:i SG-NOM ;
+N:i SG-GEN ;
+N:i SG-ACC ;
+N:%>ʹja SG-ILL ;
+N:%>ʹje SG-LOC ;
+N:%>ʹja SG-COM_IN ;
+N:%>ʹje ESS ;
+N:%>ʹje PAR ;
+N:i SG-ABE ;
+N:i PL-NOM ;
+N:%>ʹj PL-GEN ;
+N:%>ʹj PL-ACC ;
+N:%>ʹj PL-ILL ;
+N:%>ʹj PL-LOC ;
+N:%>ʹj PL-COM ;
+N:%>ʹj PL-ABE ;


LEXICON 216	  !!= * @CODE@ = Koulukielioppi stemtype II 16
+N+Sg+Nom: # ;

LEXICON 217	  !!= * @CODE@ = Koulukielioppi stemtype II 17
+N+Sg+Nom: # ;

LEXICON 217ca !!= * @CODE@ = Koulukielioppi stemtype II 17 contract a vow
+N+Sg+Nom: # ;

LEXICON 217cu !!= * @CODE@ = Koulukielioppi stemtype II 17 contract u vow
+N+Sg+Nom: # ;

LEXICON 218	  !!= * @CODE@ = Koulukielioppi stemtype II 18
+N+Sg+Nom: # ;

LEXICON 219	  !!= * @CODE@ = Koulukielioppi stemtype II 19
+N+Sg+Nom: # ;

LEXICON 220	  !!= * @CODE@ = Koulukielioppi stemtype II 20
+N+Sg+Nom: # ;

LEXICON 221	  !!= * @CODE@ = Koulukielioppi stemtype II 21
+N+Sg+Nom: # ;

LEXICON 22mos !!= * @CODE@ = Koulukielioppi stemtype II 22 moš
+N+Sg+Nom: # ;

LEXICON 22mus !!= * @CODE@ = Koulukielioppi stemtype II 22 muš
+N+Sg+Nom: # ;
LEXICON N_LOOKKMÕŠ
+N: ATTESTED-NOUN-STEM ;
+N: SG-NOM ;
+N:š%>â ESS ;
+N:š%>â PAR ;
+N:š NMN_OBL-ČÂUSTÕK ;

LEXICON N_MÄTTJUMUŠ
+N: ATTESTED-NOUN-STEM ;
+N: SG-NOM ;
+N:š%>â ESS ;
+N:š%>â PAR ;
+N:š NMN_OBL-ČÂUSTÕK ;

LEXICON N_MAINSTUMMUŠ
+N: NMN_MAINSTUMMUŠ ;
LEXICON NMN_MAINSTUMMUŠ
 ATTESTED-NOUN-STEM ;
 SG-NOM ;
:%^VC SG-ACC ;
:%^VC SG-GEN ;
:%^RmVow SG-ILL ;
:%^RmVow%>e SG-LOC ;
:%^RmVow SG-COM_IN ;
:%^RmVow%>e ESS ;
:%^RmVow%>e PAR ;
:%^VC SG-ABE ;
:%^VC PL-NOM ;
:%^RmVow PL-OBL ;


LEXICON N_ČÅRRÕS
+N: NMN_ČÅRRÕS ;
LEXICON NMN_ČÅRRÕS
 ATTESTED-NOUN-STEM ;
: SG-NOM ;
:s%>â ESS ;
:s%>â PAR ;
:s NMN_OBL-ČÂUSTÕK ;



!! !Noun phrase heads
!! !Pl


LEXICON NMN_SG-GEN_ST2W
:%^St2W SG-GEN ;

LEXICON NMN_SG-GEN_VOWL-CSHORT
:%^V2VV%^CC2C SG-GEN ;

LEXICON NMN_SG-GEN_VOWXL-CSHORT
:%^V2VV%^CC2C SG-GEN ;

LEXICON NMN_SG-ILL_A
:%>a SG-ILL ;

LEXICON NMN_SG-ILL_E
:%>e SG-ILL ;

LEXICON NMN_SG-ILL_PAL_E
:%^PAL%>e SG-ILL ;

LEXICON NMN_SG-ILL_ST2XST-PAL_E
:%^St2XSt%^PAL%>e SG-ILL ;

LEXICON NMN_SG-ILL_VOWSH-PAL_E
:%^VOWSH%^PAL%>e SG-ILL ;

LEXICON NMN_SG-ILL_VOWSH-CLONG-PAL_E
:%^VOWSH%^CLong%^PAL%>e SG-ILL ;

LEXICON NMN_SG-ILL_VOWSH-CLONG-RMVOW_U
:%^VOWSH%^CLong%>u SG-ILL ;

LEXICON NMN_SG-LOC_Â
:%>â SG-LOC ;

LEXICON NMN_SG-LOC_ST2W_Â
:%^St2W%>â SG-LOC ;

LEXICON NMN_SG-LOC_ZERO
: SG-LOC ;

LEXICON NMN_SG-LOC_E
:%>e SG-LOC ;


LEXICON NMN_SG-LOC_VOWL-CSHORT_Â
:%^V2VV%^CC2C%>â SG-LOC ;

LEXICON NMN_SG-LOC_VOWXL-CSHORT_Â
:%^V2VV%^CC2C%>â SG-LOC ;


LEXICON NMN_ESS_Â
:%>â ESS ;

LEXICON NMN_ESS_E
:%>e ESS ;


LEXICON NMN_PAR_Â
:%>â PAR ;

LEXICON NMN_PAR_E
:%>e PAR ;


!! !Number and case tags
LEXICON SG-ABE
+Sg+Abe:%>taa K ;
+Sg+Abe:%>tää K ;

LEXICON SG-ABE_ʹtää
!! Has palatalization preceding
+Sg+Abe:%>ʹtää K ;

LEXICON SG-ACC
+Sg+Acc: K ;

LEXICON SG-COM_N
!! 
+Sg+Com:%>n K ;

LEXICON SG-COM_IN
+Sg+Com:%>in K ;

LEXICON SG-GEN
+Sg+Gen: K ;

LEXICON SG-ILL
+Sg+Ill: K ;
LEXICON SG-LOC
+Sg+Loc:st K ;

LEXICON SG-NOM
+Sg+Nom: K ;

LEXICON ESS
+Ess:n K ;

LEXICON PAR
+Par:d K ;

LEXICON PL-OBL
 PL-OBL_LESS-ABE ;
 PL-ABE ;

LEXICON PL-OBL_LESS-ABE
 PL-ACC ;
 PL-COM ;
 PL-GEN ;
 PL-ILL ;
 PL-LOC ;


LEXICON PL-NOM
+Pl+Nom: K ;
LEXICON PL-GEN
+Pl+Gen:%>i K ;
LEXICON PL-ACC
+Pl+Acc:%>id K ;
LEXICON PL-ILL
+Pl+Ill:%>id K ;
LEXICON PL-LOC
+Pl+Loc:%>in K ;
LEXICON PL-COM
+Pl+Com:%>ivuiʹm K ;
LEXICON PL-ABE
+Pl+Abe:%>itaa K ;
+Pl+Abe:%>itää K ;

!! !!Adjectives -- to be moved



